臺灣高等法院刑事判決　　　　　　　　 96年度上易字第720號
上　訴　人　台灣士林地方法院檢察署檢察官
被　　　告　甲○○
上列上訴人因被告恐嚇等案件，不服臺灣士林地方法院95年度易
緝字第57號，中華民國96年1月31日第一審判決（起訴案號：臺
灣士林地方法院檢察署92年度偵字第4592號；移送併辦案號：台
灣屏東地方法院檢察署92年度偵字第4592號、第6185號，台灣士
林地方法院檢察署96年度偵字第391號，台灣基隆地方法院檢察
署96年度偵字第1276號、1647號），提起上訴，本院判決如下：
    主  文
原判決撤銷。
甲○○共同連續意圖為自己不法之所有，以恐嚇使人將本人之物
交付，累犯，處有期徒刑參年拾月。
扣案如附表2 所示之物沒收。
    事  實
一、甲○○前因違反麻醉藥品管理條例等案件，經台灣台東地方
    法院於民國（下同）85年12月6日以85年易字第994號判處有
    期徒刑5月，於86年1月6日確定，而於89年11月13日執行完
    畢。
二、甲○○仍不知悛悔，復利用每年4月至6月間、9月至10月之
    賽鴿季節，賽鴿飼主均於正式比賽前1個月，於所飼養之賽
    鴿腳環貼上飼主聯絡電話（鴿環係由飼主向所屬賽鴿協會購
    買後套在幼鴿鴿腳，其上記載年度及6位數字代碼，並於所
    屬賽鴿協會留存代碼及鴿主姓名對照名冊，參加正式比賽時
    不得於鴿環上黏貼鴿主聯絡電話），並進行密集放飛訓練之
    機會，意圖為自己不法之所有，基於概括之犯意，自91年4
    月間起至92年11月間止，逢賽鴿之春秋二季，即在賽鴿練習
    行經地區，尋覓當地人士配合，連續或單獨一人，或結夥3
    人以上在前開地區之山坡土地，持老虎鉗、斜口鉗等客觀上
    具有危險性、可做為兇器使用之物架設鴿網，竊取賽鴿以向
    鴿主勒贖；先後為下列之行為：
  (一)附表1 編號1 至43部分：
    爰有孫偉書（業經原審判處有期徒刑五月確定）係台北縣三
    芝鄉橫山村橫山7號後方山坡地主，明知甲○○架設鴿網，
    係從事擄鴿勒贖之行為，竟仍基於幫助甲○○竊盜、恐嚇取
    財之概括犯意，提供上開地點供甲○○架設鴿網，藉以取得
    對價總計約新台幣（下同）77,600元。甲○○在架設鴿網後
    ，旋即於92年9月間連續網鴿竊取如附表1編號1至43所示被
    害人所有之賽鴿；得手後，再由甲○○依鴿環上黏貼如附表
    1編號1至43所示被害人之電話號碼，以門號0000000000 號
    及0000000000號行動電話（手機序號：00000000000000號）
    聯絡各被害人，恫嚇各該被害人如欲贖回遭竊網之賽鴿，必
    須將如附表1所示之金額匯入其所指定之帳戶（戶名黃明富
    、局號0000000號、帳號0000000號帳戶，該戶名之帳戶、金
    融卡及印章係由甲○○向不詳人士所收購）；致使各該被害
    人唯恐鴿子之腳環、翅膀被剪斷或鴿子不能安全飛回而無法
    參與比賽，心生畏懼，而將如附表1編號1至43所示之金額匯
    入甲○○所指定之前開帳戶；旋由甲○○再至提款機提領贓
    款，供己花用。迄92年10月6日始為警持搜索票、拘票前往
    台北縣三芝鄉橫山村橫山7號孫偉書住處而查獲上情；並扣
    得孫偉書所有供犯罪所用記載收取對價之「捉鳥錢」紀錄1
    紙，警方同日並前往台北縣新莊市○○○路468巷17號3樓甲
    ○○居處扣得附表2編號1至4所示甲○○所有供犯罪用之手
    機（含0000000000號晶片）、帳冊、清單等物；再於三芝山
    區扣得甲○○所有供犯罪用如附表2編號5所示之鴿網；又經
    甲○○自花蓮光復山區自行取出附表2編號6、7及8所示之黃
    明富存款簿、金融卡及印章各1件（另扣案甲○○所有之存
    款簿部分，尚難認與本案有關）。
  (二)附表1 編號44至177 部分：
    甲○○與林崑崙（另案由台灣屏東地方法院93年度易字第68
    8號判處有期徒刑二年）及鄭金獅（另案由台灣宜蘭地方法
    院93年度訴字第96號判處有期徒刑十月確定）結夥3人以上
    ，基於為自己不法所有意圖而竊盜、恐嚇之概括犯意聯絡，
    各就竊取賽鴿、恐嚇鴿主及提領恐嚇所得款項等行為分工，
    自91年4月間起至92年7月間，連續竊取如附表1編號44至177
    所示被害人所有之賽鴿。得手後，再由林崑崙依鴿環上黏貼
    如附表1所示被害人之電話號碼，以門號0000000000號行動
    電話（序號：000000000000000）聯絡各被害人，恫嚇各該
    被害人如欲贖回遭竊網之賽鴿，必須將如附表1所示之金額
    匯入其所指定之帳戶（王清華帳戶，局號0000000、帳號
    0000000、蕭明賢帳戶，局號0000000、帳號0000000），
    致被害人心生畏懼而如數匯款以回贖賽鴿，甲○○等人即陸
    續由自動提款機將所得贓款領出朋分花用。嗣經警方由附表
    1編號113被害人黃文慶之行動電話（門號：0000000000）之
    通聯記錄所顯現來電之行動電話序號，查知其所接獲之恐嚇
    電話係以林崑崙上開行動電話撥打而出，始循線查獲上情，
    並於92年6月21日13時30分許，經警持台灣屏東地方法院所
    核發之搜索票，在林崑崙位於屏東縣枋寮鄉○○路180號居
    所查獲，扣得上開林崑崙所有供恐嚇鴿主所用如附表2編號9
    、10所示之手機1具、晶片卡1只（其餘扣案之網袋1個、晶
    片卡7只及行動電話申請書5份，尚難認與本案有關）。
  (三)附表1 編號178 至267 部分：
    甲○○與林炎宗、李萬榮（後2人業經本院93年度上訴字第
    3300號判處林炎宗有期徒刑捌月，李萬榮有期徒刑拾月）及
    鄭金獅四人共同謀議，基於意圖為自己不法所有之概括犯意
    聯絡，自91年9月間起至92年10間，結夥3人以上，推由甲○
    ○、鄭金獅及李萬榮攜帶所有之如附表2編號11至17所示客
    觀上具有危險性、可做為兇器使用之老虎鉗、斜口鉗及鳥網
    、鐵線等物做為網鴿工具，前往宜蘭縣牛鬥山區架設鴿網，
    竊取如附表1編號178至26 7所示被害人所有之賽鴿。得手後
    ，再由林炎宗將捕獲賽鴿腳環上之資料抄下，傳真給甲○○
    ，再由李萬榮或甲○○使用0000000000、0000000000號之行
    動電話，依所捕獲賽鴿腳環上所留之鴿主電話號碼聯絡各該
    被害人，恫嚇各該被害人如欲贖回遭竊網之賽鴿，必須將如
    附表1編號17 8至267號所示之金額匯入其所指定之帳戶（戶
    名：王清華，局號0000000、帳號0000000號），致使各該被
    害人心生畏懼，而將如附表1編號178至267所示之金額匯入
    甲○○等人所指定之前開帳戶，所得由甲○○、李萬榮、林
    炎宗及鄭金獅朋分。嗣於92年12月10日為警循線查獲，並在
    宜蘭縣員山鄉○○路180號及同路182號扣得甲○○等人所有
    供犯罪所用如附表2編號11至17所示之物（其餘扣案之手機
    、電池、匯款單、便條紙、交易明細表、金融卡、儲金簿、
    筆記本、布手套、地籍圖、門號卡等物，均尚難認與本案有
    關）。
  (四)附表1 編號268 至281 部分：
    甲○○與林勝俊、林勝祥、姚通福（後3人經台灣花蓮地方
    法院94年度訴字第258號判處林勝俊有期徒刑拾月，緩刑貳
    年；姚通福有期徒刑柒月，緩刑貳年；林勝祥有期徒刑玖月
    ，緩刑貳年）共同基於為自己不法所有之概括犯意聯絡，由
    甲○○提供7件大鳥網，自92年10月13日起至同年11月25日
    止，由林勝俊、林勝祥、姚通福3人結夥3人，在花蓮縣光復
    鄉山區，攜帶兇器架設7 件大鳥網竊取如附表1編號268至
    281所示被害人所有之賽鴿。得手後，林勝俊等3人將賽鴿運
    下山，嗣由林勝俊負責將賽鴿上腳環資料告知甲○○，甲○
    ○依鴿腳上之鴿主聯絡電話號碼聯絡鴿主，恫嚇各該被害人
    如欲贖回遭竊網之賽鴿，必須將如附表1編號268至281所示
    之金額匯入其所指定之帳戶（陳進福帳戶，局號0000000
    號、帳號0000000號帳戶王清華帳戶，局號0000000、帳號
    00 00000），致使各該被害人心生畏懼，而將如附表1編號
    268至281所示之金額匯入指定之前開帳戶，甲○○得款後始
    將賽鴿放回。林勝俊因此分得贓款7萬餘元，林勝祥分得贓
    款1萬3千餘元，姚通福分得贓款4千元。嗣於92年12 月10日
    為警查獲甲○○在宜蘭縣大同鄉牛鬥山區架設鴿網擄鴿勒贖
    後，循線繼續追緝，於92年12月24日持台灣宜蘭地方法院所
    簽發之搜索票，在花蓮縣光復鄉○○路○段95 巷4之1號查獲
    ，並扣得林勝俊所有供犯罪用之擄鴿勒贖聯絡用行動電話1
    具（MOTOROLAT191型，內含門號00 00000000號晶片卡1枚，
    上開扣案物品均經台灣花蓮地方法院檢察署執行沒收完畢）
    。
  (五)附表三、四部分：
    甲○○與林勝俊、程金泉、林勝俊、吳振嘉、徐光土（後4
    人未見起訴資料）共同意圖於為自己不法所有，基於犯意之
    聯絡及概括之犯意，結伙三人以上，在臺北縣金山鄉磺港溪
    頭山頂靠近陽明山國家公園處，架設捕鴿網，自93年1月間
    起至94年1月間止，連續以所架設之捕鴿網竊取如附表三、
    四所示被害人所有之賽鴿。得手後，由甲○○依鴿腳上之鴿
    主聯絡電話號碼聯絡鴿主，恫嚇各該被害人如欲贖回遭竊網
    之賽鴿，必須將如附表三、四所示之金額匯入其所指定之帳
    戶，致使各該被害人心生畏懼，而將如附表三、四所示之金
    額匯入指定之前開帳戶，甲○○得款後始將賽鴿放回。嗣經
    警先於95年8月29日11時許，在陽明山山路埋伏逮獲程金泉
    ，再循線查獲林勝俊、吳振嘉、徐光土及甲○○。
  (六)附表五部分：
    甲○○意圖於為自己不法所有，基於竊盜及恐嚇取財之概括
    犯意，在94年8月間，在基隆市中正區八斗子海邊架設鴿網
    ，竊取如附表五所示被害人所有之賽鴿。得手後，再由甲○
    ○依鴿環上黏貼之被人電話號碼聯絡被害人，恫嚇被害人如
    欲贖回遭竊之賽鴿，必須將如附表五所示之金額匯入甲○○
    所指定之帳戶（孫上林名義，局號0000000，第0000000號帳
    戶），如有不從即將擄獲之賽鴿遽為己有，或將賽鴿羽毛拔
    下、腳環剪掉，使無法參賽；致各該被害人心生畏懼，而依
    指示將如附五表所示之金額匯入甲○○所指定之上揭帳戶，
    再由甲○○至提款機提領花用。
三、案經台北縣政府警察局刑事警察隊報請台灣士林地方法院檢
    察署檢察官偵查起訴，及台灣屏東地方法院檢察署檢察官、
    台灣基隆地方法院檢察署檢察官移送併辦。
    理  由
一、上開事實，業據被告甲○○於本院審理中坦承不諱。復查：
  (一)證據能力部分：
    1.按被告以外之人（包括證人、鑑定人、告訴人、被害人及
      共同被告等）於審判外之陳述雖不符刑事訴訟法第159條
      之1至之4等四條之規定，而經當事人於審判程序同意作為
      證據，法院審酌該言詞陳述或書面陳述作成時之情況，認
      為適當者，亦得為證據；當事人、代理人或辯護人於法院
      調查證據時，知有刑事訴訟法第159條第1項不得為證據之
      情形，而未於言詞辯論終結前聲明異議者，視為有前項之
      同意，同法第159條之5定有明文。
    2.查，證人如附表一、三、四、五所示之被害人邱振生等人
      於警詢中之供證，雖屬被告以外之人於審判外之言詞陳述
      ，卷附被害人匯款單等，雖屬被告以外之人於審判外之書
      面陳述，且無符合同法第159條之1至之4等前4條之情形，
      但該等證人所為之上開警詢筆錄內容，及後述之文書證據
      ，經本院當庭提示，被告均表示「沒意見」，而未經當事
      人於言詞辯論終結前聲明異議，是該等證言、證物，依刑
      事訴訟法第159條之5第2項規定，應具有證據能力。
  (二)被告之自白，核與如附表一、三、四、五所示之被害人邱振
    生等分別於警訊中證述：其等所飼養之賽鴿於附表一、三、
    四、五所示之時間被竊，嗣接獲恐嚇電話勒贖，心生畏懼因
    而依電話指示將如附表一、三、四、五所示之金額匯入前開
    帳戶等之情節相符；並據分別提出如附表一、五證據欄所示
    之匯款單為憑；此外，又有被告或其共犯所有供犯罪所用如
    附表2編號1至17所示之物扣案佐證，足認被告甲○○自白核
    與事實相符，自可採信。
  (三)本案事證明確，被告犯行洵堪認定。
二、論罪法條：
  (一)被告行為後，刑法於94年2月2日修正公布，並於95年7月1日
    施行，按行為後法律有變更者，適用行為時之法律。但行為
    後之法律有利於行為人者，適用最有利於行為人之法律，刑
    法第2條第1項定有明文。此條規定乃與刑法第一條罪刑法定
    主義契合，而貫徹法律禁止溯及既往原則，係規範行為後法
    律變更所生新舊法律比較適用之準據法，是刑法第二條本身
    雖經修正，但其既屬適用法律之準據法，本身尚無比較新舊
    法之問題，應一律適用裁判時之現行刑法第二條之規定，為
    「從舊從輕」之比較；比較時應就罪刑有關之共犯、未遂犯
    、想像競合犯、牽連犯、連續犯、結合犯，以及累犯加重、
    自首減輕暨其他法定加減原因（如身分加減）與加減例等一
    切情形，綜其全部罪刑之結果而為比較（最高法院95年5月
    23日95年度第八次刑庭會議決議參照）。經查：
    1.於94年1月7日修正公布並於95年7月1日施行之新刑法第33
      條第5款規定：「主刑之種類如下：五罰金：新臺幣1,000
      元以上，以百元計算之」。刑法施行法第1條之1規定：「
      中華民國94年1月7日刑法修正施行後，刑法分則編所定罰
      金之貨幣單位為新臺幣。94年1月7日刑法修正時，刑法分
      則編未修正之條文定有罰金者，自94年1月7日刑法修正施
      行後，就其所定數額提高為三十倍。但72年6月26日至94
      年1月7日新增或修正之條文，就其所定數額提高為三倍。
      」。經比較修正前、後關於科處罰金刑之最低刑度規定，
      自應以被告行為時之修正前法律較有利於被告。
    2.刑法第56條連續犯之規定，業於94年1月7日修正公布刪除
      ，並於95年7月1日施行，則被告之犯行，因行為後新法業
      已刪除連續犯之規定，此刪除雖非犯罪構成要件之變更，
      但顯已影響行為人刑罰之法律效果，自屬法律有變更，依
      新法第2條第1項規定，比較新、舊法結果，以適用行為時
      法律即舊法論以連續犯，較有利於被告（最高法院95年第
      8次刑事庭會議決議參照）。
    3.又，被告行為後，刑法第55條關於牽連犯之規定業經修正
      刪除，依刪除刑法第55條牽連犯之新法，則被告本案犯行
      應分論併罰，自應以被告行為時之修正前刑法55條之規定
      較有利於被告；依新修正刑法第2條第1項前段之規定，應
      適用行為時法。
    4.綜上比較，以修正前之刑法規定，對被告較為有利，自應
      適用修正前之刑法相關規定以為處斷。
    5.至於，刑法第2條第1項規定，係規範行為後「法律變更」
      所生新舊法比較適用之準據法。故如新舊法處罰之輕重相
      同，即無比較適用之問題，非此條所指之法律有變更，即
      無本條之適用，應依一般法律適用原則，適用裁判時法。
      其為純文字修正者，更應同此（最高法院95年11月7日第
      21次刑事庭會議決議參照）。查：
      (1)被告行為後，刑法第28條關於共犯之規定，業由原條文
        ：「二人以上共同實施犯罪之行為者，皆為正犯」，修
        正為：「二人以上共同實行犯罪之行為者，皆為正犯」
        ，其修正理由係為釐清陰謀共同正犯、預備共同正犯、
        共謀共同正犯是否合乎本條規定之正犯要件。而被告與
        林崑崙、鄭金獅、林炎宗、李萬榮、林勝俊、林勝祥、
        姚通福、程金泉、林勝俊、吳振嘉、徐光土，就前揭犯
        行分別有犯意聯絡及行為分擔，既屬實行犯罪行為之正
        犯，不論依修正前、後之規定，均為共同正犯，對被告
        而言並無有利或不利之情形，揆諸前揭說明，自不生新
        舊法比較之問題，應逕依修正後之刑法第28條，論以共
        同正犯。
      (2)被告有犯罪事實欄所載之前案，無論依行為時之刑法第
        47條，或修正後之刑法第47條均構成累犯，亦不生新舊
        法比較之問題，應逕依修正後之刑法第47條，論以累犯
        ，併此敘明。
  (二)核被告如附表所示所為：
    1.如犯罪事實欄二之(一)部分，係犯刑法第321條第1項第3款
      之攜帶兇器竊盜罪及同法第346條第1項之恐嚇取財罪。公
      訴人就被告竊盜犯行部分，疏未論究被告攜帶兇器之加重
      要件，而認被告係犯刑法第320條第1項之普通竊盜罪，尚
      有未洽，起訴法條應予變更。
    2.如犯罪事實欄二之(二)部分，係犯刑法第321條第1項第3款
      、第4款之結夥3人以上，攜帶兇器竊盜罪及同法第346條
      第1項之恐嚇取財罪。被告與林崑崙、鄭金獅有犯意聯絡
      及行為分擔，均為共同正犯。
    3.如犯罪事實欄二之(三)部分，係犯刑法第321條第1項第3款
      、第4款之結夥3人以上，攜帶兇器竊盜罪及同法第346條
      第1項之恐嚇取財罪。被告與鄭金獅、林炎宗及李萬榮間
      有犯意聯絡及行為分擔，均為共同正犯。
    4.如犯罪事實欄二之(四)部分，係犯刑法第321條第1項第3款
      、第4款之結夥3人以上，攜帶兇器竊盜罪及同法第346條
      第1項之恐嚇取財罪。被告與林勝俊、林勝祥、姚通福間
      ，有犯意聯絡及行為分擔，均為共同正犯。
    5.如犯罪事實欄二之(五)部分，係犯刑法第321條第1項第4款
      之結夥3人以上竊盜罪及同法第346條第1項之恐嚇取財罪
      。被告與林勝俊、程金泉、林勝俊、吳振嘉、徐光土間，
      有犯意聯絡及行為分擔，均為共同正犯。
    6.如犯罪事實欄二之(六)部分，係犯刑法第320條第1項之竊盜
      罪及同法第346條第1項之恐嚇取財罪。
  (三)又被告前後多次竊盜、恐嚇取財犯行，各時間緊接、手段相
    似，顯係基於概括之犯意為之，為連續犯，應各論以較重之
    刑法第321條第1項第3款、第4款結夥3人以上攜帶兇器竊盜
    罪、同法第346條第1項之恐嚇取財罪一罪，並加重其刑。
  (四)被告所犯上開二罪之間，有方法結果之牽連關係，為牽連犯
    ，應從一重論以連續恐嚇取財罪。
  (五)又如犯罪事實欄二之(二)、(三)、(四)、(五)、(六)部分所示之竊盜、
    恐嚇取財之犯行，雖未經起訴；該部分核已起訴之竊盜、恐
    嚇取財犯行，既有連續犯之裁判上一罪關係，已如前述，則
    自為起訴效力所及，基於審判不可分原則，本院亦應併予審
    理。
  (六)被告前因違反麻醉藥品管理條例等案件，經台灣台東地方法
    院於85年12月6日以85年易字第994號判處有期徒刑5月，於
    86年1月6日確定，而於89年11月13日執行完畢，有本院被告
    全國前案紀錄表可憑；其於5年內再犯本件有期徒刑以上之
    罪，為累犯，應依法遞加重其刑。
三、原審據以論罪科刑，固非無見。惟查，原審未及就被告所為
    如犯罪事實欄(五)、(六)部分所示之竊盜、恐嚇犯行併予審判，
    尚有未洽。公訴人之上訴意旨執以指摘原判決不當，為有理
    由，應由本院將原判決撤銷改判。爰審酌被告犯罪之動機在
    謀取不法錢財，其犯罪之手段，被害人之人數眾多，擄鴿勒
    贖之犯行影響社會治安至鉅，及犯罪後在法院審理中已坦承
    犯行之態度等一情狀，量處如主文所示之刑。扣案如附表2
    所示之物分別為被告或其共犯所有，供犯罪所用之物，業據
    被告供明在卷，應依刑法第38條第1項第2款宣告沒收。至於
    犯罪事實欄二之之(四)所示扣案行動電話1具（MOTOROLAT191
    型，內含門號0000000000號晶片卡1枚），雖為共犯林勝俊
    所有供犯罪所用之物，然上開扣案物品均經台灣花蓮地方法
    院檢察署執行沒收完畢，此有原法院公務電話紀錄查詢表可
    憑，本院因認毋庸再為沒收之諭知；此外，其餘扣案物品（
    詳如犯罪事實欄所載），尚查無證據足認與本案犯罪有關，
    又非違禁物，故均不為沒收之諭知。
據上論斷，應依刑事訴訟法第369條第1項前段、第364條、第299
條第1項前段、第300條，刑法第2條第1項、修28條、第321條第1
項第3款、第4款、第346條第1項、第47條，修正前刑法第56條、
第55條、第38條第1項第2款，罰金罰鍰提高標準條例第1條前段
，判決如主文。
本案經檢察官田炳麟到庭執行職務。
中　　華　　民　　國　　96　　年　　6 　　月　　28　　日
                  刑事第十庭    審判長法　官 楊炳禎
                                      法　官 黃俊明
                                      法　官 陳博志
以上正本證明與原本無異。
不得上訴。
                                      書記官 陳嘉文
中　　華　　民　　國　　96　　年　　6 　　月　　29　　日
附錄：本案論罪科刑法條全文
刑法第321條：
犯竊盜罪而有左列情形之一者，處6 月以上5 年以下有期徒刑：
一於夜間侵入住宅或有人居住之建築物、船艦或隱匿其內而犯之
  者。
二毀越門扇、牆垣或其他安全設備而犯之者。
三攜帶兇器而犯之者。
四結夥三人以上而犯之者。
五乘火災、水災或其他災害之際而犯之者。
六在車站或埠頭而犯之者。
前項之未遂犯罰之。
刑法第346條：
意圖為自己或第三人不法之所有，以恐嚇使人將本人或第三人之
物交付者，處6 月以上5 年以下有期徒刑，得併科1 千元以下罰
金。
以前項方法得財產上不法之利益，或使第三人得之者，亦同。
前二項之未遂犯罰之。
附表1：
┌──┬───┬─────┬────┬───┬───┬─────┬──┬────┐
│編號│被害人│鴿子被竊之│共  犯  │電話恐│被害人│匯款時間  │鴿子│證    據│
│    │姓  名│時間      │        │嚇時間│匯款金├─────┤釋放├────┤
│    │      ├─────┤        │      │額（新│匯入帳戶  │否  │被害人  │
│    │      │鴿子被竊地│        │      │臺幣）│          │    │警詢筆錄│
│    │      │(或放飛地)│        │      │      │          │    ├────┤
│    │      ├─────┤        │      │      │          │    │匯款單  │
│    │      │被竊隻數  │        │      │      │          │    │        │
├──┼───┼─────┼────┼───┼───┼─────┼──┼────┤
│1   │邱振生│92.9月底  │孫偉書  │約鴿子│2012元│92.9.29   │無  │台灣士林│
│    │      ├─────┤(幫助犯)│被竊後│      ├─────┤    │地方法院│
│    │      │北縣三芝鄉│        │數日內│      │黃明富    │    │檢察署92│
│    │      │          │        │      │      │局號：    │    │年度偵字│
│    │      ├─────┤        │      │      │0000000號 │    │第9545號│
│    │      │1 隻      │        │      │      │帳號：    │    │卷（下稱│
│    │      │          │        │      │      │0000000號 │    │偵）P97 │
│    │      │          │        │      │      │          │    │背      │
│    │      │          │        │      │      │          │    ├────┤
│    │      │          │        │      │      │          │    │偵P128  │
├──┼───┼─────┼────┼───┼───┼─────┼──┼────┤
│2   │盧張瑞│92.8月底  │孫偉書  │同上  │1801元│92.9.6    │有  │偵P98背 │
│    │蓉    ├─────┤(幫助犯)│      │      ├─────┤    ├────┤
│    │      │北縣三芝鄉│        │      │      │黃明富    │    │無      │
│    │      │          │        │      │      │局號：    │    │        │
│    │      ├─────┤        │      │      │0000000號 │    │        │
│    │      │1 隻      │        │      │      │帳號：    │    │        │
│    │      │          │        │      │      │0000000號 │    │        │
├──┼───┼─────┼────┼───┼───┼─────┼──┼────┤
│3   │林貴雄│92.9.29   │孫偉書  │同上  │2006元│約92.9.   │有  │偵P99背 │
│    │      ├─────┤(幫助犯)│      │      │29後數日  │    │        │
│    │      │北縣三芝鄉│        │      │      ├─────┤    ├────┤
│    │      │          │        │      │      │黃明富    │    │無      │
│    │      ├─────┤        │      │      │局號：    │    │        │
│    │      │1 隻      │        │      │      │0000000號 │    │        │
│    │      │          │        │      │      │帳號：    │    │        │
│    │      │          │        │      │      │0000000號 │    │        │
├──┼───┼─────┼────┼───┼───┼─────┼──┼────┤
│4   │何茂宗│92.9.29   │孫偉書  │同上  │4001元│約92.9.29 │有  │偵P100背│
│    │      ├─────┤(幫助犯)│      │      │後數日    │    │        │
│    │      │北縣三芝鄉│        │      │      ├─────┤    ├────┤
│    │      │          │        │      │      │黃明富    │    │無      │
│    │      ├─────┤        │      │      │局號：    │    │        │
│    │      │2 隻      │        │      │      │0000000號 │    │        │
│    │      │          │        │      │      │帳號：    │    │        │
│    │      │          │        │      │      │0000000號 │    │        │
├──┼───┼─────┼────┼───┼───┼─────┼──┼────┤
│5   │孫麗文│92.9月底  │孫偉書  │同上  │2016元│約92.9月  │有  │偵P101背│
│    │      ├─────┤(幫助犯)│      │      │底後數日  │    │        │
│    │      │北縣三芝  │        │      │      ├─────┤    ├────┤
│    │      │鄉        │        │      │      │黃明富    │    │無      │
│    │      ├─────┤        │      │      │局號：    │    │        │
│    │      │1 隻      │        │      │      │0000000號 │    │        │
│    │      │          │        │      │      │帳號：    │    │        │
│    │      │          │        │      │      │0000000號 │    │        │
├──┼───┼─────┼────┼───┼───┼─────┼──┼────┤
│6   │趙世孝│92.9月底  │孫偉書  │同上  │2009元│約92.9月底│有  │偵P102背│
│    │      ├─────┤(幫助犯)│      │      │後數日    │    │        │
│    │      │北縣三芝鄉│        │      │      ├─────┤    ├────┤
│    │      │          │        │      │      │黃明富    │    │無      │
│    │      ├─────┤        │      │      │局號：    │    │        │
│    │      │1 隻      │        │      │      │0000000號 │    │        │
│    │      │          │        │      │      │帳號：    │    │        │
│    │      │          │        │      │      │0000000號 │    │        │
├──┼───┼─────┼────┼───┼───┼─────┼──┼────┤
│7   │黃泰源│92.9月底  │孫偉書  │同上  │4003元│約92.9月底│有  │偵P103背│
│    │      ├─────┤(幫助犯)│      │      │後數日    │    │        │
│    │      │北縣三芝鄉│        │      │      ├─────┤    ├────┤
│    │      │          │        │      │      │黃明富    │    │偵P133  │
│    │      ├─────┤        │      │      │局號：    │    │        │
│    │      │2 隻      │        │      │      │0000000號 │    │        │
│    │      │          │        │      │      │帳號：    │    │        │
│    │      │          │        │      │      │0000000號 │    │        │
├──┼───┼─────┼────┼───┼───┼─────┼──┼────┤
│8   │江振聲│92.9月底  │孫偉書  │同上  │2010元│約92.9月底│有  │偵P104背│
│    │      ├─────┤(幫助犯)│      │      │後數日    │    │        │
│    │      │北縣三芝鄉│        │      │      ├─────┤    ├────┤
│    │      │          │        │      │      │黃明富    │    │無      │
│    │      ├─────┤        │      │      │局號：    │    │        │
│    │      │1 隻      │        │      │      │0000000號 │    │        │
│    │      │          │        │      │      │帳號：    │    │        │
│    │      │          │        │      │      │0000000號 │    │        │
├──┼───┼─────┼────┼───┼───┼─────┼──┼────┤
│9   │許正源│92.9月底  │孫偉書  │同上  │8000元│約92.9月底│有  │偵P105背│
│    │      ├─────┤(幫助犯)│      │      │後數日    │    │        │
│    │      │北縣三芝鄉│        │      │      ├─────┤    ├────┤
│    │      │          │        │      │      │黃明富    │    │偵P129  │
│    │      ├─────┤        │      │      │局號：    │    │        │
│    │      │4 隻      │        │      │      │0000000號 │    │        │
│    │      │          │        │      │      │帳號：    │    │        │
│    │      │          │        │      │      │0000000號 │    │        │
├──┼───┼─────┼────┼───┼───┼─────┼──┼────┤
│10  │李訓賢│92.9月底  │孫偉書  │同上  │2001元│約92.9月底│有  │偵P106背│
│    │      ├─────┤(幫助犯)│      │      │後數日    │    │        │
│    │      │北縣三芝鄉│        │      │      ├─────┤    ├────┤
│    │      │          │        │      │      │黃明富    │    │無      │
│    │      ├─────┤        │      │      │局號：    │    │        │
│    │      │1 隻      │        │      │      │0000000號 │    │        │
│    │      │          │        │      │      │帳號：    │    │        │
│    │      │          │        │      │      │0000000號 │    │        │
├──┼───┼─────┼────┼───┼───┼─────┼──┼────┤
│11  │吳家村│92.9月底  │孫偉書  │同上  │7400元│約92.9月底│有  │偵P107背│
│    │      ├─────┤(幫助犯)│      │      │後數日    │    │        │
│    │      │北縣三芝鄉│        │      │      ├─────┤    ├────┤
│    │      │          │        │      │      │黃明富    │    │無      │
│    │      ├─────┤        │      │      │局號：    │    │        │
│    │      │4 隻      │        │      │      │0000000號 │    │        │
│    │      │          │        │      │      │帳號：    │    │        │
│    │      │          │        │      │      │0000000號 │    │        │
├──┼───┼─────┼────┼───┼───┼─────┼──┼────┤
│12  │蘇克讀│92.9月底  │孫偉書  │同上  │2008元│約92.9月底│有  │偵P108背│
│    │      ├─────┤(幫助犯)│      │      │後數日    │    │        │
│    │      │北縣三芝鄉│        │      │      ├─────┤    ├────┤
│    │      │          │        │      │      │黃明富    │    │無      │
│    │      ├─────┤        │      │      │局號：    │    │        │
│    │      │1 隻      │        │      │      │0000000號 │    │        │
│    │      │          │        │      │      │帳號：    │    │        │
│    │      │          │        │      │      │0000000號 │    │        │
├──┼───┼─────┼────┼───┼───┼─────┼──┼────┤
│13  │張武樹│92.9月間  │孫偉書  │同上  │1810元│92.9.6    │有  │台灣士林│
│    │      ├─────┤(幫助犯)│      │      ├─────┤    │地方法院│
│    │      │北縣三芝鄉│        │      │      │黃明富    │    │檢察署92│
│    │      │          │        │      │      │局號：    │    │年度警聲│
│    │      ├─────┤        │      │      │0000000號 │    │搜字第72│
│    │      │1 隻      │        │      │      │帳號：    │    │8號卷（ │
│    │      │          │        │      │      │0000000號 │    │下稱警聲│
│    │      │          │        │      │      │          │    │搜）P4  │
│    │      │          │        │      │      │          │    ├────┤
│    │      │          │        │      │      │          │    │警聲搜P5│
├──┼───┼─────┼────┼───┼───┼─────┼──┼────┤
│14  │孫穎賢│92.9.29   │孫偉書  │同上  │6000元│92.9.29   │有  │偵P110背│
│    │      ├─────┤(幫助犯)│      │      ├─────┤    ├────┤
│    │      │北縣三芝鄉│        │      │      │黃明富    │    │偵P132  │
│    │      │          │        │      │      │局號：    │    │        │
│    │      ├─────┤        │      │      │0000000號 │    │        │
│    │      │3 隻      │        │      │      │帳號：    │    │        │
│    │      │          │        │      │      │0000000號 │    │        │
├──┼───┼─────┼────┼───┼───┼─────┼──┼────┤
│15  │周志忠│92.9月間  │孫偉書  │同上  │2000元│92.9.6    │有  │警聲搜P3│
│    │      ├─────┤(幫助犯)│      │      ├─────┤    │背      │
│    │      │北縣三芝鄉│        │      │      │黃明富    │    │        │
│    │      │          │        │      │      │局號：    │    │        │
│    │      ├─────┤        │      │      │0000000號 │    ├────┤
│    │      │1 隻      │        │      │      │帳號：    │    │警聲搜P5│
│    │      │          │        │      │      │0000000號 │    │        │
├──┼───┼─────┼────┼───┼───┼─────┼──┼────┤
│16  │林萬全│92.9月底  │孫偉書  │同上  │2005元│92.9.29   │有  │偵P112背│
│    │      ├─────┤(幫助犯)│      │      ├─────┤    ├────┤
│    │      │北縣三芝鄉│        │      │      │黃明富    │    │偵P130  │
│    │      │          │        │      │      │局號：    │    │        │
│    │      ├─────┤        │      │      │0000000號 │    │        │
│    │      │1 隻      │        │      │      │帳號：    │    │        │
│    │      │          │        │      │      │0000000號 │    │        │
├──┼───┼─────┼────┼───┼───┼─────┼──┼────┤
│17  │吳家裕│92.9月底  │孫偉書  │同上  │2010元│約92.9月底│有  │偵P113背│
│    │      ├─────┤(幫助犯)│      │      │後數日    │    │        │
│    │      │北縣三芝鄉│        │      │      ├─────┤    ├────┤
│    │      │          │        │      │      │黃明富    │    │無      │
│    │      ├─────┤        │      │      │局號：    │    │        │
│    │      │1 隻      │        │      │      │0000000號 │    │        │
│    │      │          │        │      │      │帳號：    │    │        │
│    │      │          │        │      │      │0000000號 │    │        │
├──┼───┼─────┼────┼───┼───┼─────┼──┼────┤
│18  │林清墩│92.10月   │孫偉書  │同上  │2006元│92.10.2   │無  │偵P114背│
│    │      │初        │(幫助犯)│      │      ├─────┤    ├────┤
│    │      ├─────┤        │      │      │黃明富    │    │偵P131  │
│    │      │北縣三芝鄉│        │      │      │局號：    │    │        │
│    │      │          │        │      │      │0000000號 │    │        │
│    │      ├─────┤        │      │      │帳號：    │    │        │
│    │      │1 隻      │        │      │      │0000000號 │    │        │
├──┼───┼─────┼────┼───┼───┼─────┼──┼────┤
│19  │戴明慶│92.9.29   │孫偉書  │同上  │4013元│約92.9.29 │有  │偵P115背│
│    │      ├─────┤(幫助犯)│      │      │後數日    │    │        │
│    │      │北縣三芝鄉│        │      │      ├─────┤    ├────┤
│    │      │          │        │      │      │黃明富    │    │無      │
│    │      ├─────┤        │      │      │局號：    │    │        │
│    │      │2 隻      │        │      │      │0000000號 │    │        │
│    │      │          │        │      │      │帳號：    │    │        │
│    │      │          │        │      │      │0000000號 │    │        │
├──┼───┼─────┼────┼───┼───┼─────┼──┼────┤
│20  │林宗諭│92.9.5    │孫偉書  │同上  │2010元│約92.9.5後│有  │偵P11背 │
│    │      ├─────┤(幫助犯)│      │      │數日      │    │        │
│    │      │北縣三芝鄉│        │      │      ├─────┤    ├────┤
│    │      │          │        │      │      │黃明富    │    │無      │
│    │      ├─────┤        │      │      │局號：    │    │        │
│    │      │1 隻      │        │      │      │0000000號 │    │        │
│    │      │          │        │      │      │帳號：    │    │        │
│    │      │          │        │      │      │0000000號 │    │        │
├──┼───┼─────┼────┼───┼───┼─────┼──┼────┤
│21  │楊國義│92.9.10   │孫偉書  │同上  │2509元│約92.9.10 │有  │偵P117背│
│    │      ├─────┤(幫助犯)│      │      │後數日    │    │        │
│    │      │北縣三芝鄉│        │      │      ├─────┤    ├────┤
│    │      │          │        │      │      │黃明富    │    │無      │
│    │      ├─────┤        │      │      │局號：    │    │        │
│    │      │1 隻      │        │      │      │0000000號 │    │        │
│    │      │          │        │      │      │帳號：    │    │        │
│    │      │          │        │      │      │0000000號 │    │        │
├──┼───┼─────┼────┼───┼───┼─────┼──┼────┤
│22  │曾安邦│92.9.9    │孫偉書  │同上  │2008元│約92.9.9後│有  │偵P118  │
│    │      ├─────┤(幫助犯)│      │      │數日      │    │        │
│    │      │北縣三芝鄉│        │      │      ├─────┤    ├────┤
│    │      │          │        │      │      │黃明富    │    │無      │
│    │      ├─────┤        │      │      │局號：    │    │        │
│    │      │1 隻      │        │      │      │0000000號 │    │        │
│    │      │          │        │      │      │帳號：    │    │        │
│    │      │          │        │      │      │0000000號 │    │        │
├──┼───┼─────┼────┼───┼───┼─────┼──┼────┤
│23  │郭建宗│92.9.10   │孫偉書  │同上  │1704元│92.9.10   │有  │偵P119背│
│    │      ├─────┤(幫助犯)│      │      ├─────┤    ├────┤
│    │      │北縣三芝鄉│        │      │      │黃明富    │    │偵P135  │
│    │      │          │        │      │      │局號：    │    │        │
│    │      ├─────┤        │      │      │0000000號 │    │        │
│    │      │1 隻      │        │      │      │帳號：    │    │        │
│    │      │          │        │      │      │0000000號 │    │        │
├──┼───┼─────┼────┼───┼───┼─────┼──┼────┤
│24  │施深山│92.9.4    │孫偉書  │同上  │2503元│約92.9.4後│有  │偵P120背│
│    │      ├─────┤(幫助犯)│      │      │數日      │    │        │
│    │      │北縣三芝鄉│        │      │      ├─────┤    ├────┤
│    │      │          │        │      │      │黃明富    │    │無      │
│    │      ├─────┤        │      │      │局號：    │    │        │
│    │      │          │        │      │      │0000000號 │    │        │
│    │      │          │        │      │      │帳號：    │    │        │              │    │      │1 隻    │      │      │      │11325號 │    │      │
│    │      │          │        │      │      │0000000號 │    │        │              │    │      │        │      │      │      │        │    │      │
├──┼───┼─────┼────┼───┼───┼─────┼──┼────┤
│25  │林進欽│92.9.4    │孫偉書  │同上  │2501元│92.9.4    │有  │偵P121  │
│    │      ├─────┤(幫助犯)│      │      ├─────┤    ├────┤
│    │      │北縣三芝  │        │      │      │黃明富    │    │偵P137  │
│    │      │鄉        │        │      │      │局號：    │    │        │
│    │      ├─────┤        │      │      │0000000號 │    │        │
│    │      │1 隻      │        │      │      │帳號：    │    │        │
│    │      │          │        │      │      │0000000號 │    │        │
├──┼───┼─────┼────┼───┼───┼─────┼──┼────┤
│26  │劉玉恩│92.9.9    │孫偉書  │同上  │7515元│92.9.9    │有  │偵P122背│
│    │      ├─────┤(幫助犯)│      │      ├─────┤    ├────┤
│    │      │北縣三芝鄉│        │      │      │黃明富    │    │偵P136  │
│    │      │          │        │      │      │局號：    │    │        │
│    │      ├─────┤        │      │      │0000000號 │    │        │
│    │      │3 隻      │        │      │      │帳號：    │    │        │
│    │      │          │        │      │      │0000000號 │    │        │
├──┼───┼─────┼────┼───┼───┼─────┼──┼────┤
│27  │楊國勝│92.9.10   │孫偉書  │同上  │2502元│92.9.10   │有  │偵P123背│
│    │      ├─────┤(幫助犯)│      │      ├─────┤    ├────┤
│    │      │北縣三芝鄉│        │      │      │黃明富    │    │偵P134  │
│    │      │          │        │      │      │局號：    │    │        │
│    │      ├─────┤        │      │      │0000000號 │    │        │
│    │      │1 隻      │        │      │      │帳號：    │    │        │
│    │      │          │        │      │      │0000000號 │    │        │
├──┼───┼─────┼────┼───┼───┼─────┼──┼────┤
│28  │郭富家│92.9.12   │孫偉書  │同上  │7502元│約92.9.12 │有，│偵P124背│
│    │      ├─────┤(幫助犯)│      │      │後數日    │惟1 │        │
│    │      │北縣三芝鄉│        │      │      ├─────┤隻未├────┤
│    │      │          │        │      │      │黃明富    │回  │無      │
│    │      ├─────┤        │      │      │局號：    │    │        │
│    │      │3 隻      │        │      │      │0000000號 │    │        │
│    │      │          │        │      │      │帳號：    │    │        │
│    │      │          │        │      │      │0000000號 │    │        │
├──┼───┼─────┼────┼───┼───┼─────┼──┼────┤
│29  │謝文山│92.9月間  │孫偉書  │同上  │2009元│約92.9月間│有  │偵P125背│
│    │      ├─────┤(幫助犯)│      │      ├─────┤    ├────┤
│    │      │北縣三芝鄉│        │      │      │黃明富    │    │無      │
│    │      │          │        │      │      │局號：    │    │        │
│    │      ├─────┤        │      │      │0000000號 │    │        │
│    │      │1 隻      │        │      │      │帳號：    │    │        │
│    │      │          │        │      │      │0000000號 │    │        │
├──┼───┼─────┼────┼───┼───┼─────┼──┼────┤
│30  │林祺斌│92.9.29   │孫偉書  │同上  │2004元│92.9.29   │有  │偵P126背│
│    │      ├─────┤(幫助犯)│      │      ├─────┤    ├────┤
│    │      │北縣三芝鄉│        │      │      │黃明富    │    │偵P138  │
│    │      │          │        │      │      │局號：    │    │        │
│    │      ├─────┤        │      │      │0000000號 │    │        │
│    │      │1 隻      │        │      │      │帳號：    │    │        │
│    │      │          │        │      │      │0000000號 │    │        │
├──┼───┼─────┼────┼───┼───┼─────┼──┼────┤
│31  │張家精│92.9.29   │孫偉書  │同上  │2001元│約92.9.29 │有  │偵P127背│
│    │      ├─────┤(幫助犯)│      │      │後數日    │    │        │
│    │      │北縣三芝鄉│        │      │      ├─────┤    ├────┤
│    │      │          │        │      │      │黃明富    │    │無      │
│    │      ├─────┤        │      │      │局號：    │    │        │
│    │      │1 隻      │        │      │      │0000000號 │    │        │
│    │      │          │        │      │      │帳號：    │    │        │
│    │      │          │        │      │      │0000000號 │    │        │
├──┼───┼─────┼────┼───┼───┼─────┼──┼────┤
│32  │李育麟│92.9.12   │孫偉書  │同上  │7009元│92.9.12   │有  │臺灣士林│
│    │      ├─────┤(幫助犯)│      │      ├─────┤    │地方法院│
│    │      │北縣三芝鄉│        │      │      │黃明富    │    │92年度易│
│    │      │          │        │      │      │局號：    │    │字第780 │
│    │      ├─────┤        │      │      │0000000號 │    │號卷(一)（│
│    │      │3 隻      │        │      │      │帳號：    │    │下稱地院│
│    │      │          │        │      │      │0000000號 │    │(一)）P33 │
│    │      │          │        │      │      │          │    │背      │
│    │      │          │        │      │      │          │    ├────┤
│    │      │          │        │      │      │          │    │地院(一)  │
│    │      │          │        │      │      │          │    │P49     │
├──┼───┼─────┼────┼───┼───┼─────┼──┼────┤
│33  │黃王春│2.9.12    │孫偉書  │同上  │2016元│92.9.12   │無  │地院(一)  │
│    │蓮    ├─────┤(幫助犯)│      │      ├─────┤    │P34背   │
│    │      │北縣三芝鄉│        │      │      │黃明富    │    ├────┤
│    │      │          │        │      │      │局號：    │    │地院(一)  │
│    │      ├─────┤        │      │      │0000000號 │    │P47     │
│    │      │1 隻      │        │      │      │帳號：    │    │        │
│    │      │          │        │      │      │0000000號 │    │        │
├──┼───┼─────┼────┼───┼───┼─────┼──┼────┤
│34  │陳世福│92.9.10   │孫偉書  │同上  │2505元│92.9.10   │有  │地院(一)  │
│    │      ├─────┤(幫助犯)│      │      ├─────┤    │P35 背  │
│    │      │北縣三芝鄉│        │      │      │黃明富    │    ├────┤
│    │      │          │        │      │      │局號：    │    │地院(一)  │
│    │      ├─────┤        │      │      │0000000號 │    │P51     │
│    │      │1 隻      │        │      │      │帳號：    │    │        │
│    │      │          │        │      │      │0000000號 │    │        │
├──┼───┼─────┼────┼───┼───┼─────┼──┼────┤
│35  │唐榮濟│92.9.12   │孫偉書  │同上  │2511元│92.9.12   │有  │地院(一)  │
│    │      ├─────┤(幫助犯)│      │      ├─────┤    │P36 背  │
│    │      │北縣三芝鄉│        │      │      │黃明富    │    ├────┤
│    │      │          │        │      │      │局號：    │    │地院(一)  │
│    │      ├─────┤        │      │      │0000000號 │    │P52     │
│    │      │1 隻      │        │      │      │帳號：    │    │        │
│    │      │          │        │      │      │0000000號 │    │        │
├──┼───┼─────┼────┼───┼───┼─────┼──┼────┤
│36  │林晃吉│92.9.9    │孫偉書  │同上  │2509元│92.9.9    │有  │地院(一)  │
│    │      ├─────┤(幫助犯)│      │      ├─────┤    │P37 背  │
│    │      │北縣三芝鄉│        │      │      │黃明富    │    ├────┤
│    │      │          │        │      │      │局號：    │    │地院(一)  │
│    │      ├─────┤        │      │      │0000000號 │    │P53     │
│    │      │1 隻      │        │      │      │帳號：    │    │        │
│    │      │          │        │      │      │0000000號 │    │        │
├──┼───┼─────┼────┼───┼───┼─────┼──┼────┤
│37  │吳朝圍│92.9.12   │孫偉書  │同上  │2004元│92.9.12   │有  │地院(一)  │
│    │      ├─────┤(幫助犯)│      │      ├─────┤    │P38 背  │
│    │      │北縣三芝鄉│        │      │      │黃明富    │    ├────┤
│    │      │          │        │      │      │局號：    │    │地院(一)  │
│    │      ├─────┤        │      │      │0000000號 │    │P54     │
│    │      │1 隻      │        │      │      │帳號：    │    │        │
│    │      │          │        │      │      │0000000號 │    │        │
├──┼───┼─────┼────┼───┼───┼─────┼──┼────┤
│38  │林慶裕│92.9.9    │孫偉書  │同上  │2016元│92.9.9    │有  │地院(一)  │
│    │      ├─────┤(幫助犯)│      │      ├─────┤    │P39 背  │
│    │      │北縣三芝鄉│        │      │      │黃明富    │    ├────┤
│    │      │          │        │      │      │局號：    │    │地院(一)  │
│    │      ├─────┤        │      │      │0000000號 │    │P55     │
│    │      │1 隻      │        │      │      │帳號：    │    │        │
│    │      │          │        │      │      │0000000號 │    │        │
├──┼───┼─────┼────┼───┼───┼─────┼──┼────┤
│39  │蕭基力│92.9.5    │孫偉書  │同上  │2013元│92.9.9    │有  │地院(一)  │
│    │      ├─────┤(幫助犯)│      │      ├─────┤    │P40 背  │
│    │      │北縣三芝鄉│        │      │      │黃明富    │    ├────┤
│    │      │          │        │      │      │局號：    │    │地院(一)  │
│    │      ├─────┤        │      │      │0000000號 │    │P56     │
│    │      │1 隻      │        │      │      │帳號：    │    │        │
│    │      │          │        │      │      │0000000號 │    │        │
├──┼───┼─────┼────┼───┼───┼─────┼──┼────┤
│40  │蔡福添│92.9.9    │孫偉書  │同上  │6014元│92.9.9    │有  │地院(一)  │
│    │      ├─────┤(幫助犯)│      │      ├─────┤    │P41     │
│    │      │北縣三芝鄉│        │      │      │黃明富    │    ├────┤
│    │      │          │        │      │      │局號：    │    │地院(一)  │
│    │      ├─────┤        │      │      │0000000號 │    │P57     │
│    │      │3 隻      │        │      │      │帳號：    │    │        │
│    │      │          │        │      │      │0000000號 │    │        │
├──┼───┼─────┼────┼───┼───┼─────┼──┼────┤
│41  │陳瑞煌│92.9.12   │孫偉書  │同上  │2518元│92.9.12   │有  │地院(一)  │
│    │      ├─────┤(幫助犯)│      │      ├─────┤    │P42     │
│    │      │北縣三芝鄉│        │      │      │黃明富    │    ├────┤
│    │      │          │        │      │      │局號：    │    │地院(一)  │
│    │      ├─────┤        │      │      │0000000號 │    │P58     │
│    │      │1 隻      │        │      │      │帳號：    │    │        │
│    │      │          │        │      │      │0000000號 │    │        │
├──┼───┼─────┼────┼───┼───┼─────┼──┼────┤
│42  │李章福│92.9.12   │孫偉書  │同上  │7501元│92.9.12   │有  │地院(一)  │
│    │      ├─────┤(幫助犯)│      │      ├─────┤    │P43     │
│    │      │北縣三芝鄉│        │      │      │黃明富    │    ├────┤
│    │      │          │        │      │      │局號：    │    │地院(一)  │
│    │      ├─────┤        │      │      │0000000號 │    │P59     │
│    │      │3 隻      │        │      │      │帳號：    │    │        │
│    │      │          │        │      │      │0000000號 │    │        │
├──┼───┼─────┼────┼───┼───┼─────┼──┼────┤
│43  │邱蔚俊│92.9.1    │孫偉書  │同上  │4000元│92.9.1    │有  │地院(一)  │
│    │      ├─────┤(幫助犯)│      │      ├─────┤    │P44     │
│    │      │北縣三芝鄉│        │      │      │黃明富    │    ├────┤
│    │      │          │        │      │      │局號：    │    │地院(一)  │
│    │      ├─────┤        │      │      │0000000號 │    │P60     │
│    │      │2 隻      │        │      │      │帳號：    │    │        │
│    │      │          │        │      │      │0000000號 │    │        │
├──┼───┼─────┼────┼───┼───┼─────┼──┼────┤
│44  │莊孝翔│91.4.2    │林崑崙  │同日中│1803元│91.4.2    │有  │屏東縣警│
│    │      ├─────┤鄭金獅  │午12時│      ├─────┤    │察局枋寮│
│    │      │基隆港    │        │許    │      │王清華    │    │分局枋警│
│    │      ├─────┤        │      │      │局號：    │    │刑字第09│
│    │      │1 隻      │        │      │      │0000000號 │    │00000000│
│    │      │          │        │      │      │帳號：    │    │6號卷（ │
│    │      │          │        │      │      │0000000號 │    │下稱屏警│
│    │      │          │        │      │      │          │    │(二)）    │
│    │      │          │        │      │      │          │    │P25-26  │
│    │      │          │        │      │      │          │    ├────┤
│    │      │          │        │      │      │          │    │屏警(二)  │
│    │      │          │        │      │      │          │    │P27     │
├──┼───┼─────┼────┼───┼───┼─────┼──┼────┤
│45  │林明田│91.4.8    │林崑崙  │同日上│1500元│91.4.8    │有  │台灣屏東│
│    │      ├─────┤鄭金獅  │午11時│      ├─────┤    │地方法院│
│    │      │屏東恆春  │        │許    │      │王清華    │    │檢察署92│
│    │      ├─────┤        │      │      │局號：    │    │年度偵字│
│    │      │1 隻      │        │      │      │0000000號 │    │第3232號│
│    │      │          │        │      │      │帳號：    │    │卷（下稱│
│    │      │          │        │      │      │0000000號 │    │屏偵(一)）│
│    │      │          │        │      │      │          │    │P17     │
│    │      │          │        │      │      │          │    ├────┤
│    │      │          │        │      │      │          │    │屏偵(一)  │
│    │      │          │        │      │      │          │    │P18     │
├──┼───┼─────┼────┼───┼───┼─────┼──┼────┤
│46  │劉木星│91.4.8    │林崑崙  │同日上│1910元│91.4.8    │有  │屏偵(一)  │              │    │      │        │      │      │      │        │    │P18   │
│    │      ├─────┤鄭金獅  │午11時│      ├─────┤    │P19     │
│    │      │基隆港    │        │許    │      │王清華    │    ├────┤
│    │      ├─────┤        │      │      │局號：    │    │屏偵(一)  │
│    │      │1 隻      │        │      │      │0000000號 │    │P20     │
│    │      │          │        │      │      │帳號：    │    │        │
│    │      │          │        │      │      │0000000號 │    │        │
├──┼───┼─────┼────┼───┼───┼─────┼──┼────┤
│47  │吳明洲│91.4.9    │林崑崙  │同日上│2004元│91.4.9    │有  │屏偵(一)  │
│    │      ├─────┤鄭金獅  │午12時│      ├─────┤    │P21     │
│    │      │屏東恆春  │        │許    │      │王清華    │    ├────┤
│    │      ├─────┤        │      │      │局號：    │    │屏偵(一)  │
│    │      │1 隻      │        │      │      │0000000號 │    │P22     │
│    │      │          │        │      │      │帳號：    │    │        │
│    │      │          │        │      │      │0000000號 │    │        │
├──┼───┼─────┼────┼───┼───┼─────┼──┼────┤
│48  │黃進嘉│91.4.14   │林崑崙  │同日晚│3600元│91.4.15   │有  │屏偵(一)  │
│    │      ├─────┤鄭金獅  │間7 時│      ├─────┤    │P23     │
│    │      │基隆市    │        │許    │      │王清華    │    ├────┤
│    │      ├─────┤        │      │      │局號：    │    │屏偵(一)  │
│    │      │2 隻      │        │      │      │0000000號 │    │P24     │
│    │      │          │        │      │      │帳號：    │    │        │
│    │      │          │        │      │      │0000000號 │    │        │
├──┼───┼─────┼────┼───┼───┼─────┼──┼────┤
│49  │吳仁智│91.4.14   │林崑崙  │同日下│1200元│91.4.15   │有  │屏偵(一)  │
│    │      ├─────┤鄭金獅  │午5 時│      ├─────┤    │P25     │
│    │      │基隆東北角│        │許    │      │王清華    │    ├────┤
│    │      │          │        │      │      │局號：    │    │屏偵(一)  │
│    │      ├─────┤        │      │      │0000000號 │    │P26     │
│    │      │1 隻      │        │      │      │帳號：    │    │        │
│    │      │          │        │      │      │0000000號 │    │        │
├──┼───┼─────┼────┼───┼───┼─────┼──┼────┤
│50  │林美倩│91.4.14   │林崑崙  │同日下│1800元│91.4.15   │有  │屏偵(一)  │
│    │      ├─────┤鄭金獅  │午5 時│      ├─────┤    │P27     │
│    │      │基隆東北角│        │30分許│      │王清華    │    ├────┤
│    │      │          │        │      │      │局號：    │    │屏偵(一)  │
│    │      ├─────┤        │      │      │0000000號 │    │P28     │
│    │      │1 隻      │        │      │      │帳號：    │    │        │
│    │      │          │        │      │      │0000000號 │    │        │
├──┼───┼─────┼────┼───┼───┼─────┼──┼────┤
│51  │劉得鎮│91.4.14   │林崑崙  │被竊後│1812元│91.4.15   │無  │屏偵(一)  │
│    │      ├─────┤鄭金獅  │同日之│      │          │    │P29     │
│    │      │南海船訓  │        │某時起│      ├─────┤    ├────┤
│    │      ├─────┤        │至91.4│      │王清華    │    │屏偵(一)  │
│    │      │1 隻      │        │.15 上│      │局號：    │    │P30     │
│    │      │          │        │午9 時│      │0000000號 │    │        │
│    │      │          │        │50分之│      │帳號：    │    │        │
│    │      │          │        │前    │      │0000000號 │    │        │
├──┼───┼─────┼────┼───┼───┼─────┼──┼────┤
│52  │周柏卿│91.4.15   │林崑崙  │同日中│1816元│91.4.15   │有  │屏警(二)  │
│    │      ├─────┤鄭金獅  │午1 時│      ├─────┤    │P28-29  │
│    │      │新竹永安  │        │許    │      │王清華    │    ├────┤
│    │      │漁港      │        │      │      │局號：    │    │屏警(二)  │
│    │      ├─────┤        │      │      │0000000號 │    │P30     │
│    │      │1 隻      │        │      │      │帳號：    │    │        │
│    │      │          │        │      │      │0000000號 │    │        │
├──┼───┼─────┼────┼───┼───┼─────┼──┼────┤
│53  │游順安│91.4.15   │林崑崙  │同日下│3200元│91.4.15   │有  │屏偵(一)  │
│    │      ├─────┤鄭金獅  │午2 時│      ├─────┤    │P31     │
│    │      │基隆港    │        │許    │      │王清華    │    ├────┤
│    │      ├─────┤        │      │      │局號：    │    │屏偵(一)  │
│    │      │2 隻      │        │      │      │0000000號 │    │P32     │
│    │      │          │        │      │      │帳號：    │    │        │
│    │      │          │        │      │      │0000000號 │    │        │
├──┼───┼─────┼────┼───┼───┼─────┼──┼────┤
│54  │范良宇│91.4.15   │林崑崙  │同日下│1828元│91.4.15   │有  │屏偵(一)  │
│    │      ├─────┤鄭金獅  │午2 時│      ├─────┤    │P33     │
│    │      │基隆市碼頭│        │許    │      │王清華    │    ├────┤
│    │      │          │        │      │      │局號：    │    │屏偵(一)  │
│    │      ├─────┤        │      │      │0000000號 │    │P34     │
│    │      │1 隻      │        │      │      │帳號：    │    │        │
│    │      │          │        │      │      │0000000號 │    │        │
├──┼───┼─────┼────┼───┼───┼─────┼──┼────┤
│55  │陳文彥│91.4.16   │林崑崙  │同日中│3500元│91.4.16   │有  │屏偵(一)  │
│    │      ├─────┤鄭金獅  │午12時│      ├─────┤    │P35     │
│    │      │北縣石門鄉│        │許    │      │王清華    │    ├────┤
│    │      │          │        │      │      │局號：    │    │屏偵(一)  │
│    │      ├─────┤        │      │      │0000000號 │    │P36     │
│    │      │2 隻      │        │      │      │帳號：    │    │        │
│    │      │          │        │      │      │0000000號 │    │        │
├──┼───┼─────┼────┼───┼───┼─────┼──┼────┤
│56  │葉萬貴│91.4.16   │林崑崙  │同日中│3000元│91.4.16   │有  │屏偵(一)  │
│    │      ├─────┤鄭金獅  │午12時│      ├─────┤    │P37     │
│    │      │基隆海洋  │        │30分許│      │王清華    │    ├────┤
│    │      │大學      │        │      │      │局號：    │    │屏偵(一)  │
│    │      ├─────┤        │      │      │0000000號 │    │P38     │
│    │      │2 隻      │        │      │      │帳號：    │    │        │
│    │      │          │        │      │      │0000000號 │    │        │
├──┼───┼─────┼────┼───┼───┼─────┼──┼────┤
│57  │黃文森│91.4.16   │林崑崙  │同日上│1800元│91.4.16   │有  │屏偵(一)  │
│    │      ├─────┤鄭金獅  │午10時│      ├─────┤    │P39     │
│    │      │基隆東北角│        │30分許│      │王清華    │    ├────┤
│    │      │          │        │      │      │局號：    │    │屏偵(一)  │
│    │      ├─────┤        │      │      │0000000號 │    │P40     │
│    │      │1 隻      │        │      │      │帳號：    │    │        │
│    │      │          │        │      │      │0000000號 │    │        │
├──┼───┼─────┼────┼───┼───┼─────┼──┼────┤
│58  │張文彬│91.4.17   │林崑崙  │同日上│1510元│91.4.17   │有  │屏警(二)  │
│    │      ├─────┤鄭金獅  │午8時 │      ├─────┤    │P31-32  │
│    │      │基隆港    │        │許    │      │王清華    │    ├────┤
│    │      ├─────┤        │      │      │局號：    │    │屏警(二)  │
│    │      │1 隻      │        │      │      │0000000號 │    │P33     │
│    │      │          │        │      │      │帳號：    │    │        │
│    │      │          │        │      │      │0000000號 │    │        │
├──┼───┼─────┼────┼───┼───┼─────┼──┼────┤
│59  │曾平祥│91.4.18   │林崑崙  │同日中│3600元│91.4.18   │有  │屏偵(一)  │
│    │      ├─────┤鄭金獅  │午12時│      ├─────┤    │P41     │
│    │      │屏東恆春  │        │許    │      │王清華    │    ├────┤
│    │      ├─────┤        │      │      │局號：    │    │屏偵(一)  │
│    │      │2隻       │        │      │      │0000000號 │    │P42     │
│    │      │          │        │      │      │帳號：    │    │        │
│    │      │          │        │      │      │0000000號 │    │        │
├──┼───┼─────┼────┼───┼───┼─────┼──┼────┤
│60  │薛明華│91.4.22   │林崑崙  │同日中│2004元│91.4.22   │有  │屏偵(一)  │
│    │      ├─────┤鄭金獅  │午12時│      ├─────┤    │P43     │
│    │      │台東大武鄉│        │30分許│      │王清華    │    ├────┤
│    │      │          │        │      │      │局號：    │    │屏偵(一)  │
│    │      ├─────┤        │      │      │0000000號 │    │P44     │
│    │      │1 隻      │        │      │      │帳號：    │    │        │
│    │      │          │        │      │      │0000000號 │    │        │
├──┼───┼─────┼────┼───┼───┼─────┼──┼────┤
│61  │宋清潭│91.4.22   │林崑崙  │同日下│2010元│91.4.22   │有  │屏偵(一)  │
│    │      ├─────┤鄭金獅  │午2 時│      ├─────┤    │P45     │
│    │      │台東大武  │        │許    │      │王清華    │    ├────┤
│    │      │鄉        │        │      │      │局號：    │    │屏偵(一)  │
│    │      ├─────┤        │      │      │0000000號 │    │P46     │
│    │      │1 隻      │        │      │      │帳號：    │    │        │
│    │      │          │        │      │      │0000000號 │    │        │
├──┼───┼─────┼────┼───┼───┼─────┼──┼────┤
│62  │賴金龍│91.4.22   │林崑崙  │同日上│2007元│91.4.22   │有  │屏警(二)  │
│    │      ├─────┤鄭金獅  │午11時│      ├─────┤    │P34-35  │
│    │      │基隆港    │        │許    │      │王清華    │    ├────┤
│    │      ├─────┤        │      │      │局號：    │    │屏警(二)  │
│    │      │1 隻      │        │      │      │0000000號 │    │P36     │
│    │      │          │        │      │      │帳號：    │    │        │
│    │      │          │        │      │      │0000000號 │    │        │
│    │      │          │        │      │      │          │    │        │
├──┼───┼─────┼────┼───┼───┼─────┼──┼────┤
│63  │陳峟仁│91.4.23   │林崑崙  │被竊後│5000元│91.4.23   │無  │屏偵(一)  │
│    │      ├─────┤鄭金獅  │之同日│      ├─────┤    │P47     │
│    │      │北海訓    │        │上午11│      │王清華    │    ├────┤
│    │      ├─────┤        │時48分│      │局號：    │    │屏偵(一)  │
│    │      │2 隻      │        │以前  │      │0000000號 │    │P48     │
│    │      │          │        │      │      │帳號：    │    │        │
│    │      │          │        │      │      │0000000號 │    │        │
├──┼───┼─────┼────┼───┼───┼─────┼──┼────┤
│64  │陳石旺│91.4.24   │林崑崙  │同日上│1500元│91.4.24   │有  │屏偵(一)  │
│    │      ├─────┤鄭金獅  │午7時 │      ├─────┤    │P49     │
│    │      │台東大武鄉│        │50分許│      │王清華    │    ├────┤
│    │      ├─────┤        │      │      │局號：    │    │屏偵(一)  │
│    │      │1 隻      │        │      │      │0000000號 │    │P50     │
│    │      │          │        │      │      │帳號：    │    │        │
│    │      │          │        │      │      │0000000號 │    │        │
├──┼───┼─────┼────┼───┼───┼─────┼──┼────┤
│65  │劉榮財│91.4.30   │林崑崙  │同日上│2016元│91.4.30   │有  │屏警(二)  │
│    │      ├─────┤鄭金獅  │午11時│      ├─────┤    │P37-38  │
│    │      │屏東恆春  │        │許    │      │王清華    │    ├────┤
│    │      ├─────┤        │      │      │局號：    │    │屏警(二)  │
│    │      │1 隻      │        │      │      │0000000號 │    │P39     │
│    │      │          │        │      │      │帳號：    │    │        │
│    │      │          │        │      │      │0000000號 │    │        │
├──┼───┼─────┼────┼───┼───┼─────┼──┼────┤
│66  │陳添丁│91.4.30   │林崑崙  │被竊後│2024元│91.4.30   │有  │屏警(二)  │
│    │      ├─────┤鄭金獅  │之同日│      ├─────┤    │P40-41  │
│    │      │恆春墾丁  │        │中午12│      │王清華    │    ├────┤
│    │      ├─────┤        │時52分│      │局號：    │    │屏警(二)  │
│    │      │1 隻      │        │以前  │      │0000000號 │    │P42     │
│    │      │          │        │      │      │帳號：    │    │        │
│    │      │          │        │      │      │0000000號 │    │        │
├──┼───┼─────┼────┼───┼───┼─────┼──┼────┤
│67  │花水源│91.4.30   │林崑崙  │同日上│2511元│91.4.30   │有  │屏偵(一)  │
│    │      ├─────┤鄭金獅  │午11時│      ├─────┤    │P51     │
│    │      │屏東恆春  │        │許    │      │王清華    │    ├────┤
│    │      ├─────┤        │      │      │局號：    │    │屏偵(一)  │
│    │      │1 隻      │        │      │      │0000000號 │    │P63     │
│    │      │          │        │      │      │帳號：    │    │註：係客│
│    │      │          │        │      │      │0000000號 │    │戶歷史交│
│    │      │          │        │      │      │          │    │易清單  │
├──┼───┼─────┼────┼───┼───┼─────┼──┼────┤
│68  │孫祝夫│91.4.30   │林崑崙  │同日上│2017元│91.4.30   │有  │屏偵(一)  │
│    │      ├─────┤鄭金獅  │午11時│      ├─────┤    │P53-54  │
│    │      │屏東恆春  │        │30分許│      │王清華    │    ├────┤
│    │      ├─────┤        │      │      │局號：    │    │屏偵(一)  │
│    │      │1 隻      │        │      │      │0000000號 │    │P54     │
│    │      │          │        │      │      │帳號：    │    │        │
│    │      │          │        │      │      │0000000號 │    │        │
├──┼───┼─────┼────┼───┼───┼─────┼──┼────┤
│69  │廖科連│91.4.30   │林崑崙  │同日中│2513元│91.4.30   │無  │屏偵(一)  │
│    │      ├─────┤鄭金獅  │午12時│      ├─────┤    │P55     │
│    │      │宜蘭蘇澳  │        │許    │      │王清華    │    ├────┤
│    │      ├─────┤        │      │      │局號：    │    │屏偵(一)  │
│    │      │1 隻      │        │      │      │0000000號 │    │P56     │
│    │      │          │        │      │      │帳號：    │    │        │
│    │      │          │        │      │      │0000000號 │    │        │
├──┼───┼─────┼────┼───┼───┼─────┼──┼────┤
│70  │楊碧雲│91.5.6    │林崑崙  │同日下│2531元│91.5.6    │有  │屏警(二)  │
│    │      ├─────┤鄭金獅  │午2 時│      ├─────┤    │P43-44  │
│    │      │北部海上  │        │許    │      │王清華    │    ├────┤
│    │      ├─────┤        │      │      │局號：    │    │屏警(二)  │
│    │      │1 隻      │        │      │      │0000000號 │    │P45     │
│    │      │          │        │      │      │帳號：    │    │        │
│    │      │          │        │      │      │0000000號 │    │        │
├──┼───┼─────┼────┼───┼───┼─────┼──┼────┤
│71  │黃長壽│91.5.6    │林崑崙  │同日上│4009元│91.5.6    │有  │屏警(二)  │
│    │      ├─────┤鄭金獅  │午10時│      ├─────┤    │P46-47  │
│    │      │台東大武  │        │許    │      │王清華    │    ├────┤
│    │      ├─────┤        │      │      │局號：    │    │屏警(二)  │
│    │      │2 隻      │        │      │      │0000000號 │    │P48     │
│    │      │          │        │      │      │帳號：    │    │        │
│    │      │          │        │      │      │0000000號 │    │        │
├──┼───┼─────┼────┼───┼───┼─────┼──┼────┤
│72  │楊昱聖│91.5.28   │林崑崙  │同日下│2500元│91.5.28   │有  │屏警(二)  │
│    │      ├─────┤鄭金獅  │午2 時│      ├─────┤    │P49-50  │
│    │      │屏東枋山鄉│        │許    │      │王清華    │    ├────┤
│    │      │加祿海邊  │        │      │      │局號：    │    │屏警(二)  │
│    │      │          │        │      │      │0000000號 │    │P51     │
│    │      ├─────┤        │      │      │帳號：    │    │        │
│    │      │1 隻      │        │      │      │0000000號 │    │        │
├──┼───┼─────┼────┼───┼───┼─────┼──┼────┤
│73  │鄭添志│91.5.31   │林崑崙  │同日上│2500元│91.5.31   │有  │屏警(二)  │
│    │      ├─────┤鄭金獅  │午9 時│      ├─────┤    │P52-53  │
│    │      │屏東枋山  │        │許    │      │王清華    │    ├────┤
│    │      │鄉沿海    │        │      │      │局號：    │    │屏警(二)  │
│    │      ├─────┤        │      │      │0000000號 │    │P210    │
│    │      │1 隻      │        │      │      │帳號：    │    │註：客戶│
│    │      │          │        │      │      │0000000號 │    │歷史交易│
│    │      │          │        │      │      │          │    │清單    │
├──┼───┼─────┼────┼───┼───┼─────┼──┼────┤
│74  │黃承陳│91.9.14   │林崑崙  │同日上│4000元│91.9.14   │有  │屏警(二)  │
│    │      ├─────┤鄭金獅  │午11時│      ├─────┤    │P54-55  │
│    │      │北部海上  │        │許    │      │王清華    │    ├────┤
│    │      ├─────┤        │      │      │局號：    │    │屏警(二)  │
│    │      │2 隻      │        │      │      │0000000號 │    │P56     │
│    │      │          │        │      │      │帳號：    │    │        │
│    │      │          │        │      │      │0000000號 │    │        │
├──┼───┼─────┼────┼───┼───┼─────┼──┼────┤
│75  │楊啟龍│91.9.16   │林崑崙  │同日上│1804元│91.9.16   │有  │屏警(二)  │
│    │      ├─────┤鄭金獅  │午8 時│      ├─────┤    │P57-58  │
│    │      │在家訓鴿  │        │許    │      │王清華    │    ├────┤
│    │      ├─────┤        │      │      │局號：    │    │屏警(二)  │
│    │      │1 隻      │        │      │      │0000000號 │    │P59     │
│    │      │          │        │      │      │帳號：    │    │        │
│    │      │          │        │      │      │0000000號 │    │        │
├──┼───┼─────┼────┼───┼───┼─────┼──┼────┤
│76  │許煌懋│92.3.30   │林崑崙  │同日晚│1806元│92.3.31   │有  │屏警(二)  │
│    │      ├─────┤鄭金獅  │間8 時│      ├─────┤    │P60-61  │
│    │      │北部海上  │        │許    │      │王清華    │    ├────┤
│    │      ├─────┤        │      │      │局號：    │    │屏警(二)  │
│    │      │1 隻      │        │      │      │0000000號 │    │P213    │
│    │      │          │        │      │      │帳號：    │    │註：係客│
│    │      │          │        │      │      │0000000號 │    │戶歷史交│
│    │      │          │        │      │      │          │    │易清單  │
├──┼───┼─────┼────┼───┼───┼─────┼──┼────┤
│77  │蘇志遠│92.3.31   │林崑崙  │同日中│2001元│92.3.31   │有  │屏警(二)  │
│    │      ├─────┤鄭金獅  │午12時│      ├─────┤    │P62-63  │
│    │      │屏東恆春  │        │許    │      │王清華    │    ├────┤
│    │      │鵝鑾鼻    │        │      │      │局號：    │    │屏警(二)  │
│    │      ├─────┤        │      │      │0000000號 │    │P64     │
│    │      │1 隻      │        │      │      │帳號：    │    │        │
│    │      │          │        │      │      │0000000號 │    │        │
├──┼───┼─────┼────┼───┼───┼─────┼──┼────┤
│78  │徐運逢│92.4.18   │林崑崙  │同日中│2010元│92.4.18   │有  │屏警(二)  │
│    │      ├─────┤鄭金獅  │午12時│      ├─────┤    │P65-66  │
│    │      │北部海上  │        │許    │      │王清華    │    ├────┤
│    │      ├─────┤        │      │      │局號：    │    │屏警(二)  │
│    │      │1 隻      │        │      │      │0000000號 │    │P67     │
│    │      │          │        │      │      │帳號：    │    │        │
│    │      │          │        │      │      │0000000號 │    │        │
├──┼───┼─────┼────┼───┼───┼─────┼──┼────┤
│79  │廖盈富│92.4.25   │林崑崙  │同日中│6001元│92.4.25   │有  │屏警(二)  │
│    │      ├─────┤鄭金獅  │午1 時│      ├─────┤    │P68-69  │
│    │      │屏東枋山  │        │許    │      │王清華    │    ├────┤
│    │      │海邊      │        │      │      │局號：    │    │屏警(二)  │
│    │      ├─────┤        │      │      │0000000號 │    │P70     │
│    │      │3 隻      │        │      │      │帳號：    │    │        │
│    │      │          │        │      │      │0000000號 │    │        │
├──┼───┼─────┼────┼───┼───┼─────┼──┼────┤
│80  │盧春木│92.4.25   │林崑崙  │同日中│6000元│92.4.25   │有  │屏警(二)  │
│    │      ├─────┤鄭金獅  │午12時│      ├─────┤    │P71-72  │
│    │      │屏東恆春  │        │30分許│      │王清華    │    ├────┤
│    │      │海邊      │        │      │      │局號：    │    │屏警(二)  │
│    │      ├─────┤        │      │      │0000000號 │    │P73     │
│    │      │3 隻      │        │      │      │帳號：    │    │        │
│    │      │          │        │      │      │0000000號 │    │        │
├──┼───┼─────┼────┼───┼───┼─────┼──┼────┤
│81  │林俊隆│92.4.30   │林崑崙  │同日中│2010元│92.5.2    │有  │屏警(二)  │
│    │      ├─────┤鄭金獅  │午12時│      ├─────┤    │P74-75  │
│    │      │臺南新市  │        │許    │      │王清華    │    ├────┤
│    │      ├─────┤        │      │      │局號：    │    │屏警(二)  │
│    │      │1 隻      │        │      │      │0000000號 │    │P76     │
│    │      │          │        │      │      │帳號：    │    │        │
│    │      │          │        │      │      │0000000號 │    │        │
├──┼───┼─────┼────┼───┼───┼─────┼──┼────┤
│82  │盧正川│92.5.2    │林崑崙  │同日中│2015元│92.5.2    │有  │屏警(二)  │
│    │      ├─────┤鄭金獅  │午許  │      │          │    │P77-78  │
│    │      │屏東枋寮  │        │      │      ├─────┤    ├────┤
│    │      ├─────┤        │      │      │王清華    │    │屏警(二)  │
│    │      │1 隻      │        │      │      │局號：    │    │P79     │
│    │      │          │        │      │      │0000000號 │    │        │
│    │      │          │        │      │      │帳號：    │    │        │
│    │      │          │        │      │      │0000000號 │    │        │
├──┼───┼─────┼────┼───┼───┼─────┼──┼────┤
│83  │洪湧旌│92.5.2    │林崑崙  │同日上│3800元│92.5.2    │有  │屏警(二)  │
│    │      ├─────┤鄭金獅  │午12時│      ├─────┤    │P80-81  │
│    │      │台南安平  │        │30分許│      │王清華    │    ├────┤
│    │      │港        │        │      │      │局號：    │    │屏警(二)  │
│    │      ├─────┤        │      │      │0000000號 │    │P82     │
│    │      │2 隻      │        │      │      │帳號：    │    │        │
│    │      │          │        │      │      │0000000號 │    │        │
│    │      │          │        │      │      │          │    │        │
├──┼───┼─────┼────┼───┼───┼─────┼──┼────┤
│84  │張武容│92.5.2、  │林崑崙  │均於被│2004元│92.5.2    │有  │屏警(二)  │
│    │      │92.5.15   │鄭金獅  │竊後同│2009元│92.5.15   │有  │P83-84  │
│    │      ├─────┤        │日之中│      ├─────┤    ├────┤
│    │      │東港外海  │        │午1 時│      │王清華    │    │屏警(二)  │
│    │      ├─────┤        │48分、│      │局號：    │    │P85、86 │
│    │      │共2 隻    │        │上午11│      │0000000號 │    │        │
│    │      │          │        │時27分│      │帳號：    │    │        │
│    │      │          │        │以前  │      │0000000號 │    │        │
├──┼───┼─────┼────┼───┼───┼─────┼──┼────┤
│85  │尤專銘│92.5.2    │林崑崙  │同日中│2007元│92.5.2    │有  │屏警(二)  │
│    │      ├─────┤鄭金獅  │午12時│      ├─────┤    │P87-88  │
│    │      │高雄旗津  │        │30分許│      │王清華    │    ├────┤
│    │      │沿海      │        │      │      │局號：    │    │屏警(二)  │
│    │      ├─────┤        │      │      │0000000號 │    │P89     │
│    │      │1 隻      │        │      │      │帳號：    │    │        │
│    │      │          │        │      │      │0000000號 │    │        │
│    │      │          │        │      │      │          │    │        │
├──┼───┼─────┼────┼───┼───┼─────┼──┼────┤
│86  │陳文明│92.5.2    │林崑崙  │同日中│3007元│92.5.2    │有  │屏警(二)  │
│    │      ├─────┤鄭金獅  │午12時│      ├─────┤    │P90-91  │
│    │      │屏東枋山鄉│        │30分許│      │王清華    │    ├────┤
│    │      │加祿海邊  │        │      │      │局號：    │    │屏警(二)  │
│    │      │          │        │      │      │0000000號 │    │P92     │
│    │      ├─────┤        │      │      │帳號：    │    │        │
│    │      │2 隻      │        │      │      │0000000號 │    │        │
├──┼───┼─────┼────┼───┼───┼─────┼──┼────┤
│87  │張有土│92.5.4、  │林崑崙  │均於同│6000元│92.5.5    │有（│屏警(二)  │
│    │      │92.5.7    │鄭金獅  │日晚上│5400元│92.5.8    │1隻 │P93-94  │
│    │      ├─────┤        │某時  │1801元│92.5.8    │未回├────┤
│    │      │港、嘉義  │        │      │      ├─────┤）  │P95-97  │
│    │      │布袋港    │        │      │      │王清華    │    │        │
│    │      ├─────┤        │      │      │局號：    │    │        │
│    │      │共7 隻    │        │      │      │0000000號 │    │        │
│    │      │          │        │      │      │帳號：    │    │        │
│    │      │          │        │      │      │0000000號 │    │        │
├──┼───┼─────┼────┼───┼───┼─────┼──┼────┤
│88  │白竹利│92.5.4    │林崑崙  │同日晚│2003元│92.5.5    │有  │屏警(二)  │
│    │      ├─────┤鄭金獅  │上9 時│1500元│92.5.5    │    │P98     │
│    │      │台南七股  │        │許    │      ├─────┤    ├────┤
│    │      │海邊      │        │      │      │王清華    │    │屏警(二)  │
│    │      ├─────┤        │      │      │局號：    │    │P99-100 │
│    │      │2 隻      │        │      │      │0000000號 │    │        │
│    │      │          │        │      │      │帳號：    │    │        │
│    │      │          │        │      │      │0000000號 │    │        │
├──┼───┼─────┼────┼───┼───┼─────┼──┼────┤
│89  │胡國進│92.5.5    │林崑崙  │同日上│4000元│92.5.5    │無  │屏警(二)  │
│    │      ├─────┤鄭金獅  │午10時│      ├─────┤    │P101-102│
│    │      │屏東枋寮  │        │許    │      │王清華    │    │        │
│    │      │沿海      │        │      │      │局號：    │    │        │
│    │      ├─────┤        │      │      │0000000號 │    ├────┤
│    │      │2 隻      │        │      │      │帳號：    │    │屏警(二)  │
│    │      │          │        │      │      │0000000號 │    │P103    │
├──┼───┼─────┼────┼───┼───┼─────┼──┼────┤
│90  │陳振國│92.5.3    │林崑崙  │92.5.5│2000元│92.5.5    │無  │屏警(二)  │
│    │      ├─────┤鄭金獅  │上午某│      ├─────┤    │P104-105│
│    │      │屏東枋寮  │        │時許  │      │王清華    │    │        │
│    │      │漁港燈塔  │        │      │      │局號：    │    │        │
│    │      ├─────┤        │      │      │0000000號 │    ├────┤
│    │      │1 隻      │        │      │      │帳號：    │    │屏警(二)  │
│    │      │          │        │      │      │0000000號 │    │P106    │
├──┼───┼─────┼────┼───┼───┼─────┼──┼────┤
│91  │郭榮和│92.5.8    │林崑崙  │同日上│4000元│92.5.8    │有  │屏警(二)  │
│    │      ├─────┤鄭金獅  │午10時│      ├─────┤    │P107-108│
│    │      │東港外海  │        │許    │      │王清華    │    │        │
│    │      ├─────┤        │      │      │局號：    │    ├────┤
│    │      │2 隻      │        │      │      │0000000號 │    │屏警(二)  │              │    │      ├────┤      │      │      ├────┤    ├───┤
│    │      │          │        │      │      │帳號：    │    │P109    │
│    │      │          │        │      │      │0000000號 │    │        │
├──┼───┼─────┼────┼───┼───┼─────┼──┼────┤
│92  │董皇良│92.5.7    │林崑崙  │同日晚│5300元│92.5.8    │有  │屏警(二)  │
│    │      ├─────┤鄭金獅  │上9 時│      ├─────┤    │P110-111│
│    │      │東港外海  │        │許    │      │王清華    │    │        │
│    │      ├─────┤        │      │      │局號：    │    ├────┤
│    │      │2 隻      │        │      │      │0000000號 │    │屏警(二)  │
│    │      │          │        │      │      │帳號：    │    │P112    │
│    │      │          │        │      │      │0000000號 │    │        │
├──┼───┼─────┼────┼───┼───┼─────┼──┼────┤
│93  │陳天賞│92.5.7    │林崑崙  │同日晚│1804元│92.5.8    │有  │屏警(二)  │
│    │      ├─────┤鄭金獅  │上9 時│      ├─────┤    │P113-114│
│    │      │屏東東港  │        │許    │      │王清華    │    │        │
│    │      │海邊      │        │      │      │局號：    │    │        │
│    │      ├─────┤        │      │      │0000000號 │    ├────┤
│    │      │1 隻      │        │      │      │帳號：    │    │屏警(二)  │
│    │      │          │        │      │      │0000000號 │    │P115背  │
├──┼───┼─────┼────┼───┼───┼─────┼──┼────┤
│94  │溫吉合│92.5.7    │林崑崙  │同日晚│1802元│92.5.8    │有  │屏東縣警│
│    │      ├─────┤鄭金獅  │上10時│      ├─────┤    │察局枋寮│
│    │      │出海訓練  │        │許    │      │王清華    │    │分局枋警│
│    │      ├─────┤        │      │      │局號：    │    │刑字第09│
│    │      │1 隻      │        │      │      │0000000號 │    │00000000│
│    │      │          │        │      │      │帳號：    │    │3號卷（ │
│    │      │          │        │      │      │0000000號 │    │下稱屏警│
│    │      │          │        │      │      │          │    │(一)）P3  │
│    │      │          │        │      │      │          │    ├────┤
│    │      │          │        │      │      │          │    │屏警(一)  │
│    │      │          │        │      │      │          │    │P4      │
├──┼───┼─────┼────┼───┼───┼─────┼──┼────┤
│95  │張春鈴│92.5.14   │林崑崙  │92.5. │2504元│92.5.15   │有  │屏警(二)  │
│    │      ├─────┤鄭金獅  │15中午│      ├─────┤    │P129-130│
│    │      │出海訓練  │        │許    │      │王清華    │    │        │
│    │      ├─────┤        │      │      │局號：    │    ├────┤
│    │      │1 隻      │        │      │      │0000000號 │    │屏警(二)  │
│    │      │          │        │      │      │帳號：    │    │P131    │
│    │      │          │        │      │      │0000000號 │    │        │
├──┼───┼─────┼────┼───┼───┼─────┼──┼────┤
│96  │周陳金│92.5.14   │林崑崙  │同日晚│2012元│92.5.15   │有  │屏警(二)  │
│    │笑    ├─────┤鄭金獅  │上某時│      ├─────┤    │P123-124│
│    │      │屏東枋寮  │        │許    │      │王清華    │    │        │
│    │      ├─────┤        │      │      │局號：    │    ├────┤
│    │      │1 隻      │        │      │      │0000000號 │    │屏警(二)  │
│    │      │          │        │      │      │帳號：    │    │P125    │
│    │      │          │        │      │      │0000000號 │    │        │
├──┼───┼─────┼────┼───┼───┼─────┼──┼────┤
│97  │張國仁│92.5.15   │林崑崙  │同日上│2511元│92.5.15   │有  │屏警(二)  │
│    │      ├─────┤鄭金獅  │午10時│      ├─────┤    │P115、  │
│    │      │屏東小琉球│        │許    │      │王清華    │    │116 背  │
│    │      │          │        │      │      │局號：    │    ├────┤
│    │      ├─────┤        │      │      │0000000號 │    │屏警(二)  │
│    │      │1 隻      │        │      │      │帳號：    │    │P116正  │
│    │      │          │        │      │      │0000000號 │    │        │
├──┼───┼─────┼────┼───┼───┼─────┼──┼────┤
│98  │洪建興│92.5.15   │林崑崙  │同日上│4002元│92.5.15   │有（│屏警(二)  │
│    │      ├─────┤鄭金獅  │午10時│      ├─────┤1隻 │P117-118│
│    │      │東港外海  │        │許    │      │王清華    │未回│        │
│    │      ├─────┤        │      │      │局號：    │）  ├────┤
│    │      │2 隻      │        │      │      │0000000號 │    │屏警(二)  │
│    │      │          │        │      │      │帳號：    │    │P119    │
│    │      │          │        │      │      │0000000號 │    │        │
├──┼───┼─────┼────┼───┼───┼─────┼──┼────┤
│99  │王朝旺│92.5.15   │林崑崙  │同日上│2003元│92.5.15   │有  │屏警(二)  │
│    │      ├─────┤鄭金獅  │午11時│      ├─────┤    │P120-121│
│    │      │出海訓練  │        │許    │      │王清華    │    │        │
│    │      ├─────┤        │      │      │局號：    │    ├────┤
│    │      │1 隻      │        │      │      │0000000號 │    │屏警(二)  │
│    │      │          │        │      │      │帳號：    │    │P122    │
│    │      │          │        │      │      │0000000號 │    │        │
├──┼───┼─────┼────┼───┼───┼─────┼──┼────┤
│100 │王敬旺│92.5.15   │林崑崙  │同日上│2514元│92.5.15   │有  │屏警(二)  │
│    │      ├─────┤鄭金獅  │午10時│      ├─────┤    │P126-127│
│    │      │屏東小琉球│        │許    │      │王清華    │    │        │
│    │      │          │        │      │      │局號：    │    ├────┤
│    │      ├─────┤        │      │      │0000000號 │    │屏警(二)  │
│    │      │1 隻      │        │      │      │帳號：    │    │P128    │
│    │      │          │        │      │      │0000000號 │    │        │
├──┼───┼─────┼────┼───┼───┼─────┼──┼────┤
│101 │黃照雄│92.5.15   │林崑崙  │同日下│5006元│92.5.15   │有  │屏警(二)  │
│    │      ├─────┤鄭金獅  │午2 時│      ├─────┤    │P132-133│
│    │      │高雄大寮  │        │許    │      │王清華    │    │        │
│    │      │鄉萬大橋  │        │      │      │局號：    │    ├────┤
│    │      ├─────┤        │      │      │0000000號 │    │屏警(二)  │
│    │      │3 隻      │        │      │      │帳號：    │    │P134    │
│    │      │          │        │      │      │0000000號 │    │        │
├──┼───┼─────┼────┼───┼───┼─────┼──┼────┤
│102 │吳建宏│92.5.15   │林崑崙  │同日下│1510元│92.5.15   │有  │屏警(二)  │
│    │      ├─────┤鄭金獅  │午2 時│      ├─────┤    │P135-136│
│    │      │屏東東港  │        │許    │      │王清華    │    │        │
│    │      │海邊      │        │      │      │局號：    │    ├────┤
│    │      ├─────┤        │      │      │0000000號 │    │屏警(二)  │
│    │      │1 隻      │        │      │      │帳號：    │    │P137    │
│    │      │          │        │      │      │0000000號 │    │        │
├──┼───┼─────┼────┼───┼───┼─────┼──┼────┤
│103 │邱彥鈞│92.5.15   │林崑崙  │同日下│2023元│92.5.15   │有  │屏警(二)  │
│    │      ├─────┤鄭金獅  │午2 時│      ├─────┤    │P138-139│
│    │      │屏東小琉球│        │許    │      │王清華    │    │        │
│    │      │          │        │      │      │局號：    │    ├────┤
│    │      ├─────┤        │      │      │0000000號 │    │屏警(二)  │
│    │      │1 隻      │        │      │      │帳號：    │    │P140    │
│    │      │          │        │      │      │0000000號 │    │        │
├──┼───┼─────┼────┼───┼───┼─────┼──┼────┤
│104 │陳坤田│92.5.16   │林崑崙  │同日上│6000元│92.5.16   │有  │屏警(二)  │
│    │      ├─────┤鄭金獅  │午9 時│      ├─────┤    │P141-142│
│    │      │屏東車城海│        │30分許│      │王清華    │    │        │
│    │      │洋博物館  │        │      │      │局號：    │    ├────┤
│    │      │          │        │      │      │0000000號 │    │屏警(二)  │
│    │      ├─────┤        │      │      │帳號：    │    │P143    │
│　  │      │3 隻      │        │      │      │0000000號 │    │        │
├──┼───┼─────┼────┼───┼───┼─────┼──┼────┤
│105 │曾國富│92.5.16   │林崑崙  │同日上│2002元│92.5.16   │有  │屏警(二)  │
│    │      ├─────┤鄭金獅  │午10時│      ├─────┤    │P144-145│
│    │      │屏東枋山鄉│        │許    │      │王清華    │    │        │
│    │      │加祿海邊  │        │      │      │局號：    │    ├────┤
│    │      │          │        │      │      │0000000號 │    │屏警(二)  │
│    │      ├─────┤        │      │      │帳號：    │    │P146    │
│    │      │1 隻      │        │      │      │0000000號 │    │        │
├──┼───┼─────┼────┼───┼───┼─────┼──┼────┤
│106 │李生發│92.5.17   │林崑崙  │同日上│8000元│92.5.17   │有  │屏警(二)  │
│    │      ├─────┤鄭金獅  │午9 時│      ├─────┤    │P147-148│
│    │      │屏東枋山  │        │許    │      │王清華    │    │        │
│    │      │海邊      │        │      │      │局號：    │    ├────┤
│    │      ├─────┤        │      │      │0000000號 │    │屏警(二)  │
│    │      │4 隻      │        │      │      │帳號：    │    │P149    │
│    │      │          │        │      │      │0000000號 │    │        │
├──┼───┼─────┼────┼───┼───┼─────┼──┼────┤
│107 │劉慶生│92.5.17   │林崑崙  │同日上│5007元│92.5.17   │有  │屏警(二)  │
│    │      ├─────┤鄭金獅  │午9 時│5015元│92.5.17   │    │P150-151│
│    │      │屏東車城  │        │30分許│      ├─────┤    │        │
│    │      │海口村    │        │      │      │王清華    │    ├────┤
│    │      ├─────┤        │      │      │局號：    │    │屏警(二)  │
│    │      │4 隻      │        │      │      │0000000號 │    │P152-153│
│    │      │          │        │      │      │帳號：    │    │        │
│    │      │          │        │      │      │0000000號 │    │        │
├──┼───┼─────┼────┼───┼───┼─────┼──┼────┤
│108 │吳立淵│92.5.17   │林崑崙  │同日上│8002元│92.5.17   │有（│屏警(二)  │
│    │      ├─────┤鄭金獅  │午某時│      ├─────┤1 隻│P154-155│
│    │      │屏東枋山  │        │      │      │王清華    │未回│        │
│    │      ├─────┤        │      │      │局號：    │）  ├────┤
│    │      │4 隻      │        │      │      │0000000號 │    │屏警(二)  │
│    │      │          │        │      │      │帳號：    │    │P156    │
│    │      │          │        │      │      │0000000號 │    │        │
├──┼───┼─────┼────┼───┼───┼─────┼──┼────┤
│109 │莊俊賢│92.5.17   │林崑崙  │同日上│8003元│92.5.17   │有  │屏警(二)  │
│    │      ├─────┤鄭金獅  │午9 時│      ├─────┤    │P157-158│
│    │      │屏東枋山  │        │許    │      │王清華    │    │        │
│    │      │海邊      │        │      │      │局號：    │    ├────┤
│    │      ├─────┤        │      │      │0000000號 │    │屏警(二)  │
│    │      │4 隻      │        │      │      │帳號：    │    │P159    │
│    │      │          │        │      │      │0000000號 │    │        │
├──┼───┼─────┼────┼───┼───┼─────┼──┼────┤
│110 │郁簡全│92.5.17   │林崑崙  │同日上│4008元│92.5.17   │有  │屏警(二)  │
│    │      ├─────┤鄭金獅  │午10時│      ├─────┤    │P160-161│
│    │      │屏東枋山  │        │許    │      │王清華    │    │        │
│    │      │海邊      │        │      │      │局號：    │    ├────┤
│    │      ├─────┤        │      │      │0000000號 │    │屏警(二)  │
│    │      │2 隻      │        │      │      │帳號：    │    │P162    │
│    │      │          │        │      │      │0000000號 │    │        │
├──┼───┼─────┼────┼───┼───┼─────┼──┼────┤
│111 │許文岳│92.5.17   │林崑崙  │同日上│2013元│92.5.19   │有  │屏警(二)  │
│    │      ├─────┤鄭金獅  │午11時│      ├─────┤    │P163-164│
│    │      │東港外海  │        │許    │      │王清華    │    │        │
│    │      ├─────┤        │      │      │局號：    │    ├────┤
│    │      │1 隻      │        │      │      │0000000號 │    │屏警(二)  │
│    │      │          │        │      │      │帳號：    │    │P165    │
│    │      │          │        │      │      │0000000號 │    │        │
├──┼───┼─────┼────┼───┼───┼─────┼──┼────┤
│112 │趙瑞郎│92.5.17   │林崑崙  │同日上│2012元│92.5.19   │未提│屏警(二)  │
│    │      ├─────┤鄭金獅  │午某時│      ├─────┤    │P166-167│
│    │      │出海訓練  │        │      │      │王清華    │    │        │
│    │      ├─────┤        │      │      │局號：    │    ├────┤
│    │      │1 隻      │        │      │      │0000000號 │    │屏警(二)  │
│    │      │          │        │      │      │帳號：    │    │P168    │
│    │      │          │        │      │      │0000000號 │    │        │
│    │      │          │        │      │      │          │    │        │
│    │      │          │        │      │      │          │    │        │
├──┼───┼─────┼────┼───┼───┼─────┼──┼────┤
│113 │黃文慶│92.5.17   │林崑崙  │同日放│5009元│92.5.17   │有  │屏警(一)  │
│    │      ├─────┤鄭金獅  │鴿後之│      ├─────┤    │P5-6    │
│    │      │屏東車城鄉○        ○○○路│      │王清華    │    ├────┤
│    │      │          │        │上    │      │局號：    │    │屏警(一)  │
│    │      ├─────┤        │      │      │0000000號 │    │P7      │
│    │      │2 隻      │        │      │      │帳號：    │    │        │
│    │      │          │        │      │      │0000000號 │    │        │
├──┼───┼─────┼────┼───┼───┼─────┼──┼────┤
│114 │蔡金塗│92.5.19   │林崑崙  │同日上│5010元│92.5.19   │有（│屏警(二)  │
│    │      ├─────┤鄭金獅  │午11時│      ├─────┤1隻 │P169-170│
│    │      │恆春鵝鑾鼻│        │許    │      │王清華    │未回│        │
│    │      │          │        │      │      │局號：    │）  ├────┤
│    │      ├─────┤        │      │      │0000000號 │    │屏警(二)  │
│    │      │2 隻      │        │      │      │帳號：    │    │P171    │
│    │      │          │        │      │      │0000000號 │    │        │
├──┼───┼─────┼────┼───┼───┼─────┼──┼────┤
│115 │林飛龍│92.5.21   │林崑崙  │同日下│6000元│92.5.22   │有  │屏警(一)  │
│    │      ├─────┤鄭金獅  │午6 時│      ├─────┤    │P8      │
│    │      │屏東枋山  │        │許    │      │王清華    │    ├────┤
│    │      │沿海      │        │      │      │局號：    │    │屏警(一)  │
│    │      ├─────┤        │      │      │0000000號 │    │P9      │
│    │      │5 隻      │        │      │      │帳號：    │    │        │
│    │      │          │        │      │      │0000000號 │    │        │
├──┼───┼─────┼────┼───┼───┼─────┼──┼────┤
│116 │羅美均│91.4.15   │林崑崙  │均於被│1906元│91.4.15   │有  │屏東縣警│
│    │      │92.3.27   │鄭金獅  │竊後同│1811元│92.3.27   │    │察局東港│
│    │      │92.3.31   │        │日之某│1804元│92.3.31   │    │分局東警│
│    │      ├─────┤        │時    │      ├─────┤    │分刑字第│
│    │      │基隆港    │        │      │      │蕭明賢    │    │00000000│
│    │      ├─────┤        │      │      │局號：    │    │98號卷（│
│    │      │3 隻      │        │      │      │0000000號 │    │下稱屏警│
│    │      │          │        │      │      │帳號：    │    │(三)）P23 │
│    │      │          │        │      │      │0000000號 │    ├────┤
│    │      │          │        │      │      │          │    │屏警(三)  │
│    │      │          │        │      │      │          │    │P24-26  │
├──┼───┼─────┼────┼───┼───┼─────┼──┼────┤
│117 │范良宇│91.4.15   │林崑崙  │同日下│1907元│91.4.15   │有  │屏警(三)  │
│    │      ├─────┤鄭金獅  │午2 時│      ├─────┤    │P27     │
│    │      │基隆港    │        │許    │      │蕭明賢    │    ├────┤
│    │      ├─────┤        │      │      │局號：    │    │屏警(三)  │
│    │      │1 隻      │        │      │      │0000000號 │    │P28     │
│    │      │          │        │      │      │帳號：    │    │        │
│    │      │          │        │      │      │0000000號 │    │        │
├──┼───┼─────┼────┼───┼───┼─────┼──┼────┤
│118 │黃榮興│91.4.16   │林崑崙  │同日中│1647元│91.4.16   │有  │屏警(三)  │
│    │      ├─────┤鄭金獅  │午12時│      ├─────┤    │P29     │
│    │      │基隆港    │        │許    │      │蕭明賢    │    ├────┤
│    │      ├─────┤        │      │      │局號：    │    │屏警(三)  │
│    │      │1 隻      │        │      │      │0000000號 │    │P30     │
│    │      │          │        │      │      │帳號：    │    │        │
│    │      │          │        │      │      │0000000號 │    │        │
├──┼───┼─────┼────┼───┼───┼─────┼──┼────┤
│119 │張桂蘭│91.4.16   │林崑崙  │同日下│1057元│91.4.16   │有  │屏警(三)  │
│    │      ├─────┤鄭金獅  │午1 時│      ├─────┤    │P31     │
│    │      │基隆港    │        │許    │      │蕭明賢    │    ├────┤
│    │      ├─────┤        │      │      │局號：    │    │屏警(三)  │
│    │      │1 隻      │        │      │      │0000000號 │    │P32     │
│    │      │          │        │      │      │帳號：    │    │        │
│    │      │          │        │      │      │0000000號 │    │        │
├──┼───┼─────┼────┼───┼───┼─────┼──┼────┤
│120 │鐘武吉│91.4.16   │林崑崙  │同日下│1567元│91.4.16   │有  │屏警(三)  │
│    │      ├─────┤鄭金獅  │午1 時│      ├─────┤    │P33     │
│    │      │彰化溪湖  │        │許    │      │蕭明賢    │    ├────┤
│    │      ├─────┤        │      │      │局號：    │    │屏警(三)  │
│    │      │1 隻      │        │      │      │0000000號 │    │P34     │
│    │      │          │        │      │      │帳號：    │    │        │
│    │      │          │        │      │      │0000000號 │    │        │
├──┼───┼─────┼────┼───┼───┼─────┼──┼────┤
│121 │劉煥熽│91.4.22   │林崑崙  │同日上│4500元│91.4.22   │有  │屏警(三)  │
│    │      ├─────┤鄭金獅  │午11時│      ├─────┤    │P35     │
│    │      │北縣石門  │        │許    │      │蕭明賢    │    ├────┤
│    │      ├─────┤        │      │      │局號：    │    │屏警(三)  │
│    │      │3 隻      │        │      │      │0000000號 │    │P36     │
│    │      │          │        │      │      │帳號：    │    │        │
│    │      │          │        │      │      │0000000號 │    │        │
├──┼───┼─────┼────┼───┼───┼─────┼──┼────┤
│122 │歐天賜│91.4.22   │林崑崙  │同日上│3610元│91.4.22   │有  │屏警(三)  │
│    │      ├─────┤鄭金獅  │午11時│      ├─────┤    │P37     │
│    │      │北部海上  │        │許    │      │蕭明賢    │    ├────┤
│    │      ├─────┤        │      │      │局號：    │    │屏警(三)  │
│    │      │2 隻      │        │      │      │0000000號 │    │P38     │
│    │      │          │        │      │      │帳號：    │    │        │
│    │      │          │        │      │      │0000000號 │    │        │
├──┼───┼─────┼────┼───┼───┼─────┼──┼────┤
│123 │曹建一│91.4.23   │林崑崙  │同日某│7500元│91.4.23   │有  │屏警(三)  │
│    │      ├─────┤鄭金獅  │時許  │12000 │91.4.23   │    │P39     │
│    │      │北縣金山  │        │      │元    ├─────┤    ├────┤
│    │      ├─────┤        │      │      │蕭明賢    │    │屏警(三)  │
│    │      │共10隻    │        │      │      │局號：    │    │P40-41  │
│    │      │          │        │      │      │0000000號 │    │        │
│    │      │          │        │      │      │帳號：    │    │        │
│    │      │          │        │      │      │0000000號 │    │        │
├──┼───┼─────┼────┼───┼───┼─────┼──┼────┤
│124 │張耀東│91.4.24   │林崑崙  │同日上│1607元│91.4.24   │有  │屏警(三)  │
│    │      ├─────┤鄭金獅  │午11時│      ├─────┤    │P42     │
│    │      │基隆港    │        │許    │      │蕭明賢    │    ├────┤
│    │      ├─────┤        │      │      │局號：    │    │屏警(三)  │
│    │      │1 隻      │        │      │      │0000000號 │    │P43     │
│    │      │          │        │      │      │帳號：    │    │        │
│    │      │          │        │      │      │0000000號 │    │        │
├──┼───┼─────┼────┼───┼───┼─────┼──┼────┤
│125 │謝榮哲│91.5.1    │林崑崙  │同日上│14000 │91.5.1    │有  │屏警(三)  │
│    │      ├─────┤鄭金獅  │午9 時│元    ├─────┤    │P44     │
│    │      │台東      │        │許    │      │蕭明賢    │    ├────┤
│    │      ├─────┤        │      │      │局號：    │    │屏警(三)  │
│    │      │7 隻      │        │      │      │0000000號 │    │P45     │
│    │      │          │        │      │      │帳號：    │    │        │
│    │      │          │        │      │      │0000000號 │    │        │
├──┼───┼─────┼────┼───┼───┼─────┼──┼────┤
│126 │許志偉│91.5.2    │林崑崙  │同日上│4090元│91.5.2    │有  │屏警(三)  │
│    │      ├─────┤鄭金獅  │午8 時│      ├─────┤    │P46     │
│    │      │屏東恆春  │        │許    │      │蕭明賢    │    ├────┤
│    │      ├─────┤        │      │      │局號：    │    │屏警(三)  │
│    │      │2 隻      │        │      │      │0000000號 │    │P47     │
│    │      │          │        │      │      │帳號：    │    │        │
│    │      │          │        │      │      │0000000號 │    │        │
├──┼───┼─────┼────┼───┼───┼─────┼──┼────┤
│127 │謝陳柱│91.5.6    │林崑崙  │同日上│2251元│91.5.6    │有  │屏警(三)  │
│    │      ├─────┤鄭金獅  │午9 時│      ├─────┤    │P48     │
│    │      │屏東恆春  │        │許    │      │蕭明賢    │    ├────┤
│    │      ├─────┤        │      │      │局號：    │    │屏警(三)  │
│    │      │1 隻      │        │      │      │0000000號 │    │P49     │
│    │      │          │        │      │      │帳號：    │    │        │
│    │      │          │        │      │      │0000000號 │    │        │
├──┼───┼─────┼────┼───┼───┼─────┼──┼────┤
│128 │王派錦│91.5.6    │林崑崙  │同日下│2100元│91.5.6    │有  │屏警(三)  │
│    │      ├─────┤鄭金獅  │午2 時│      ├─────┤    │P50     │
│    │      │屏東恆春  │        │許    │      │蕭明賢    │    ├────┤
│    │      ├─────┤        │      │      │局號：    │    │屏警(三)  │
│    │      │1 隻      │        │      │      │0000000號 │    │P51     │
│    │      │          │        │      │      │帳號：    │    │        │
│    │      │          │        │      │      │0000000號 │    │        │
├──┼───┼─────┼────┼───┼───┼─────┼──┼────┤
│129 │陳冠孝│91.5.6    │林崑崙  │同日下│6200元│91.5.6    │有  │屏警(三)  │
│    │      ├─────┤鄭金獅  │午2 時│      ├─────┤    │P52     │
│    │      │屏東恆春  │        │許    │      │蕭明賢    │    ├────┤
│    │      ├─────┤        │      │      │局號：    │    │屏警(三)  │
│    │      │3 隻      │        │      │      │0000000號 │    │P53     │
│    │      │          │        │      │      │帳號：    │    │        │
│    │      │          │        │      │      │0000000號 │    │        │
├──┼───┼─────┼────┼───┼───┼─────┼──┼────┤
│130 │宋友鑫│91.5.9    │林崑崙  │同日中│4403元│91.5.9    │有  │屏警(三)  │
│    │      ├─────┤鄭金獅  │午1 時│      ├─────┤    │P54     │
│    │      │基隆港    │        │許    │      │蕭明賢    │    ├────┤
│    │      ├─────┤        │      │      │局號：    │    │屏警(三)  │
│    │      │2 隻      │        │      │      │0000000號 │    │P55     │
│    │      │          │        │      │      │帳號：    │    │        │
│    │      │          │        │      │      │0000000號 │    │        │
├──┼───┼─────┼────┼───┼───┼─────┼──┼────┤
│131 │陳吉行│91.5.9    │林崑崙  │同日下│2011元│91.5.9    │有  │屏警(三)  │
│    │      ├─────┤鄭金獅  │午1 時│      ├─────┤    │P56     │
│    │      │屏東恆春  │        │許    │      │蕭明賢    │    ├────┤
│    │      ├─────┤        │      │      │局號：    │    │屏警(三)  │
│    │      │1 隻      │        │      │      │0000000號 │    │P57     │
│    │      │          │        │      │      │帳號：    │    │        │
│    │      │          │        │      │      │0000000號 │    │        │
├──┼───┼─────┼────┼───┼───┼─────┼──┼────┤
│132 │李文松│91.5.9    │林崑崙  │同日下│1805元│91.5.9    │有  │屏警(三)  │
│    │      ├─────┤鄭金獅  │午1 時│      ├─────┤    │P58     │
│    │      │屏東恆春  │        │許    │      │蕭明賢    │    ├────┤
│    │      ├─────┤        │      │      │局號：    │    │屏警(三)  │
│    │      │1 隻      │        │      │      │0000000號 │    │P59     │
│    │      │          │        │      │      │帳號：    │    │        │
│    │      │          │        │      │      │0000000號 │    │        │
├──┼───┼─────┼────┼───┼───┼─────┼──┼────┤
│133 │吳炳│91.5.9    │林崑崙  │同日下│2216元│91.5.9    │有  │屏警(三)  │              │    │      │        │      │      │      │54767號 │    │      │
│    │      ├─────┤鄭金獅  │午2 時│      ├─────┤    │P60     │
│    │      │屏東枋山鄉│        │許    │      │蕭明賢    │    ├────┤
│    │      │楓港海邊  │        │      │      │局號：    │    │屏警(三)  │
│    │      │          │        │      │      │0000000號 │    │P61     │
│    │      ├─────┤        │      │      │帳號：    │    │        │
│    │      │1 隻      │        │      │      │0000000號 │    │        │
├──┼───┼─────┼────┼───┼───┼─────┼──┼────┤
│134 │張坤元│91.5.9    │林崑崙  │同日下│2017元│91.5.9    │有  │屏警(三)  │
│    │      ├─────┤鄭金獅  │午3 時│      ├─────┤    │P62     │
│    │      │屏東恆春  │        │許    │      │蕭明賢    │    ├────┤
│    │      ├─────┤        │      │      │局號：    │    │屏警(三)  │
│    │      │1 隻      │        │      │      │0000000號 │    │P63     │
│    │      │          │        │      │      │帳號：    │    │        │
│    │      │          │        │      │      │0000000號 │    │        │
├──┼───┼─────┼────┼───┼───┼─────┼──┼────┤
│135 │林宜瀨│91.10.5   │林崑崙  │同日某│2000元│91.10.5   │有  │屏警(三)  │
│    │      │91.10.15  │鄭金獅  │時    │2060元│91.10.15  │    │P64     │
│    │      ├─────┤        │      │      ├─────┤    ├────┤
│    │      │屏東恆春  │        │      │      │蕭明賢    │    │屏警(三)  │
│    │      ├─────┤        │      │      │局號：    │    │P65-66  │
│    │      │共2 隻    │        │      │      │0000000號 │    │        │
│    │      │          │        │      │      │帳號：    │    │        │
│    │      │          │        │      │      │0000000號 │    │        │
├──┼───┼─────┼────┼───┼───┼─────┼──┼────┤
│136 │楊碧雲│91.10.7   │林崑崙  │同日上│2020元│91.10.7   │有  │屏警(三)  │
│    │      ├─────┤鄭金獅  │午9 時│      ├─────┤    │P67     │
│    │      │屏東恆春  │        │許    │      │蕭明賢    │    ├────┤
│    │      ├─────┤        │      │      │局號：    │    │屏警(三)  │
│    │      │1 隻      │        │      │      │0000000號 │    │P68     │
│    │      │          │        │      │      │帳號：    │    │        │
│    │      │          │        │      │      │0000000號 │    │        │
├──┼───┼─────┼────┼───┼───┼─────┼──┼────┤
│137 │李水淋│92.2.6    │林崑崙  │同日上│2507元│92.2.6    │有  │屏警(三)  │
│    │      ├─────┤鄭金獅  │午9 時│      ├─────┤    │P69     │
│    │      │屏東枋山  │        │許    │      │蕭明賢    │    ├────┤
│    │      ├─────┤        │      │      │局號：    │    │屏警(三)  │
│    │      │1 隻      │        │      │      │0000000號 │    │P70     │
│    │      │          │        │      │      │帳號：    │    │        │
│    │      │          │        │      │      │0000000號 │    │        │
├──┼───┼─────┼────┼───┼───┼─────┼──┼────┤
│138 │謝天來│92.2.6    │林崑崙  │同日上│2524元│92.2.6    │有  │屏警(三)  │
│    │      ├─────┤鄭金獅  │午9 時│      ├─────┤    │P71     │
│    │      │台南外海  │        │許    │      │蕭明賢    │    ├────┤
│    │      ├─────┤        │      │      │局號：    │    │屏警(三)  │
│    │      │1 隻      │        │      │      │0000000號 │    │P72     │
│    │      │          │        │      │      │帳號：    │    │        │
│    │      │          │        │      │      │0000000號 │    │        │
├──┼───┼─────┼────┼───┼───┼─────┼──┼────┤
│139 │許敬明│92.2.12   │林崑崙  │同日上│2030元│92.2.12   │有  │屏警(三)  │
│    │      ├─────┤鄭金獅  │午8 時│      ├─────┤    │P73     │
│    │      │屏東枋山  │        │許    │      │蕭明賢    │    ├────┤
│    │      │海邊      │        │      │      │局號：    │    │屏警(三)  │
│    │      ├─────┤        │      │      │0000000號 │    │P74     │
│    │      │1 隻      │        │      │      │帳號：    │    │        │
│    │      │          │        │      │      │0000000號 │    │        │
├──┼───┼─────┼────┼───┼───┼─────┼──┼────┤
│140 │陳忠敬│92.2.11   │林崑崙  │被竊後│2504元│92.2.12   │有  │屏警(三)  │
│    │      ├─────┤鄭金獅  │之同日│      ├─────┤    │P75-77  │
│    │      │屏東東港  │        │晚間某│      │蕭明賢    │    ├────┤
│    │      │外海      │        │時    │      │局號：    │    │屏警(三)  │
│    │      ├─────┤        │      │      │0000000號 │    │P78     │
│    │      │1 隻      │        │      │      │帳號：    │    │        │
│    │      │          │        │      │      │0000000號 │    │        │
├──┼───┼─────┼────┼───┼───┼─────┼──┼────┤
│141 │阮秀美│92.2.12   │林崑崙  │同日上│2535元│92.2.12   │有  │屏警(三)  │
│    │      ├─────┤鄭金獅  │午9 時│      │          │    │P79     │
│    │      │屏東恆春  │        │許    │      ├─────┤    ├────┤
│    │      ├─────┤        │      │      │蕭明賢    │    │屏警(三)  │
│    │      │1 隻      │        │      │      │局號：    │    │P80     │
│    │      │          │        │      │      │0000000號 │    │        │
│    │      │          │        │      │      │帳號：    │    │        │
│    │      │          │        │      │      │0000000號 │    │        │
├──┼───┼─────┼────┼───┼───┼─────┼──┼────┤
│142 │劉思善│92.2.12   │林崑崙  │被竊後│2502元│92.2.13   │有  │屏警(三)  │
│    │      ├─────┤鄭金獅  │之同日│      ├─────┤    │P81-83  │
│    │      │屏東東港  │        │晚間  │      │蕭明賢    │    ├────┤
│    │      │外海      │        │      │      │局號：    │    │屏警(三)  │
│    │      ├─────┤        │      │      │0000000號 │    │P84     │
│    │      │1 隻      │        │      │      │帳號：    │    │        │
│    │      │          │        │      │      │0000000號 │    │        │
│    │      │          │        │      │      │          │    │        │
├──┼───┼─────┼────┼───┼───┼─────┼──┼────┤
│143 │徐錦源│92.2.13   │林崑崙  │同日下│2521元│92.2.13   │有  │屏警(三)  │
│    │      ├─────┤鄭金獅  │午5 時│      ├─────┤    │P85     │
│    │      │屏東東港  │        │許    │      │蕭明賢    │    ├────┤
│    │      │外海      │        │      │      │局號：    │    │屏警(三)  │
│    │      ├─────┤        │      │      │0000000號 │    │P86     │
│    │      │1 隻      │        │      │      │帳號：    │    │        │
│    │      │          │        │      │      │0000000號 │    │        │
├──┼───┼─────┼────┼───┼───┼─────┼──┼────┤
│144 │林文獎│92.2.12   │林崑崙  │同日下│5000元│92.2.13   │有  │屏警(三)  │
│    │      ├─────┤鄭金獅  │午3 時│      ├─────┤    │P87     │
│    │      │臺南安平港│        │許    │      │蕭明賢    │    ├────┤
│    │      │海邊      │        │      │      │局號：    │    │屏警(三)  │
│    │      ├─────┤        │      │      │0000000號 │    │P88     │
│    │      │2 隻      │        │      │      │帳號：    │    │        │
│    │      │          │        │      │      │0000000號 │    │        │
├──┼───┼─────┼────┼───┼───┼─────┼──┼────┤
│145 │吳紅明│92.2.12   │林崑崙  │同日晚│2033元│92.2.13   │有  │屏警(三)  │
│    │      ├─────┤鄭金獅  │間8 時│      ├─────┤    │P89     │
│    │      │東港外海  │        │許    │      │蕭明賢    │    ├────┤
│    │      ├─────┤        │      │      │局號：    │    │屏警(三)  │
│    │      │1 隻      │        │      │      │0000000號 │    │P90     │
│    │      │          │        │      │      │帳號：    │    │        │
│    │      │          │        │      │      │0000000號 │    │        │
├──┼───┼─────┼────┼───┼───┼─────┼──┼────┤
│146 │吳坤芳│92.2.12   │林崑崙  │分別於│2032元│92.2.13   │有  │屏警(三)  │
│    │      │92.2.19   │鄭金獅  │被竊後│4000元│92.2.19   │    │P91-93  │
│    │      ├─────┤        │之同日│      ├─────┤    ├────┤
│    │      │東港外海  │        │晚間、│      │蕭明賢    │    │屏警(三)  │
│    │      ├─────┤        │上午某│      │局號：    │    │P94-95  │
│    │      │共3 隻    │        │時    │      │0000000號 │    │        │
│    │      │          │        │      │      │帳號：    │    │        │
│    │      │          │        │      │      │0000000號 │    │        │
├──┼───┼─────┼────┼───┼───┼─────┼──┼────┤
│147 │陳福林│92.2.12   │林崑崙  │同日晚│2519元│92.2.13   │有  │屏警(三)  │
│    │      ├─────┤鄭金獅  │間9 時│      ├─────┤    │P96     │
│    │      │高雄外海  │        │許    │      │蕭明賢    │    ├────┤
│    │      ├─────┤        │      │      │局號：    │    │屏警(三)  │
│    │      │1 隻      │        │      │      │0000000號 │    │P97     │
│    │      │          │        │      │      │帳號：    │    │        │
│    │      │          │        │      │      │0000000號 │    │        │
├──┼───┼─────┼────┼───┼───┼─────┼──┼────┤
│148 │鄭富祥│92.2.14   │林崑崙  │同日中│1500元│92.2.14   │有  │屏警(三)  │
│    │      ├─────┤鄭金獅  │午1 時│      ├─────┤    │P98     │
│    │      │東港外海  │        │許    │      │蕭明賢    │    ├────┤
│    │      ├─────┤        │      │      │局號：    │    │屏警(三)  │
│    │      │1 隻      │        │      │      │0000000號 │    │P99     │
│    │      │          │        │      │      │帳號：    │    │        │
│    │      │          │        │      │      │0000000號 │    │        │
├──┼───┼─────┼────┼───┼───┼─────┼──┼────┤
│149 │呂惠鶯│92.2.18   │林崑崙  │同日下│2533元│92.2.18   │有  │屏警(三)  │
│    │      ├─────┤鄭金獅  │午1 時│      ├─────┤    │P100    │
│    │      │屏東枋山  │        │許    │      │蕭明賢    │    ├────┤
│    │      │海邊      │        │      │      │局號：    │    │屏警(三)  │
│    │      ├─────┤        │      │      │0000000號 │    │P101    │
│    │      │1 隻      │        │      │      │帳號：    │    │        │
│    │      │          │        │      │      │0000000號 │    │        │
├──┼───┼─────┼────┼───┼───┼─────┼──┼────┤
│150 │劉鴻升│92.2.18   │林崑崙  │同日下│4004元│92.2.18   │有  │屏警(三)  │
│    │      ├─────┤鄭金獅  │午2 時│      ├─────┤    │P102    │
│    │      │屏東枋山  │        │許    │      │蕭明賢    │    ├────┤
│    │      │海邊      │        │      │      │局號：    │    │屏警(三)  │
│    │      ├─────┤        │      │      │0000000號 │    │P103    │
│    │      │2 隻      │        │      │      │帳號：    │    │        │
│    │      │          │        │      │      │0000000號 │    │        │
├──┼───┼─────┼────┼───┼───┼─────┼──┼────┤
│151 │陳少斌│92.2.20   │林崑崙  │同日上│6000元│92.2.20   │有  │屏警(三)  │
│    │      ├─────┤鄭金獅  │午8 時│      ├─────┤    │P104    │
│    │      │屏東恆春  │        │許    │      │蕭明賢    │    ├────┤
│    │      ├─────┤        │      │      │局號：    │    │屏警(三)  │
│    │      │2 隻      │        │      │      │0000000號 │    │P105    │
│    │      │          │        │      │      │帳號：    │    │        │
│    │      │          │        │      │      │0000000號 │    │        │
├──┼───┼─────┼────┼───┼───┼─────┼──┼────┤
│152 │何華南│92.2.20   │林崑崙  │92.2. │2500元│92.2.21   │有  │屏警(三)  │
│    │      ├─────┤鄭金獅  │21日上│      ├─────┤    │P110-112│
│    │      │屏東枋寮  │        │午某時│      │蕭明賢    │    │        │
│    │      ├─────┤        │      │      │局號：    │    ├────┤
│    │      │1 隻      │        │      │      │0000000號 │    │屏警(三)  │
│    │      │          │        │      │      │帳號：    │    │P113    │
│    │      │          │        │      │      │0000000號 │    │        │
├──┼───┼─────┼────┼───┼───┼─────┼──┼────┤
│153 │蘇榮基│92.2.21   │林崑崙  │同日上│3003元│92.2.21   │有  │屏警(三)  │
│    │      ├─────┤鄭金獅  │午9 時│      ├─────┤    │P106    │
│    │      │屏東枋山  │        │許    │      │蕭明賢    │    ├────┤
│    │      │海邊      │        │      │      │局號：    │    │屏警(三)  │
│    │      ├─────┤        │      │      │0000000號 │    │P107    │
│    │      │1 隻      │        │      │      │帳號：    │    │        │
│    │      │          │        │      │      │0000000號 │    │        │
├──┼───┼─────┼────┼───┼───┼─────┼──┼────┤
│154 │蔣國進│92.2.21   │林崑崙  │同日上│3006元│92.2.21   │有  │屏警(三)  │
│    │      ├─────┤鄭金獅  │午9 時│      ├─────┤    │P108    │
│    │      │屏東車城  │        │許    │      │蕭明賢    │    ├────┤
│    │      │海邊      │        │      │      │局號：    │    │屏警(三)  │
│    │      ├─────┤        │      │      │0000000號 │    │P109    │
│    │      │1 隻      │        │      │      │帳號：    │    │        │
│    │      │          │        │      │      │0000000號 │    │        │
├──┼───┼─────┼────┼───┼───┼─────┼──┼────┤
│155 │林梅桂│92.2.26   │林崑崙  │同日下│6000元│92.2.26   │有  │屏警(三)  │
│    │      ├─────┤鄭金獅  │午2 時│      ├─────┤    │P118    │
│    │      │屏東枋山  │        │許    │      │蕭明賢    │    ├────┤
│    │      │海邊      │        │      │      │局號：    │    │屏警(三)  │
│    │      ├─────┤        │      │      │0000000號 │    │P119    │
│    │      │2 隻      │        │      │      │帳號：    │    │        │
│    │      │          │        │      │      │0000000號 │    │        │
├──┼───┼─────┼────┼───┼───┼─────┼──┼────┤              │    │      │        │      │      │      │帳號：04│    │      │
│156 │陳和鄉│92.3.17   │林崑崙  │同日上│1805元│92.3.17   │有  │屏警(三)  │
│    │      ├─────┤鄭金獅  │午8 時│      ├─────┤    │P114    │
│    │      │基隆港    │        │許    │      │蕭明賢    │    ├────┤
│    │      ├─────┤        │      │      │局號：    │    │屏警(三)  │
│    │      │1 隻      │        │      │      │0000000號 │    │P115    │
│    │      │          │        │      │      │帳號：    │    │        │
│    │      │          │        │      │      │0000000號 │    │        │
├──┼───┼─────┼────┼───┼───┼─────┼──┼────┤
│157 │黎建安│92.3.26   │林崑崙  │同日中│5004元│92.3.26   │有  │屏警(三)  │
│    │      ├─────┤鄭金獅  │午12時│      ├─────┤    │P116    │
│    │      │基隆港    │        │許    │      │蕭明賢    │    ├────┤
│    │      ├─────┤        │      │      │局號：    │    │屏警(三)  │
│    │      │2 隻      │        │      │      │0000000號 │    │P117    │
│    │      │          │        │      │      │帳號：    │    │        │
│    │      │          │        │      │      │0000000號 │    │        │
├──┼───┼─────┼────┼───┼───┼─────┼──┼────┤
│158 │林燦奎│92.3.27   │林崑崙  │均於被│4010元│92.3.27   │有  │屏警(三)  │
│    │      │92.3.31   │鄭金獅  │竊後之│2023元│92.3.31   │    │P120    │
│    │      ├─────┤        │同日某│      ├─────┤    ├────┤
│    │      │基隆      │        │時    │      │蕭明賢    │    │屏警(三)  │
│    │      ├─────┤        │      │      │局號：    │    │P121-122│
│    │      │共3 隻    │        │      │      │0000000號 │    │        │
│    │      │          │        │      │      │帳號：    │    │        │
│    │      │          │        │      │      │0000000號 │    │        │
├──┼───┼─────┼────┼───┼───┼─────┼──┼────┤
│159 │陳益裕│92.3.29   │林崑崙  │同日上│2005元│92.3.29   │有  │屏警(三)  │
│    │      ├─────┤鄭金獅  │午11時│      ├─────┤    │P123    │
│    │      │基隆港    │        │許    │      │蕭明賢    │    ├────┤
│    │      ├─────┤        │      │      │局號：    │    │屏警(三)  │
│    │      │1 隻      │        │      │      │0000000號 │    │P124    │
│    │      │          │        │      │      │帳號：    │    │        │
│    │      │          │        │      │      │0000000號 │    │        │
├──┼───┼─────┼────┼───┼───┼─────┼──┼────┤
│160 │胡明輝│92.3.31   │林崑崙  │同日上│2512元│92.3.31   │有  │屏警(三)  │
│    │      ├─────┤鄭金獅  │午7 時│      ├─────┤    │P125    │
│    │      │基隆港    │        │30分許│      │蕭明賢    │    ├────┤
│    │      ├─────┤        │      │      │局號：    │    │屏警(三)  │
│    │      │1 隻      │        │      │      │0000000號 │    │P126    │
│    │      │          │        │      │      │帳號：    │    │        │
│    │      │          │        │      │      │0000000號 │    │        │
├──┼───┼─────┼────┼───┼───┼─────┼──┼────┤
│161 │陳萬金│92.3.31   │林崑崙  │同日上│2536元│92.3.31   │有  │屏警(三)  │
│    │      ├─────┤鄭金獅  │午7 時│      ├─────┤    │P127    │
│    │      │北縣福隆  │        │30分許│      │蕭明賢    │    ├────┤
│    │      ├─────┤        │      │      │局號：    │    │屏警(三)  │
│    │      │1 隻      │        │      │      │0000000號 │    │P128    │
│    │      │          │        │      │      │帳號：    │    │        │
│    │      │          │        │      │      │0000000號 │    │        │
├──┼───┼─────┼────┼───┼───┼─────┼──┼────┤
│162 │林順德│92.3.31   │林崑崙  │同日上│2008元│92.3.31   │有  │屏警(三)  │
│    │      ├─────┤鄭金獅  │午7 時│      ├─────┤    │P129    │
│    │      │基隆港    │        │30分許│      │蕭明賢    │    ├────┤
│    │      ├─────┤        │      │      │局號：    │    │屏警(三)  │
│    │      │1 隻      │        │      │      │0000000號 │    │P130    │
│    │      │          │        │      │      │帳號：    │    │        │
│    │      │          │        │      │      │0000000號 │    │        │
├──┼───┼─────┼────┼───┼───┼─────┼──┼────┤
│163 │潘秀冷│92.3.31   │林崑崙  │同日上│1824元│92.3.31   │有  │屏警(三)  │
│    │      ├─────┤鄭金獅  │午8 時│      ├─────┤    │P131    │
│    │      │基隆港    │        │許    │      │蕭明賢    │    ├────┤
│    │      ├─────┤        │      │      │局號：    │    │屏警(三)  │
│    │      │1 隻      │        │      │      │0000000號 │    │P132    │
│    │      │          │        │      │      │帳號：    │    │        │
│    │      │          │        │      │      │0000000號 │    │        │
├──┼───┼─────┼────┼───┼───┼─────┼──┼────┤
│164 │陳泰昌│92.3.31   │林崑崙  │同日上│2531元│92.3.31   │有  │屏警(三)  │
│    │      ├─────┤鄭金獅  │午8 時│      ├─────┤    │P133    │
│    │      │淡水海邊  │        │30分許│      │蕭明賢    │    ├────┤
│    │      ├─────┤        │      │      │局號：    │    │屏警(三)  │
│    │      │1 隻      │        │      │      │0000000號 │    │P134    │
│    │      │          │        │      │      │帳號：    │    │        │
│    │      │          │        │      │      │0000000號 │    │        │
├──┼───┼─────┼────┼───┼───┼─────┼──┼────┤
│165 │賴政銘│92.3.31   │林崑崙  │同日上│2030元│92.3.31   │有  │屏警(三)  │
│    │      ├─────┤鄭金獅  │午8 時│      ├─────┤    │P135    │
│    │      │基隆和平島│        │30分許│      │蕭明賢    │    ├────┤
│    │      │          │        │      │      │局號：    │    │屏警(三)  │
│    │      ├─────┤        │      │      │0000000號 │    │P136    │
│    │      │1 隻      │        │      │      │帳號：    │    │        │
│    │      │          │        │      │      │0000000號 │    │        │
├──┼───┼─────┼────┼───┼───┼─────┼──┼────┤
│166 │洪秀土│92.4.2    │林崑崙  │同日上│1818元│92.4.2    │有  │屏警(三)  │
│    │      ├─────┤鄭金獅  │午11時│      ├─────┤    │P137    │
│    │      │基隆港    │        │許    │      │蕭明賢    │    ├────┤
│    │      ├─────┤        │      │      │局號：    │    │屏警(三)  │
│    │      │1 隻      │        │      │      │0000000號 │    │P138    │
│    │      │          │        │      │      │帳號：    │    │        │
│    │      │          │        │      │      │0000000號 │    │        │
├──┼───┼─────┼────┼───┼───┼─────┼──┼────┤
│167 │高毓忠│92.4.2    │林崑崙  │同日中│4022元│92.4.2    │有  │屏警(三)  │
│    │      ├─────┤鄭金獅  │午12時│      ├─────┤    │P139    │
│    │      │基隆港    │        │許    │      │蕭明賢    │    ├────┤
│    │      ├─────┤        │      │      │局號：    │    │屏警(三)  │
│    │      │2 隻      │        │      │      │0000000號 │    │P140    │
│    │      │          │        │      │      │帳號：    │    │        │
│    │      │          │        │      │      │0000000號 │    │        │
├──┼───┼─────┼────┼───┼───┼─────┼──┼────┤
│168 │王國雄│92.4.7    │林崑崙  │同日上│2006元│92.4.7    │有  │屏警(三)  │
│    │      ├─────┤鄭金獅  │午9 時│      ├─────┤    │P141    │
│    │      │高雄茄萣  │        │許    │      │蕭明賢    │    ├────┤
│    │      ├─────┤        │      │      │局號：    │    │屏警(三)  │
│    │      │1 隻      │        │      │      │0000000號 │    │P142    │
│    │      │          │        │      │      │帳號：    │    │        │
│    │      │          │        │      │      │0000000號 │    │        │
├──┼───┼─────┼────┼───┼───┼─────┼──┼────┤
│169 │林雅琴│92.4.7    │林崑崙  │同日中│2002元│92.4.7    │有  │屏警(三)  │
│    │      ├─────┤鄭金獅  │午12時│      ├─────┤    │P143    │
│    │      │基隆港    │        │許    │      │蕭明賢    │    ├────┤
│    │      ├─────┤        │      │      │局號：    │    │屏警(三)  │
│    │      │1 隻      │        │      │      │0000000號 │    │P144    │
│    │      │          │        │      │      │帳號：    │    │        │
│    │      │          │        │      │      │0000000號 │    │        │
├──┼───┼─────┼────┼───┼───┼─────┼──┼────┤
│170 │林震東│92.4.12   │林崑崙  │同日中│1511元│92.4.12   │有  │屏警(三)  │
│    │      ├─────┤鄭金獅  │午12時│      ├─────┤    │P145    │
│    │      │基隆港    │        │許    │      │蕭明賢    │    ├────┤
│    │      ├─────┤        │      │      │局號：    │    │屏警(三)  │
│    │      │1 隻      │        │      │      │0000000號 │    │P146    │
│    │      │          │        │      │      │帳號：    │    │        │
│    │      │          │        │      │      │0000000號 │    │        │
├──┼───┼─────┼────┼───┼───┼─────┼──┼────┤
│171 │郭天助│92.4.14   │林崑崙  │同日上│9000元│92.4.14   │有  │屏警(三)  │
│    │      ├─────┤鄭金獅  │午10時│      ├─────┤    │P147    │
│    │      │台中大甲  │        │許    │      │蕭明賢    │    ├────┤
│    │      ├─────┤        │      │      │局號：    │    │屏警(三)  │
│    │      │4 隻      │        │      │      │0000000號 │    │P148    │
│    │      │          │        │      │      │帳號：    │    │        │
│    │      │          │        │      │      │0000000號 │    │        │
├──┼───┼─────┼────┼───┼───┼─────┼──┼────┤
│172 │陳清源│92.4.16   │林崑崙  │同日上│3025元│92.4.16   │有  │屏警(三)  │
│    │      ├─────┤鄭金獅  │午11時│      ├─────┤    │P149    │
│    │      │北縣石門  │        │許    │      │蕭明賢    │    ├────┤
│    │      ├─────┤        │      │      │局號：    │    │屏警(三)  │
│    │      │2 隻      │        │      │      │0000000號 │    │P150    │
│    │      │          │        │      │      │帳號：    │    │        │
│    │      │          │        │      │      │0000000號 │    │        │
├──┼───┼─────┼────┼───┼───┼─────┼──┼────┤
│173 │王東生│92.4.18   │林崑崙  │同日中│3006元│92.4.18   │有  │屏警(三)  │
│    │      ├─────┤鄭金獅  │午12時│      ├─────┤    │P151    │
│    │      │基隆港    │        │許    │      │蕭明賢    │    ├────┤
│    │      ├─────┤        │      │      │局號：    │    │屏警(三)  │
│    │      │2 隻      │        │      │      │0000000號 │    │P152    │
│    │      │          │        │      │      │帳號：    │    │        │
│    │      │          │        │      │      │0000000號 │    │        │
├──┼───┼─────┼────┼───┼───┼─────┼──┼────┤
│174 │鄭銘保│92.4.18   │林崑崙  │同日下│2026元│92.4.18   │有  │屏警(三)  │
│    │      ├─────┤鄭金獅  │午2 時│      ├─────┤    │P153    │
│    │      │基隆港    │        │許    │      │蕭明賢    │    ├────┤
│    │      ├─────┤        │      │      │局號：    │    │屏警(三)  │
│    │      │1 隻      │        │      │      │0000000號 │    │P154    │
│    │      │          │        │      │      │帳號：    │    │        │
│    │      │          │        │      │      │0000000號 │    │        │
├──┼───┼─────┼────┼───┼───┼─────┼──┼────┤
│175 │邱順勇│92.5.17   │林崑崙  │同日上│6000元│92.5.17   │有  │屏警(三)  │
│    │      ├─────┤鄭金獅  │午10時│      ├─────┤（1 │P155    │
│    │      │屏東枋山  │        │許    │      │蕭明賢    │隻未├────┤
│    │      │鄉加祿海  │        │      │      │局號：    │回）│屏警(三)  │
│    │      │邊        │        │      │      │0000000號 │    │P156    │
│    │      ├─────┤        │      │      │帳號：    │    │        │
│    │      │3 隻      │        │      │      │0000000號 │    │        │
├──┼───┼─────┼────┼───┼───┼─────┼──┼────┤
│176 │郭榮和│92.5.20   │林崑崙  │同日中│1500元│92.5.20   │有  │屏警(三)  │
│    │      ├─────┤鄭金獅  │午12時│      ├─────┤    │P157    │
│    │      │東港外海  │        │許    │      │蕭明賢    │    ├────┤
│    │      ├─────┤        │      │      │局號：    │    │屏警(三)  │
│    │      │1 隻      │        │      │      │0000000號 │    │P158    │
│    │      │          │        │      │      │帳號：    │    │        │
│    │      │          │        │      │      │0000000號 │    │        │
├──┼───┼─────┼────┼───┼───┼─────┼──┼────┤
│177 │鄭光禧│92.7.14   │林崑崙  │同日晚│9000元│92.7.15   │有（│屏警(三)  │
│    │      ├─────┤鄭金獅  │間7時 │      ├─────┤2 隻│P159    │
│    │      │在家訓練  │        │許    │      │蕭明賢    │未回├────┤
│    │      ├─────┤        │      │      │局號：    │）  │屏警(三)  │
│    │      │9 隻      │        │      │      │0000000號 │    │P160    │
│    │      │          │        │      │      │帳號：    │    │        │
│    │      │          │        │      │      │0000000號 │    │        │
├──┼───┼─────┼────┼───┼───┼─────┼──┼────┤
│178 │邱木芳│91.9.14   │鄭金獅  │同日上│2003元│91.9.14   │未提│宜蘭縣警│
│    │      ├─────┤林炎宗  │午9 時│      ├─────┤    │察局警刑│
│    │      │宜蘭縣牛  │李萬榮  │許    │      │王清華    │    │竊字第09│
│    │      │鬥山區    │        │      │      │局號：    │    │00000000│
│    │      ├─────┤        │      │      │0000000號 │    │號卷（下│
│    │      │1 隻      │        │      │      │帳號：    │    │稱宜警(一)│
│    │      │          │        │      │      │0000000號 │    │）P84   │
│    │      │          │        │      │      │          │    ├────┤
│    │      │          │        │      │      │          │    │宜警(一)  │
│    │      │          │        │      │      │          │    │P85     │
├──┼───┼─────┼────┼───┼───┼─────┼──┼────┤
│179 │黃承陳│91.9.14   │鄭金獅  │同日上│4000元│91.9.14   │未提│宜警(一)  │
│    │      ├─────┤林炎宗  │午10時│      ├─────┤    │P76     │
│    │      │宜蘭縣牛  │李萬榮  │許    │      │王清華    │    ├────┤
│    │      │鬥山區    │        │      │      │局號：    │    │宜警(一)  │
│    │      ├─────┤        │      │      │0000000號 │    │P77     │
│    │      │2 隻      │        │      │      │帳號：    │    │        │
│    │      │          │        │      │      │0000000號 │    │        │
├──┼───┼─────┼────┼───┼───┼─────┼──┼────┤
│180 │林來裕│91.9.14   │鄭金獅  │同日上│2023元│91.9.14   │未提│宜警(一)  │
│    │      ├─────┤林炎宗  │午10時│      ├─────┤    │P82     │
│    │      │宜蘭縣牛  │李萬榮  │許    │      │王清華    │    ├────┤
│    │      │鬥山區    │        │      │      │局號：    │    │宜警(一)  │
│    │      ├─────┤        │      │      │0000000號 │    │P83     │
│    │      │1 隻      │        │      │      │帳號：    │    │        │
│    │      │          │        │      │      │0000000號 │    │        │
├──┼───┼─────┼────┼───┼───┼─────┼──┼────┤
│181 │江阿枝│91.9.16   │鄭金獅  │同日上│4001元│91.9.16   │未提│宜警(一)  │
│    │      ├─────┤林炎宗  │午9 時│      ├─────┤    │P88     │
│    │      │宜蘭縣牛  │李萬榮  │許    │      │王清華    │    ├────┤
│    │      │鬥山區    │        │      │      │局號：    │    │宜警(一)  │
│    │      ├─────┤        │      │      │0000000號 │    │P89     │
│    │      │2 隻      │        │      │      │帳號：    │    │        │
│    │      │          │        │      │      │0000000號 │    │        │
├──┼───┼─────┼────┼───┼───┼─────┼──┼────┤
│182 │林錦池│91.9.16   │鄭金獅  │同日上│2000元│91.9.16   │未提│宜警(一)  │
│    │      ├─────┤林炎宗  │午9 時│      ├─────┤    │P116    │
│    │      │宜蘭縣牛  │李萬榮  │許    │      │王清華    │    ├────┤
│    │      │鬥山區    │        │      │      │局號：    │    │宜警(一)  │
│    │      ├─────┤        │      │      │0000000號 │    │P117    │
│    │      │1 隻      │        │      │      │帳號：    │    │        │
│    │      │          │        │      │      │0000000號 │    │        │
├──┼───┼─────┼────┼───┼───┼─────┼──┼────┤
│183 │簡永周│91.9.16   │鄭金獅  │同日上│2200元│91.9.16   │未提│宜警(一)  │
│    │      ├─────┤林炎宗  │午9 時│      ├─────┤    │P122    │
│    │      │宜蘭縣牛  │李萬榮  │許    │      │王清華    │    ├────┤
│    │      │鬥山區    │        │      │      │局號：    │    │宜警(一)  │
│    │      ├─────┤        │      │      │0000000號 │    │P123    │
│    │      │1 隻      │        │      │      │帳號：    │    │        │
│    │      │          │        │      │      │0000000號 │    │        │
├──┼───┼─────┼────┼───┼───┼─────┼──┼────┤
│184 │藍宏仁│91.9.16   │鄭金獅  │同日上│2001元│91.9.16   │未提│宜警(一)  │
│    │      ├─────┤林炎宗  │午11時│      ├─────┤    │P86     │
│    │      │宜蘭縣牛  │李萬榮  │許    │      │王清華    │    ├────┤
│    │      │鬥山區    │        │      │      │局號：    │    │宜警(一)  │
│    │      ├─────┤        │      │      │0000000號 │    │P87     │
│    │      │1 隻      │        │      │      │帳號：    │    │        │
│    │      │          │        │      │      │0000000號 │    │        │
├──┼───┼─────┼────┼───┼───┼─────┼──┼────┤
│185 │陳泰昌│91.9.16   │鄭金獅  │同日上│2202元│91.9.16   │未提│宜警(一)  │
│    │      ├─────┤林炎宗  │午11時│      ├─────┤    │P104    │
│    │      │宜蘭縣牛  │李萬榮  │許    │      │王清華    │    ├────┤
│    │      │鬥山區    │        │      │      │局號：    │    │宜警(一)  │
│    │      ├─────┤        │      │      │0000000號 │    │P105    │
│    │      │1 隻      │        │      │      │帳號：    │    │        │
│    │      │          │        │      │      │0000000號 │    │        │
├──┼───┼─────┼────┼───┼───┼─────┼──┼────┤
│186 │游清芳│91.9.16   │鄭金獅  │同日中│2201元│91.9.16   │未提│宜警(一)  │
│    │      ├─────┤林炎宗  │午12時│      ├─────┤    │P102    │
│    │      │宜蘭縣牛  │李萬榮  │許    │      │王清華    │    ├────┤
│    │      │鬥山區    │        │      │      │局號：    │    │宜警(一)  │
│    │      ├─────┤        │      │      │0000000號 │    │P103    │
│    │      │1 隻      │        │      │      │帳號：    │    │        │
│    │      │          │        │      │      │0000000號 │    │        │
├──┼───┼─────┼────┼───┼───┼─────┼──┼────┤
│187 │林樹煌│91.9.16   │鄭金獅  │同日中│3500元│91.9.16   │未提│宜警(一)  │
│    │      ├─────┤林炎宗  │午12時│      ├─────┤    │P114    │
│    │      │宜蘭縣牛  │李萬榮  │許    │      │王清華    │    ├────┤
│    │      │鬥山區    │        │      │      │局號：    │    │宜警(一)  │
│    │      ├─────┤        │      │      │0000000號 │    │P115    │
│    │      │2 隻      │        │      │      │帳號：    │    │        │
│    │      │          │        │      │      │0000000號 │    │        │
├──┼───┼─────┼────┼───┼───┼─────┼──┼────┤
│188 │廖榮智│92.3.31   │鄭金獅  │同日下│5000元│92.3.31   │未提│宜警(一)  │
│    │      ├─────┤林炎宗  │午3 時│      ├─────┤    │P108    │
│    │      │宜蘭縣牛  │李萬榮  │許    │      │王清華    │    ├────┤
│    │      │鬥山區    │        │      │      │局號：    │    │宜警(一)  │
│    │      ├─────┤        │      │      │0000000號 │    │P109    │
│    │      │2 隻      │        │      │      │帳號：    │    │        │
│    │      │          │        │      │      │0000000號 │    │        │
├──┼───┼─────┼────┼───┼───┼─────┼──┼────┤
│189 │簡蒼明│92.3.31   │鄭金獅  │同日中│2520元│92.4.14   │未提│宜警(一)  │
│    │      ├─────┤林炎宗  │午12時│      ├─────┤    │P90     │
│    │      │宜蘭縣牛  │李萬榮  │許    │      │王清華    │    ├────┤
│    │      │鬥山區    │        │      │      │局號：    │    │宜警(一)  │
│    │      ├─────┤        │      │      │0000000號 │    │P91     │
│    │      │1 隻      │        │      │      │帳號：    │    │        │
│    │      │          │        │      │      │0000000號 │    │        │
├──┼───┼─────┼────┼───┼───┼─────┼──┼────┤
│190 │黃梓基│92.4.14   │鄭金獅  │同日中│6008元│92.4.14   │未提│宜警(一)  │
│    │      ├─────┤林炎宗  │午12時│      ├─────┤    │P98     │
│    │      │宜蘭縣牛  │李萬榮  │許    │      │王清華    │    ├────┤
│    │      │鬥山區    │        │      │      │局號：    │    │宜警(一)  │
│    │      ├─────┤        │      │      │0000000號 │    │P99     │
│    │      │3 隻      │        │      │      │帳號：    │    │        │
│    │      │          │        │      │      │0000000號 │    │        │
├──┼───┼─────┼────┼───┼───┼─────┼──┼────┤
│191 │盧本源│92.4.24   │鄭金獅  │同日上│4000元│92.4.24   │未提│宜警(一)  │
│    │      ├─────┤林炎宗  │午10時│      ├─────┤    │P80     │
│    │      │宜蘭縣牛  │李萬榮  │許    │      │王清華    │    ├────┤
│    │      │鬥山區    │        │      │      │局號：    │    │宜警(一)  │
│    │      ├─────┤        │      │      │0000000號 │    │P81     │
│    │      │2 隻      │        │      │      │帳號：    │    │        │
│    │      │          │        │      │      │0000000號 │    │        │
├──┼───┼─────┼────┼───┼───┼─────┼──┼────┤
│192 │李明松│92.4.24   │鄭金獅  │同日下│7500元│92.4.24   │未提│宜警(一)  │
│    │      ├─────┤林炎宗  │午2 時│      ├─────┤    │P92     │
│    │      │宜蘭縣牛  │李萬榮  │許    │      │王清華    │    ├────┤
│    │      │鬥山區    │        │      │      │局號：    │    │宜警(一)  │
│    │      ├─────┤        │      │      │0000000號 │    │P93     │
│    │      │3 隻      │        │      │      │帳號：    │    │        │
│    │      │          │        │      │      │0000000號 │    │        │
├──┼───┼─────┼────┼───┼───┼─────┼──┼────┤
│193 │游鴻山│92.7.24   │鄭金獅  │同日上│10000 │92.7.24   │未提│宜警(一)  │
│    │      ├─────┤林炎宗  │午10時│元    ├─────┤    │P100    │
│    │      │宜蘭縣牛  │李萬榮  │許    │      │王清華    │    ├────┤
│    │      │鬥山區    │        │      │      │局號：    │    │宜警(一)  │
│    │      ├─────┤        │      │      │0000000號 │    │P101    │
│    │      │4 隻      │        │      │      │帳號：    │    │        │
│    │      │          │        │      │      │0000000號 │    │        │
├──┼───┼─────┼────┼───┼───┼─────┼──┼────┤
│194 │楊惠珍│92.8.11   │鄭金獅  │同日上│5300元│92.8.11   │未提│宜警(一)  │
│    │      ├─────┤林炎宗  │午10時│      ├─────┤    │P118    │
│    │      │宜蘭縣牛  │李萬榮  │許    │      │王清華    │    ├────┤
│    │      │鬥山區    │        │      │      │局號：    │    │宜警(一)  │
│    │      ├─────┤        │      │      │0000000號 │    │P119    │
│    │      │3 隻      │        │      │      │帳號：    │    │        │
│    │      │          │        │      │      │0000000號 │    │        │
├──┼───┼─────┼────┼───┼───┼─────┼──┼────┤
│195 │游讚詩│92.8.11   │鄭金獅  │同日上│7200元│92.8.11   │未提│宜警(一)  │
│    │      ├─────┤林炎宗  │午11時│      ├─────┤    │P69     │
│    │      │宜蘭縣牛  │李萬榮  │許    │      │王清華    │    ├────┤
│    │      │鬥山區    │        │      │      │局號：    │    │宜警(一)  │
│    │      ├─────┤        │      │      │0000000號 │    │P70     │
│    │      │4隻       │        │      │      │帳號：    │    │        │
│    │      │          │        │      │      │0000000號 │    │        │
├──┼───┼─────┼────┼───┼───┼─────┼──┼────┤
│196 │林文昌│92.8.11   │鄭金獅  │同日上│2002元│92.8.11   │未提│宜警(一)  │
│    │      ├─────┤林炎宗  │午11時│      ├─────┤    │P94     │
│    │      │宜蘭縣牛  │李萬榮  │許    │      │王清華    │    ├────┤
│    │      │鬥山區    │        │      │      │局號：    │    │宜警(一)  │
│    │      ├─────┤        │      │      │0000000號 │    │P95     │
│    │      │1隻       │        │      │      │帳號：    │    │        │
│    │      │          │        │      │      │0000000號 │    │        │
├──┼───┼─────┼────┼───┼───┼─────┼──┼────┤
│197 │林德塨│92.8.11   │鄭金獅  │同日上│4000元│92.8.11   │未提│宜警(一)  │
│    │      ├─────┤林炎宗  │午11時│      ├─────┤    │P110    │
│    │      │宜蘭縣牛  │李萬榮  │許    │      │王清華    │    ├────┤
│    │      │鬥山區    │        │      │      │局號：    │    │宜警(一)  │
│    │      ├─────┤        │      │      │0000000號 │    │P111    │
│    │      │不詳      │        │      │      │帳號：    │    │        │
│    │      │          │        │      │      │0000000號 │    │        │
├──┼───┼─────┼────┼───┼───┼─────┼──┼────┤
│198 │吳源吉│92.8.11   │鄭金獅  │同日中│10000 │92.8.11   │未提│宜警(一)  │
│    │      ├─────┤林炎宗  │午12時│元    ├─────┤    │P96     │
│    │      │宜蘭縣牛  │李萬榮  │許    │      │王清華    │    ├────┤
│    │      │鬥山區    │        │      │      │局號：    │    │宜警(一)  │
│    │      ├─────┤        │      │      │0000000號 │    │P97     │
│    │      │5 隻      │        │      │      │帳號：    │    │        │
│    │      │          │        │      │      │0000000號 │    │        │
├──┼───┼─────┼────┼───┼───┼─────┼──┼────┤
│199 │黃來發│92.8.11   │鄭金獅  │同日中│10000 │92.8.11   │未提│宜警(一)  │
│    │      ├─────┤林炎宗  │午12時│元    ├─────┤    │P106    │
│    │      │宜蘭縣牛  │李萬榮  │許    │      │王清華    │    ├────┤
│    │      │鬥山區    │        │      │      │局號：    │    │宜警(一)  │
│    │      ├─────┤        │      │      │0000000號 │    │P107    │
│    │      │4 隻      │        │      │      │帳號：    │    │        │
│    │      │          │        │      │      │0000000號 │    │        │
├──┼───┼─────┼────┼───┼───┼─────┼──┼────┤
│200 │江錫福│92.8.11   │鄭金獅  │同日下│5350元│92.8.11   │未提│宜警(一)  │
│    │      ├─────┤林炎宗  │午2 時│      ├─────┤    │P112    │
│    │      │宜蘭縣牛  │李萬榮  │許    │      │王清華    │    ├────┤
│    │      │鬥山區    │        │      │      │局號：    │    │宜警(一)  │
│    │      ├─────┤        │      │      │0000000號 │    │P113    │
│    │      │3 隻      │        │      │      │帳號：    │    │        │
│    │      │          │        │      │      │0000000號 │    │        │
├──┼───┼─────┼────┼───┼───┼─────┼──┼────┤
│201 │陳燦琛│92.9.8    │鄭金獅  │同日上│2005元│92.9.8    │未提│宜警(一)  │
│    │      ├─────┤林炎宗  │午10時│      ├─────┤    │P78     │
│    │      │宜蘭縣牛  │李萬榮  │許    │      │王清華    │    ├────┤
│    │      │鬥山區    │        │      │      │局號：    │    │宜警(一)  │
│    │      ├─────┤        │      │      │0000000號 │    │P79     │
│    │      │1 隻      │        │      │      │帳號：    │    │        │
│    │      │          │        │      │      │0000000號 │    │        │
├──┼───┼─────┼────┼───┼───┼─────┼──┼────┤              │    │      │        │      │      │      │帳號：01│    │      │
│202 │林武雄│92.9.8    │鄭金獅  │同日上│2000元│92.9.8    │未提│宜警(一)  │
│    │      ├────  │林炎宗  │午10時│      ├─────┤    │P73     │
│    │      │宜蘭縣牛  │李萬榮  │50分許│      │王清華    │    ├────┤
│    │      │鬥山區    │        │      │      │局號：    │    │宜警(一)  │
│    │      ├─────┤        │      │      │0000000號 │    │P75     │
│    │      │1 隻      │        │      │      │帳號：    │    │        │
│    │      │          │        │      │      │0000000號 │    │        │
├──┼───┼─────┼────┼───┼───┼─────┼──┼────┤
│203 │方簡欽│92.9.8    │鄭金獅  │同日上│2010元│92.9.8    │未提│宜警(一)  │
│    │      ├─────┤林炎宗  │午11時│      ├─────┤    │P120    │
│    │      │宜蘭縣牛  │李萬榮  │許    │      │王清華    │    ├────┤
│    │      │鬥山區    │        │      │      │局號：    │    │宜警(一)  │
│    │      ├─────┤        │      │      │0000000號 │    │P121    │
│    │      │1 隻      │        │      │      │帳號：    │    │        │
│    │      │          │        │      │      │0000000號 │    │        │
├──┼───┼─────┼────┼───┼───┼─────┼──┼────┤
│204 │游名仁│92.9.8    │鄭金獅  │同日上│2009元│92.9.8    │有  │宜警(一)  │
│    │      ├─────┤林炎宗  │午10時│      ├─────┤    │P71     │
│    │      │宜蘭縣牛  │李萬榮  │55分許│      │王清華    │    ├────┤
│    │      │鬥山區    │        │      │      │局號：    │    │宜警(一)  │
│    │      ├─────┤        │      │      │0000000號 │    │P72     │
│    │      │1 隻      │        │      │      │帳號：    │    │        │
│    │      │          │        │      │      │0000000號 │    │        │
├──┼───┼─────┼────┼───┼───┼─────┼──┼────┤
│205 │趙石吉│92.10.13  │鄭金獅  │被竊後│2000元│92.10.13  │無  │基隆市警│
│    │      ├─────┤林炎宗  │同日之│      ├─────┤    │察局第四│
│    │      │宜蘭縣牛  │李萬榮  │上午8 │      │王清華    │    │分局基警│
│    │      │鬥山區    │        │時56分│      │局號：    │    │分四刑字│
│    │      ├─────┤        │前    │      │0000000號 │    │第093000│
│    │      │1 隻      │        │      │      │帳號：    │    │0081號卷│
│    │      │          │        │      │      │0000000號 │    │（下稱基│
│    │      │          │        │      │      │          │    │警）    │
│    │      │          │        │      │      │          │    │P32-34  │
│    │      │          │        │      │      │          │    ├────┤
│    │      │          │        │      │      │          │    │基警    │
│    │      │          │        │      │      │          │    │P35     │
├──┼───┼─────┼────┼───┼───┼─────┼──┼────┤
│206 │顏煌哲│92.10.13  │鄭金獅  │被竊後│2003元│92.10.13  │無  │基警    │
│    │      ├─────┤林炎宗  │同日之│      ├─────┤    │P36-38  │
│    │      │宜蘭縣牛  │李萬榮  │上午9 │      │王清華    │    ├────┤
│    │      │鬥山區    │        │時12分│      │局號：    │    │基警    │
│    │      ├─────┤        │前    │      │0000000號 │    │P39     │
│    │      │1 隻      │        │      │      │帳號：    │    │        │
│    │      │          │        │      │      │0000000號 │    │        │
├──┼───┼─────┼────┼───┼───┼─────┼──┼────┤
│207 │朱吳美│92.9.17   │鄭金獅  │被竊後│1805元│92.9.17   │不記│基警    │
│    │惠    ├─────┤林炎宗  │同日之│      ├─────┤得  │P40-42  │
│    │（警詢│宜蘭縣牛  │李萬榮  │上午11│      │王清華    │    ├────┤
│    │筆錄誤│鬥山區    │        │時26分│      │局號：    │    │基警    │
│    │植為92├─────┤        │以前  │      │0000000號 │    │P43     │
│    │.9.19 │1 隻      │        │      │      │帳號：    │    │        │
│    │日）  │          │        │      │      │0000000號 │    │        │
├──┼───┼─────┼────┼───┼───┼─────┼──┼────┤
│208 │陳卻  │92.8.25   │鄭金獅  │被竊後│1600元│92.8.25   │有  │基警    │
│    │      ├─────┤林炎宗  │同日之│      ├─────┤    │P45-47  │
│    │      │宜蘭縣牛  │李萬榮  │中午12│      │王清華    │    ├────┤
│    │      │鬥山區    │        │時51分│      │局號：    │    │基警    │
│    │      ├─────┤        │前    │      │0000000號 │    │P48     │
│    │      │1 隻      │        │      │      │帳號：    │    │        │
│    │      │          │        │      │      │0000000號 │    │        │
├──┼───┼─────┼────┼───┼───┼─────┼──┼────┤
│209 │鄭銘保│92.9.17   │鄭金獅  │被竊後│1810元│92.9.17   │有  │基警    │
│    │      ├─────┤林炎宗  │同日之│      ├─────┤    │P49-51  │
│    │      │宜蘭縣牛  │李萬榮  │中午12│      │王清華    │    ├────┤
│    │      │鬥山區    │        │時44分│      │局號：    │    │基警    │
│    │      ├─────┤        │前    │      │0000000號 │    │P52     │
│    │      │1 隻      │        │      │      │帳號：    │    │        │
│    │      │          │        │      │      │0000000號 │    │        │
├──┼───┼─────┼────┼───┼───┼─────┼──┼────┤
│210 │張瑞宏│92.9.10   │鄭金獅  │被竊後│7200元│92.9.10   │有  │基警    │
│    │      ├─────┤林炎宗  │同日之│      ├─────┤    │P53-55  │
│    │      │宜蘭縣牛  │李萬榮  │下午1 │      │王清華    │    ├────┤
│    │      │鬥山區    │        │時6 分│      │局號：    │    │基警    │
│    │      ├─────┤        │前    │      │0000000號 │    │P56     │
│    │      │不詳      │        │      │      │帳號：    │    │        │
│    │      │          │        │      │      │0000000號 │    │        │
├──┼───┼─────┼────┼───┼───┼─────┼──┼────┤
│211 │邱漢濱│92.9.8    │鄭金獅  │被竊後│1804元│92.9.8    │有  │基警    │
│    │（警詢├─────┤林炎宗  │同日之│      ├─────┤    │P57、   │
│    │筆錄誤│宜蘭縣牛  │李萬榮  │上午11│      │王清華    │    │59-60   │
│    │植為92│鬥山區    │        │時30分│      │局號：    │    ├────┤
│    │.8.8）├─────┤        │前    │      │0000000號 │    │基警    │
│    │      │不詳      │        │      │      │帳號：    │    │P58     │
│    │      │          │        │      │      │0000000號 │    │        │
├──┼───┼─────┼────┼───┼───┼─────┼──┼────┤
│212 │朱錦傳│92.8.26   │鄭金獅  │被竊後│1608元│92.8.26   │有  │基警    │
│    │      ├─────┤林炎宗  │同日之│      ├─────┤    │P61、   │
│    │      │宜蘭縣牛  │李萬榮  │中午12│      │王清華    │    │63-64   │
│    │      │鬥山區    │        │時49分│      │局號：    │    ├────┤
│    │      ├─────┤        │前    │      │0000000號 │    │基警    │
│    │      │1 隻      │        │      │      │帳號：    │    │P62     │
│    │      │          │        │      │      │0000000號 │    │        │
├──┼───┼─────┼────┼───┼───┼─────┼──┼────┤
│213 │張家輔│92.10.13  │鄭金獅  │被竊後│4000元│92.10.13  │有  │基警    │
│    │      ├─────┤林炎宗  │同日之│（警詢├─────┤    │P65-67  │
│    │      │宜蘭縣牛  │李萬榮  │上午8 │筆錄誤│王清華    │    ├────┤
│    │      │鬥山區    │        │時27分│植為2 │局號：    │    │基警    │
│    │      ├─────┤        │前    │千元）│0000000號 │    │P68     │
│    │      │2 隻      │        │      │      │帳號：    │    │        │
│    │      │          │        │      │      │0000000號 │    │        │
│    │      │          │        │      │      │          │    │        │
├──┼───┼─────┼────┼───┼───┼─────┼──┼────┤
│214 │徐建棋│92.9.4    │鄭金獅  │被竊後│2000元│92.9.4    │有  │基警    │
│    │      ├─────┤林炎宗  │同日之│      ├─────┤    │P69-71  │
│    │      │宜蘭縣牛  │李萬榮  │上午10│      │王清華    │    ├────┤
│    │      │鬥山區    │        │時54分│      │局號：    │    │基警    │
│    │      ├─────┤        │前    │      │0000000號 │    │P72     │
│    │      │1 隻      │        │      │      │帳號：    │    │        │
│    │      │          │        │      │      │0000000號 │    │        │
├──┼───┼─────┼────┼───┼───┼─────┼──┼────┤
│215 │楊麗華│92.5.30   │鄭金獅  │被竊後│3000元│92.5.30   │有  │基警    │
│    │      ├─────┤林炎宗  │同日之│      ├─────┤    │P73-75  │
│    │      │宜蘭縣牛  │李萬榮  │下午2 │      │王清華    │    ├────┤
│    │      │鬥山區    │        │時25分│      │局號：    │    │基警    │
│    │      ├─────┤        │前    │      │0000000號 │    │P76     │
│    │      │1 隻或2   │        │      │      │帳號：    │    │        │
│    │      │隻        │        │      │      │0000000號 │    │        │
├──┼───┼─────┼────┼───┼───┼─────┼──┼────┤
│216 │謝文焄│92.8.15   │鄭金獅  │同日上│1600元│92.8.15   │有  │基警    │
│    │      ├─────┤林炎宗  │午10時│      ├─────┤    │P77-79  │
│    │      │宜蘭縣牛  │李萬榮  │許    │      │王清華    │    ├────┤
│    │      │鬥山區    │        │      │      │局號：    │    │基警    │
│    │      ├─────┤        │      │      │0000000號 │    │P80     │
│    │      │不詳      │        │      │      │帳號：    │    │        │
│    │      │          │        │      │      │0000000號 │    │        │
├──┼───┼─────┼────┼───┼───┼─────┼──┼────┤
│217 │曾文全│92.8.8    │鄭金獅  │同日上│1500元│92.8.8    │有  │基警    │
│    │      ├─────┤林炎宗  │午10時│      ├─────┤    │P81-83  │
│    │      │宜蘭縣牛  │李萬榮  │許    │      │王清華    │    ├────┤
│    │      │鬥山區    │        │      │      │局號：    │    │基警    │
│    │      ├─────┤        │      │      │0000000號 │    │P84     │
│    │      │不詳      │        │      │      │帳號：    │    │        │
│    │      │          │        │      │      │0000000號 │    │        │
├──┼───┼─────┼────┼───┼───┼─────┼──┼────┤
│218 │李萬昌│92.9.10   │鄭金獅  │同日上│3200元│92.9.10   │有  │基警    │
│    │      ├─────┤林炎宗  │午10時│      ├─────┤    │P85-87  │
│    │      │宜蘭縣牛  │李萬榮  │許    │      │王清華    │    ├────┤
│    │      │鬥山區    │        │      │      │局號：    │    │基警    │
│    │      ├─────┤        │      │      │0000000號 │    │P88     │
│    │      │不詳      │        │      │      │帳號：    │    │        │
│    │      │          │        │      │      │0000000號 │    │        │
├──┼───┼─────┼────┼───┼───┼─────┼──┼────┤
│219 │陳錦興│92.9.12   │鄭金獅  │同日上│1809元│92.9.12   │有  │基警    │
│    │      ├─────┤林炎宗  │午11時│      ├─────┤    │P89-91  │
│    │      │宜蘭縣牛  │李萬榮  │許    │      │王清華    │    ├────┤
│    │      │鬥山區    │        │      │      │局號：    │    │基警    │
│    │      ├─────┤        │      │      │0000000號 │    │P92     │
│    │      │不詳      │        │      │      │帳號：    │    │        │
│    │      │          │        │      │      │0000000號 │    │        │
├──┼───┼─────┼────┼───┼───┼─────┼──┼────┤
│220 │劉慧│92.9.15   │鄭金獅  │同日上│2000元│92.9.15   │有  │基警    │
│    │      │          │林炎宗  │午9 時│      ├─────┤    │P93-95  │
│    │      ├─────┤李萬榮  │許    │      │王清華    │    ├────┤
│    │      │宜蘭縣牛  │        │      │      │局號：    │    │基警    │
│    │      │鬥山區    │        │      │      │0000000號 │    │P96     │
│    │      ├─────┤        │      │      │帳號：    │    │        │
│    │      │不詳      │        │      │      │0000000號 │    │        │
├──┼───┼─────┼────┼───┼───┼─────┼──┼────┤
│221 │柯文鴻│92.9.16   │鄭金獅  │同日上│1800元│92.9.16   │有  │基警    │
│    │      ├─────┤林炎宗  │午11時│      ├─────┤    │P97-99  │
│    │      │宜蘭縣牛  │李萬榮  │許    │      │王清華    │    ├────┤
│    │      │鬥山區    │        │      │      │局號：    │    │基警    │
│    │      ├─────┤        │      │      │0000000號 │    │P100    │
│    │      │不詳      │        │      │      │帳號：    │    │        │
│    │      │          │        │      │      │0000000號 │    │        │
├──┼───┼─────┼────┼───┼───┼─────┼──┼────┤
│222 │邱光明│92.8.11   │鄭金獅  │同日上│1802元│92.8.11   │有  │基警P10 │
│    │      ├─────┤林炎宗  │午11許│      ├─────┤    │1-103   │
│    │      │宜蘭縣牛  │李萬榮  │      │      │王清華    │    ├────┤
│    │      │鬥山區    │        │      │      │局號：    │    │基警    │
│    │      ├─────┤        │      │      │0000000號 │    │P104    │
│    │      │不詳      │        │      │      │帳號：    │    │        │
│    │      │          │        │      │      │0000000號 │    │        │
├──┼───┼─────┼────┼───┼───┼─────┼──┼────┤
│223 │余成德│92.10.13  │鄭金獅  │被竊後│6000元│92.10.13  │無  │基警    │
│    │      ├─────┤林炎宗  │同日之│      ├─────┤    │P105-107│
│    │      │宜蘭縣牛  │李萬榮  │上午9 │      │王清華    │    ├────┤
│    │      │鬥山區    │        │時4 分│      │局號：    │    │基警    │
│    │      ├─────┤        │前    │      │0000000號 │    │P108    │
│    │      │3 隻      │        │      │      │帳號：    │    │        │
│    │      │          │        │      │      │0000000號 │    │        │
├──┼───┼─────┼────┼───┼───┼─────┼──┼────┤
│224 │楊國寶│92.9.10   │鄭金獅  │同日上│1805元│92.9.10   │有  │基警    │
│    │      ├─────┤林炎宗  │午11時│      ├─────┤    │P109-111│
│    │      │宜蘭縣牛  │李萬榮  │      │      │王清華    │    ├────┤
│    │      │鬥山區    │        │      │      │局號：    │    │基警    │
│    │      ├─────┤        │      │      │0000000號 │    │P112    │              │    │      │宜蘭縣牛│李萬榮│許    │      ├────┤    ├───┤
│    │      │不詳      │        │      │      │帳號：    │    │        │
│    │      │          │        │      │      │0000000號 │    │        │
├──┼───┼─────┼────┼───┼───┼─────┼──┼────┤
│225 │涂滿亮│92.8.25   │鄭金獅  │被竊後│1620元│92.8.25   │有  │基警    │
│    │      ├─────┤林炎宗  │同日之│      ├─────┤    │P113-115│
│    │      │宜蘭縣牛  │李萬榮  │中午1 │      │王清華    │    ├────┤
│    │      │鬥山區    │        │時41分│      │局號：    │    │基警    │
│    │      ├─────┤        │前    │      │0000000號 │    │P116    │
│    │      │2 隻      │        │      │      │帳號：    │    │        │
│    │      │          │        │      │      │0000000號 │    │        │
├──┼───┼─────┼────┼───┼───┼─────┼──┼────┤
│226 │許時君│92.5.30   │鄭金獅  │被竊後│12000 │92.5.30   │有（│基警    │
│    │      ├─────┤林炎宗  │同日之│元    ├─────┤3 隻│P117-119│
│    │      │宜蘭縣牛  │李萬榮  │上午9 │      │王清華    │未回├────┤
│    │      │鬥山區    │        │時40分│      │局號：    │）  │基警    │
│    │      ├─────┤        │前    │      │0000000號 │    │P120    │
│    │      │5 隻      │        │      │      │帳號：    │    │        │
│    │      │          │        │      │      │0000000號 │    │        │
├──┼───┼─────┼────┼───┼───┼─────┼──┼────┤
│227 │楊惠珍│92.8.11   │鄭金獅  │被竊後│5300元│92.8.11   │有（│基警    │
│    │      ├─────┤林炎宗  │同日之│      ├─────┤1 隻│P121-123│
│    │      │宜蘭縣牛  │李萬榮  │中午12│      │王清華    │未回├────┤
│    │      │鬥山區    │        │時51分│      │局號：    │）  │基警    │
│    │      ├─────┤        │前    │      │0000000號 │    │P124    │
│    │      │3 隻      │        │      │      │帳號：    │    │        │
│    │      │          │        │      │      │0000000號 │    │        │
├──┼───┼─────┼────┼───┼───┼─────┼──┼────┤
│228 │林武雄│92.9.8    │鄭金獅  │被竊後│2000元│92.9.8    │有  │基警    │
│    │      ├─────┤林炎宗  │同日之│      ├─────┤    │P125-127│
│    │      │宜蘭縣牛  │李萬榮  │上午11│      │王清華    │    ├────┤
│    │      │鬥山區    │        │時19分│      │局號：    │    │基警    │
│    │      ├─────┤        │前    │      │0000000號 │    │P128    │
│    │      │不詳      │        │      │      │帳號：    │    │        │
│    │      │          │        │      │      │0000000號 │    │        │
├──┼───┼─────┼────┼───┼───┼─────┼──┼────┤
│229 │林德塨│92.8.11   │鄭金獅  │被竊後│4000元│92.8.11   │有  │基警    │
│    │      ├─────┤林炎宗  │同日之│      ├─────┤    │P129-131│
│    │      │宜蘭縣牛  │李萬榮  │中午12│      │王清華    │    ├────┤
│    │      │鬥山區    │        │時8 分│      │局號：    │    │基警    │
│    │      ├─────┤        │前    │      │0000000號 │    │P132    │
│    │      │2 隻      │        │      │      │帳號：    │    │        │
│    │      │          │        │      │      │0000000號 │    │        │
├──┼───┼─────┼────┼───┼───┼─────┼──┼────┤
│230 │陳燦琛│約92.9.8  │鄭金獅  │被竊後│2005元│92.9.8    │有  │基警    │
│    │      │前1、2日  │林炎宗  │同日之│      ├─────┤    │P133-135│
│    │      ├─────┤李萬榮  │中午12│      │王清華    │    ├────┤
│    │      │宜蘭縣牛  │        │時59分│      │局號：    │    │基警    │
│    │      │鬥山區    │        │前    │      │0000000號 │    │P136    │
│    │      ├─────┤        │      │      │帳號：    │    │        │
│    │      │不詳      │        │      │      │0000000號 │    │        │
├──┼───┼─────┼────┼───┼───┼─────┼──┼────┤
│231 │林文昌│92.8.11   │鄭金獅  │被竊後│2002元│92.8.11   │有  │基警    │
│    │      ├─────┤林炎宗  │同日之│      ├─────┤    │P137-139│
│    │      │宜蘭縣牛  │李萬榮  │下午2 │      │王清華    │    ├────┤
│    │      │鬥山區    │        │時2 分│      │局號：    │    │基警    │
│    │      ├─────┤        │前    │      │0000000號 │    │P140    │
│    │      │不詳      │        │      │      │帳號：    │    │        │
│    │      │          │        │      │      │0000000號 │    │        │
├──┼───┼─────┼────┼───┼───┼─────┼──┼────┤
│232 │邱添錦│92.9.11   │鄭金獅  │被竊後│1808元│92.9.12   │有  │基警    │
│    │      ├─────┤林炎宗  │至92.9│      ├─────┤    │P141-143│
│    │      │宜蘭縣牛  │李萬榮  │.12 中│      │王清華    │    ├────┤
│    │      │鬥山區    │        │午12時│      │局號：    │    │基警    │
│    │      ├─────┤        │57分前│      │0000000號 │    │P144    │
│    │      │1 隻      │        │      │      │帳號：    │    │        │
│    │      │          │        │      │      │0000000號 │    │        │
├──┼───┼─────┼────┼───┼───┼─────┼──┼────┤
│233 │謝射吉│92.9.10   │鄭金獅  │被竊後│1600元│92.9.10   │有  │基警    │
│    │      ├─────┤林炎宗  │同日之│      ├─────┤    │P145-147│
│    │      │宜蘭縣牛  │李萬榮  │下午1 │      │王清華    │    ├────┤
│    │      │鬥山區    │        │時3 分│      │局號：    │    │基警    │
│    │      ├─────┤        │前    │      │0000000號 │    │P148    │
│    │      │不詳      │        │      │      │帳號：    │    │        │
│    │      │          │        │      │      │0000000號 │    │        │
├──┼───┼─────┼────┼───┼───┼─────┼──┼────┤
│234 │劉康欽│92.9.10   │鄭金獅  │被竊後│5010元│92.9.10   │有  │基警    │
│    │      ├─────┤林炎宗  │同日之│      ├─────┤    │P149-151│
│    │      │宜蘭縣牛  │李萬榮  │中午12│      │王清華    │    ├────┤
│    │      │鬥山區    │        │時19分│      │局號：    │    │基警    │
│    │      ├─────┤        │前    │      │0000000號 │    │P152    │
│    │      │不詳      │        │      │      │帳號：    │    │        │
│    │      │          │        │      │      │0000000號 │    │        │
│    │      │          │        │      │      │          │    │        │
├──┼───┼─────┼────┼───┼───┼─────┼──┼────┤
│235 │陳義松│92.8月間  │鄭金獅  │92.8月│1602元│92.8.27   │有  │基警    │
│    │      ├─────┤林炎宗  │間之某│      ├─────┤    │P153-155│
│    │      │宜蘭縣牛  │李萬榮  │日    │      │王清華    │    ├────┤
│    │      │鬥山區    │        │      │      │局號：    │    │基警    │
│    │      ├─────┤        │      │      │0000000號 │    │P156    │
│    │      │不詳      │        │      │      │帳號：    │    │        │
│    │      │          │        │      │      │0000000號 │    │        │
│    │      │          │        │      │      │          │    │        │
├──┼───┼─────┼────┼───┼───┼─────┼──┼────┤
│236 │曾裕貴│92.8.25   │鄭金獅  │同日上│1808元│92.8.25   │有  │基警    │
│    │      ├─────┤林炎宗  │午11時│      ├─────┤    │P157-159│
│    │      │宜蘭縣牛  │李萬榮  │許    │      │王清華    │    ├────┤
│    │      │鬥山區    │        │      │      │局號：    │    │基警    │
│    │      ├─────┤        │      │      │0000000號 │    │P160    │
│    │      │不詳      │        │      │      │帳號：    │    │        │
│    │      │          │        │      │      │0000000號 │    │        │
├──┼───┼─────┼────┼───┼───┼─────┼──┼────┤
│237 │周坤隆│92.8.25   │鄭金獅  │被竊後│1500元│92.8.26   │有  │基警    │
│    │      ├─────┤林炎宗  │數小時│      ├─────┤    │P161-163│
│    │      │宜蘭縣牛  │李萬榮  │      │      │王清華    │    ├────┤
│    │      │鬥山區    │        │      │      │局號：    │    │基警    │
│    │      ├─────┤        │      │      │0000000號 │    │P164    │
│    │      │不詳      │        │      │      │帳號：    │    │        │
│    │      │          │        │      │      │0000000號 │    │        │
├──┼───┼─────┼────┼───┼───┼─────┼──┼────┤
│238 │吳明茂│92.8.25   │鄭金獅  │同日上│1625元│92.8.25   │有  │基警    │
│    │      ├─────┤林炎宗  │午10時│      ├─────┤    │P165-167│
│    │      │宜蘭縣牛  │李萬榮  │許    │      │王清華    │    ├────┤
│    │      │鬥山區    │        │      │      │局號：    │    │基警    │
│    │      ├─────┤        │      │      │0000000號 │    │P168    │
│    │      │不詳      │        │      │      │帳號：    │    │        │
│    │      │          │        │      │      │0000000號 │    │        │
├──┼───┼─────┼────┼───┼───┼─────┼──┼────┤
│239 │陳忠君│92.9.5    │鄭金獅  │同日上│1801元│92.9.5    │有  │基警    │
│    │      ├─────┤林炎宗  │午10時│      ├─────┤    │P169-171│
│    │      │宜蘭縣牛  │李萬榮  │許    │      │王清華    │    ├────┤
│    │      │鬥山區    │        │      │      │局號：    │    │基警    │
│    │      ├─────┤        │      │      │0000000號 │    │P172    │
│    │      │不詳      │        │      │      │帳號：    │    │        │
│    │      │          │        │      │      │0000000號 │    │        │
├──┼───┼─────┼────┼───┼───┼─────┼──┼────┤
│240 │黃俊文│92.9.5    │鄭金獅  │同日上│1800元│92.9.5    │有  │基警    │
│    │      ├─────┤林炎宗  │午10時│      ├─────┤    │P173-175│
│    │      │宜蘭縣牛  │李萬榮  │許    │      │王清華    │    ├────┤
│    │      │鬥山區    │        │      │      │局號：    │    │基警    │
│    │      ├─────┤        │      │      │0000000號 │    │P176    │
│    │      │不詳      │        │      │      │帳號：    │    │        │
│    │      │          │        │      │      │0000000號 │    │        │
├──┼───┼─────┼────┼───┼───┼─────┼──┼────┤
│241 │簡國賢│92.9.8    │鄭金獅  │被竊後│2010元│92.9.8    │有  │基警    │
│    │      ├─────┤林炎宗  │同日之│      ├─────┤    │P177-179│
│    │      │宜蘭縣牛  │李萬榮  │上午11│      │王清華    │    ├────┤
│    │      │鬥山區    │        │時49分│      │局號：    │    │基警    │
│    │      ├─────┤        │前    │      │0000000號 │    │P180    │
│    │      │1 隻      │        │      │      │帳號：    │    │        │
│    │      │          │        │      │      │0000000號 │    │        │
├──┼───┼─────┼────┼───┼───┼─────┼──┼────┤
│242 │江琳榮│92.8.8    │鄭金獅  │同日上│1800元│92.8.8    │有  │基警    │
│    │      ├─────┤林炎宗  │午10時│      ├─────┤    │P181-183│
│    │      │宜蘭縣牛  │李萬榮  │許    │      │王清華    │    ├────┤
│    │      │鬥山區    │        │      │      │局號：    │    │基警    │
│    │      ├─────┤        │      │      │0000000號 │    │P184    │
│    │      │不詳      │        │      │      │帳號：    │    │        │
│    │      │          │        │      │      │0000000號 │    │        │
├──┼───┼─────┼────┼───┼───┼─────┼──┼────┤
│243 │陳光明│92.8.25   │鄭金獅  │同日上│1812元│92.8.25   │不記│基警    │
│    │      ├─────┤林炎宗  │午某時│      ├─────┤得  │P185-187│
│    │      │宜蘭縣牛  │李萬榮  │      │      │王清華    │    ├────┤
│    │      │鬥山區    │        │      │      │局號：    │    │基警    │
│    │      ├─────┤        │      │      │0000000號 │    │P188    │
│    │      │不詳      │        │      │      │帳號：    │    │        │
│    │      │          │        │      │      │0000000號 │    │        │
├──┼───┼─────┼────┼───┼───┼─────┼──┼────┤
│244 │曾煥堂│92.8.11   │鄭金獅  │同日上│5400元│92.8.11   │有  │基警    │
│    │      ├─────┤林炎宗  │午10時│      ├─────┤    │P189-191│
│    │      │宜蘭縣牛  │李萬榮  │許    │      │王清華    │    ├────┤
│    │      │鬥山區    │        │      │      │局號：    │    │基警    │
│    │      ├─────┤        │      │      │0000000號 │    │P192    │
│    │      │2 隻      │        │      │      │帳號：    │    │        │
│    │      │          │        │      │      │0000000號 │    │        │
├──┼───┼─────┼────┼───┼───┼─────┼──┼────┤
│245 │呂欽榮│92.9.8    │鄭金獅  │同日上│1803元│92.9.8    │有  │基警    │
│    │      ├─────┤林炎宗  │午11時│      ├─────┤    │P193-195│
│    │      │宜蘭縣牛  │李萬榮  │許    │      │王清華    │    ├────┤
│    │      │鬥山區    │        │      │      │局號：    │    │基警    │
│    │      ├─────┤        │      │      │0000000號 │    │P196    │
│    │      │不詳      │        │      │      │帳號：    │    │        │
│    │      │          │        │      │      │0000000號 │    │        │
├──┼───┼─────┼────┼───┼───┼─────┼──┼────┤
│246 │陳水城│92.9.10   │鄭金獅  │同日上│5000元│92.9.10   │有  │基警    │
│    │      ├─────┤林炎宗  │午10時│      ├─────┤    │P197-199│
│    │      │宜蘭縣牛  │李萬榮  │許    │      │王清華    │    ├────┤
│    │      │鬥山區    │        │      │      │局號：    │    │基警    │
│    │      ├─────┤        │      │      │0000000號 │    │P200    │
│    │      │3 隻      │        │      │      │帳號：    │    │        │
│    │      │          │        │      │      │0000000號 │    │        │
├──┼───┼─────┼────┼───┼───┼─────┼──┼────┤
│247 │許金德│92.9.15   │鄭金獅  │同日上│1505元│92.9.15   │有  │基警    │
│    │      ├─────┤林炎宗  │午8 時│      ├─────┤    │P201-203│
│    │      │宜蘭縣牛  │李萬榮  │許    │      │王清華    │    ├────┤
│    │      │鬥山區    │        │      │      │局號：    │    │基警    │
│    │      ├─────┤        │      │      │0000000號 │    │P204    │
│    │      │不詳      │        │      │      │帳號：    │    │        │              │    │      │鬥山區  │      │      │      │王清華  │    │基警  │
│    │      │          │        │      │      │0000000號 │    │        │
├──┼───┼─────┼────┼───┼───┼─────┼──┼────┤
│248 │蔡景寬│92.9.8    │鄭金獅  │同日上│1600元│92.9.8    │未提│基警    │
│    │      ├─────┤林炎宗  │午11時│      ├─────┤    │P205-207│
│    │      │宜蘭縣牛  │李萬榮  │許    │      │王清華    │    ├────┤
│    │      │鬥山區    │        │      │      │局號：    │    │基警    │
│    │      ├─────┤        │      │      │0000000號 │    │P208    │
│    │      │不詳      │        │      │      │帳號：    │    │        │
│    │      │          │        │      │      │0000000號 │    │        │
├──┼───┼─────┼────┼───┼───┼─────┼──┼────┤
│249 │余叔鋾│92.8.13   │鄭金獅  │同日中│1501元│92.8.13   │有  │基警    │
│    │      ├─────┤林炎宗  │午    │      ├─────┤    │P209-211│
│    │      │宜蘭縣牛  │李萬榮  │      │      │王清華    │    ├────┤
│    │      │鬥山區    │        │      │      │局號：    │    │基警    │
│    │      ├─────┤        │      │      │0000000號 │    │P212    │
│    │      │不詳      │        │      │      │帳號：    │    │        │
│    │      │          │        │      │      │0000000號 │    │        │
├──┼───┼─────┼────┼───┼───┼─────┼──┼────┤
│250 │曾耀壁│92.8.13   │鄭金獅  │同日上│1507元│92.8.13   │有  │基警    │
│    │      ├─────┤林炎宗  │午10時│      ├─────┤    │P213-215│
│    │      │宜蘭縣牛  │李萬榮  │許    │      │王清華    │    ├────┤
│    │      │鬥山區    │        │      │      │局號：    │    │基警    │
│    │      ├─────┤        │      │      │0000000號 │    │P216    │
│    │      │不詳      │        │      │      │帳號：    │    │        │
│    │      │          │        │      │      │0000000號 │    │        │
├──┼───┼─────┼────┼───┼───┼─────┼──┼────┤
│251 │張銘陽│92.9.4    │鄭金獅  │同日上│1600元│92.9.4    │有  │基警    │
│    │      ├─────┤林炎宗  │午10時│      ├─────┤    │P217-219│
│    │      │宜蘭縣牛  │李萬榮  │許    │      │王清華    │    ├────┤
│    │      │鬥山區    │        │      │      │局號：    │    │基警    │
│    │      ├─────┤        │      │      │0000000號 │    │P220    │
│    │      │不詳      │        │      │      │帳號：    │    │        │
│    │      │          │        │      │      │0000000號 │    │        │
├──┼───┼─────┼────┼───┼───┼─────┼──┼────┤
│252 │余光清│92.8月中旬│鄭金獅  │92.8月│3600元│92.8.19   │有  │基警    │
│    │      ├─────┤林炎宗  │中旬之│      ├─────┤    │P221-223│
│    │      │宜蘭縣牛  │李萬榮  │某日時│      │王清華    │    ├────┤
│    │      │鬥山區    │        │      │      │局號：    │    │基警    │
│    │      ├─────┤        │      │      │0000000號 │    │P224    │
│    │      │2 隻      │        │      │      │帳號：    │    │        │
│    │      │          │        │      │      │0000000號 │    │        │
├──┼───┼─────┼────┼───┼───┼─────┼──┼────┤
│253 │高鐃雄│92.9.7    │鄭金獅  │被竊後│1800元│92.9.8    │有  │基警    │
│    │      ├─────┤林炎宗  │同日之│      ├─────┤    │P225-227│
│    │      │宜蘭縣牛  │李萬榮  │中午  │      │王清華    │    ├────┤
│    │      │鬥山區    │        │      │      │局號：    │    │基警    │
│    │      ├─────┤        │      │      │0000000號 │    │P228    │
│    │      │不詳      │        │      │      │帳號：    │    │        │
│    │      │          │        │      │      │0000000號 │    │        │
├──┼───┼─────┼────┼───┼───┼─────┼──┼────┤
│254 │邱顯彥│92.8.26   │鄭金獅  │同日上│1500元│92.8.26   │有  │基警    │
│    │      ├─────┤林炎宗  │午10時│      ├─────┤    │P229-231│
│    │      │宜蘭縣牛  │李萬榮  │許    │      │王清華    │    ├────┤
│    │      │鬥山區    │        │      │      │局號：    │    │基警    │
│    │      ├─────┤        │      │      │0000000號 │    │P232    │
│    │      │不詳      │        │      │      │帳號：    │    │        │
│    │      │          │        │      │      │0000000號 │    │        │
├──┼───┼─────┼────┼───┼───┼─────┼──┼────┤
│255 │蔡建明│92.8.13   │鄭金獅  │同日上│1502元│92.8.13   │有  │基警    │
│    │      ├─────┤林炎宗  │午9 時│      ├─────┤    │P233-235│
│    │      │宜蘭縣牛  │李萬榮  │許    │      │王清華    │    ├────┤
│    │      │鬥山區    │        │      │      │局號：    │    │基警    │
│    │      ├─────┤        │      │      │0000000號 │    │P236    │
│    │      │不詳      │        │      │      │帳號：    │    │        │
│    │      │          │        │      │      │0000000號 │    │        │
├──┼───┼─────┼────┼───┼───┼─────┼──┼────┤
│256 │涂欽和│92.9.15   │鄭金獅  │同日上│1500元│92.9.15   │有  │基警    │
│    │      ├─────┤林炎宗  │午某時│      ├─────┤    │P237-239│
│    │      │宜蘭縣牛  │李萬榮  │      │      │王清華    │    ├────┤
│    │      │鬥山區    │        │      │      │局號：    │    │基警    │
│    │      ├─────┤        │      │      │0000000號 │    │P240    │
│    │      │不詳      │        │      │      │帳號：    │    │        │
│    │      │          │        │      │      │0000000號 │    │        │
├──┼───┼─────┼────┼───┼───┼─────┼──┼────┤
│257 │林飛龍│92.5.21   │鄭金獅  │92.5. │6000元│92.5.22   │有  │基警    │
│    │      ├─────┤林炎宗  │22上午│      ├─────┤    │P241-243│
│    │      │宜蘭縣牛  │李萬榮  │8時許 │      │王清華    │    ├────┤
│    │      │鬥山區    │        │      │      │局號：    │    │基警    │
│    │      ├─────┤        │      │      │0000000號 │    │P244    │
│    │      │5 隻      │        │      │      │帳號：    │    │        │
│    │      │          │        │      │      │0000000號 │    │        │
├──┼───┼─────┼────┼───┼───┼─────┼──┼────┤
│258 │林俊成│92.5.20   │鄭金獅  │同日上│5003元│92.5.20   │有  │基警    │
│    │      ├─────┤林炎宗  │午9 時│      ├─────┤    │P245-247│
│    │      │宜蘭縣牛  │李萬榮  │許    │      │王清華    │    ├────┤
│    │      │鬥山區    │        │      │      │局號：    │    │基警    │
│    │      ├─────┤        │      │      │0000000號 │    │P248    │
│    │      │2 隻      │        │      │      │帳號：    │    │        │
│    │      │          │        │      │      │0000000號 │    │        │
├──┼───┼─────┼────┼───┼───┼─────┼──┼────┤
│259 │呂宜亨│92.5.29   │鄭金獅  │同日上│5000元│92.5.29   │有  │基警    │
│    │      ├─────┤林炎宗  │午11時│      ├─────┤    │P249-251│
│    │      │宜蘭縣牛  │李萬榮  │許    │      │王清華    │    ├────┤
│    │      │鬥山區    │        │      │      │局號：    │    │基警    │
│    │      ├─────┤        │      │      │0000000號 │    │P252    │
│    │      │2 隻      │        │      │      │帳號：    │    │        │
│    │      │          │        │      │      │0000000號 │    │        │
├──┼───┼─────┼────┼───┼───┼─────┼──┼────┤
│260 │陳秋香│92.5.31   │鄭金獅  │同日上│5000元│92.5.31   │有  │基警    │
│    │      ├─────┤林炎宗  │午9 時│      ├─────┤    │P253-255│
│    │      │宜蘭縣牛  │李萬榮  │許    │      │王清華    │    ├────┤
│    │      │鬥山區    │        │      │      │局號：    │    │基警    │
│    │      ├─────┤        │      │      │0000000號 │    │P256    │
│    │      │2 隻      │        │      │      │帳號：    │    │        │
│    │      │          │        │      │      │0000000號 │    │        │
├──┼───┼─────┼────┼───┼───┼─────┼──┼────┤
│261 │吳進芳│92.9.5    │鄭金獅  │同日上│1802元│92.9.5    │有  │基警    │
│    │      ├─────┤林炎宗  │午10時│      ├─────┤    │P257-259│
│    │      │宜蘭縣牛  │李萬榮  │許    │      │王清華    │    ├────┤
│    │      │鬥山區    │        │      │      │局號：    │    │基警    │
│    │      ├─────┤        │      │      │0000000號 │    │P260    │
│    │      │不詳      │        │      │      │帳號：    │    │        │
│    │      │          │        │      │      │0000000號 │    │        │
├──┼───┼─────┼────┼───┼───┼─────┼──┼────┤
│262 │陳耀揖│92.9.1    │鄭金獅  │同日上│1800元│92.9.1    │有  │基警    │
│    │      ├─────┤林炎宗  │午某時│      ├─────┤    │P261-263│
│    │      │宜蘭縣牛  │李萬榮  │      │      │王清華    │    ├────┤
│    │      │鬥山區    │        │      │      │局號：    │    │基警    │
│    │      ├─────┤        │      │      │0000000號 │    │P264    │
│    │      │不詳      │        │      │      │帳號：    │    │        │
│    │      │          │        │      │      │0000000號 │    │        │
├──┼───┼─────┼────┼───┼───┼─────┼──┼────┤
│263 │陳國政│92.8.25   │鄭金獅  │同日上│1600元│92.8.25   │有  │基警    │
│    │      ├─────┤林炎宗  │午11時│      ├─────┤    │P265-267│
│    │      │宜蘭縣牛  │李萬榮  │許    │      │王清華    │    ├────┤
│    │      │鬥山區    │        │      │      │局號：    │    │基警    │
│    │      ├─────┤        │      │      │0000000號 │    │P268    │
│    │      │不詳      │        │      │      │帳號：    │    │        │
│    │      │          │        │      │      │0000000號 │    │        │
├──┼───┼─────┼────┼───┼───┼─────┼──┼────┤
│264 │廖義順│92.8.25   │鄭金獅  │同日上│1601元│92.8.25   │有  │基警    │
│    │      ├─────┤林炎宗  │午某時│      ├─────┤    │P269-270│
│    │      │宜蘭縣牛  │李萬榮  │      │      │王清華    │    ├────┤
│    │      │鬥山區    │        │      │      │局號：    │    │基警    │
│    │      ├─────┤        │      │      │0000000號 │    │P271    │
│    │      │不詳      │        │      │      │帳號：    │    │        │
│    │      │          │        │      │      │0000000號 │    │        │
├──┼───┼─────┼────┼───┼───┼─────┼──┼────┤
│265 │陳廷芳│92.8.25   │鄭金獅  │同日中│1515元│92.8.25   │有  │基警    │
│    │      ├─────┤林炎宗  │午12時│      ├─────┤    │P272-274│
│    │      │宜蘭縣牛  │李萬榮  │許    │      │王清華    │    ├────┤
│    │      │鬥山區    │        │      │      │局號：    │    │基警    │
│    │      ├─────┤        │      │      │0000000號 │    │P275    │
│    │      │不詳      │        │      │      │帳號：    │    │        │
│    │      │          │        │      │      │0000000號 │    │        │
├──┼───┼─────┼────┼───┼───┼─────┼──┼────┤
│266 │廖嘉猷│92.9.12   │鄭金獅  │同日上│1802元│92.9.12   │有  │基警    │
│    │      ├─────┤林炎宗  │午11時│      ├─────┤    │P276-278│
│    │      │宜蘭縣牛  │李萬榮  │許    │      │王清華    │    ├────┤
│    │      │鬥山區    │        │      │      │局號：    │    │基警    │
│    │      ├─────┤        │      │      │0000000號 │    │P279    │
│    │      │不詳      │        │      │      │帳號：    │    │        │
│    │      │          │        │      │      │0000000號 │    │        │
├──┼───┼─────┼────┼───┼───┼─────┼──┼────┤
│267 │江振聲│92.7.15   │鄭金獅  │同日上│1500元│92.7.15   │有  │基警    │
│    │      ├─────┤林炎宗  │午11時│      ├─────┤    │P280-282│
│    │      │宜蘭縣牛  │李萬榮  │許    │      │王清華    │    ├────┤
│    │      │鬥山區    │        │      │      │局號：    │    │基警    │
│    │      ├─────┤        │      │      │0000000號 │    │P283    │
│    │      │不詳      │        │      │      │帳號：    │    │        │
│    │      │          │        │      │      │0000000號 │    │        │
├──┼───┼─────┼────┼───┼───┼─────┼──┼────┤
│268 │陳珠龍│92.10.13  │林勝俊  │同日下│8000元│92.10.13  │未提│台灣士林│
│    │      ├─────┤林勝祥  │午4 時│      ├─────┤    │地方法院│
│    │      │花蓮縣光  │姚通福  │許    │      │陳進福    │    │95年度易│
│    │      │復鄉山區  │        │      │      │局號：    │    │緝字第57│
│    │      ├─────┤        │      │      │0000000 號│    │號卷二（│
│    │      │4 隻      │        │      │      │帳號：    │    │以下稱地│
│    │      │          │        │      │      │0000000 號│    │院(二)）  │
│    │      │          │        │      │      │          │    │P70-71  │
│    │      │          │        │      │      │          │    ├────┤
│    │      │          │        │      │      │          │    │地院(二)  │
│    │      │          │        │      │      │          │    │P72     │
├──┼───┼─────┼────┼───┼───┼─────┼──┼────┤
│269 │陳國陽│92.10.13  │林勝俊  │同日上│2004元│92.10.13  │未提│地院(二)  │
│    │      ├─────┤林勝祥  │午11時│      ├─────┤    │P73-74  │
│    │      │花蓮縣光  │姚通福  │許    │      │陳進福    │    ├────┤
│    │      │復鄉山區  │        │      │      │局號：    │    │地院(二)  │
│    │      ├─────┤        │      │      │0000000 號│    │P75     │
│    │      │1 隻      │        │      │      │帳號：    │    │        │
│    │      │          │        │      │      │0000000 號│    │        │
├──┼───┼─────┼────┼───┼───┼─────┼──┼────┤
│270 │孫穎賢│92.10.13  │林勝俊  │同日上│4004元│92.10.13  │未提│地院(二)  │              │    │      │        │      │      │      │65075 號│    │      │
│    │      ├─────┤林勝祥  │午11時│      ├─────┤    │P76-77  │
│    │      │花蓮縣光  │姚通福  │許    │      │陳進福    │    ├────┤
│    │      │復鄉山區  │        │      │      │局號：    │    │地院(二)  │
│    │      ├─────┤        │      │      │0000000 號│    │P78     │
│    │      │2 隻      │        │      │      │帳號：    │    │        │
│    │      │          │        │      │      │0000000 號│    │        │
├──┼───┼─────┼────┼───┼───┼─────┼──┼────┤
│271 │張燦茂│92.10.13  │林勝俊  │同日上│6002元│92.10.13  │未提│地院(二)  │
│    │      ├─────┤林勝祥  │午11時│      ├─────┤    │P79-80  │
│    │      │花蓮縣光  │姚通福  │許    │      │陳進福    │    ├────┤
│    │      │復鄉山區  │        │      │      │局號：    │    │地院(二)  │
│    │      ├─────┤        │      │      │0000000 號│    │P81     │
│    │      │3 隻      │        │      │      │帳號：    │    │        │
│    │      │          │        │      │      │0000000 號│    │        │
├──┼───┼─────┼────┼───┼───┼─────┼──┼────┤
│272 │張慶陽│92.10.13  │林勝俊  │同日上│2005元│92.10.13  │未提│地院(二)  │
│    │      ├─────┤林勝祥  │午10時│      ├─────┤    │P82-83  │
│    │      │花蓮縣光  │姚通福  │許    │      │陳進福    │    ├────┤
│    │      │復鄉山區  │        │      │      │局號：    │    │地院(二)  │
│    │      ├─────┤        │      │      │0000000 號│    │P84     │
│    │      │1 隻      │        │      │      │帳號：    │    │        │
│    │      │          │        │      │      │0000000 號│    │        │
├──┼───┼─────┼────┼───┼───┼─────┼──┼────┤
│273 │林本盛│92.10.13  │林勝俊  │同日上│2000元│92.10.13  │未提│地院(二)  │
│    │      ├─────┤林勝祥  │午11時│      ├─────┤    │P85-86  │
│    │      │花蓮縣光  │姚通福  │許    │      │陳進福    │    ├────┤
│    │      │復鄉山區  │        │      │      │局號：    │    │地院(二)  │
│    │      ├─────┤        │      │      │0000000 號│    │P87     │
│    │      │1 隻      │        │      │      │帳號：    │    │        │
│    │      │          │        │      │      │0000000 號│    │        │
├──┼───┼─────┼────┼───┼───┼─────┼──┼────┤
│274 │蘇明財│92.10.13  │林勝俊  │同日上│2009元│92.10.13  │未提│地院(二)  │
│    │      ├─────┤林勝祥  │午11時│      ├─────┤    │P88-89  │
│    │      │花蓮縣光  │姚通福  │許    │      │陳進福    │    ├────┤
│    │      │復鄉山區  │        │      │      │局號：    │    │地院(二)  │
│    │      ├─────┤        │      │      │0000000 號│    │P90     │
│    │      │1 隻      │        │      │      │帳號：    │    │        │
│    │      │          │        │      │      │0000000 號│    │        │
├──┼───┼─────┼────┼───┼───┼─────┼──┼────┤
│275 │楊國林│92.10.13  │林勝俊  │同日上│4007元│92.10.13  │未提│地院(二)  │
│    │      ├─────┤林勝祥  │午10時│      ├─────┤    │P91-92  │
│    │      │花蓮縣光  │姚通福  │許    │      │陳進福    │    ├────┤
│    │      │復鄉山區  │        │      │      │局號：    │    │地院(二)  │
│    │      ├─────┤        │      │      │0000000 號│    │P93     │
│    │      │2 隻      │        │      │      │帳號：    │    │        │
│    │      │          │        │      │      │0000000 號│    │        │
├──┼───┼─────┼────┼───┼───┼─────┼──┼────┤
│276 │郝維中│92.10.13  │林勝俊  │同日上│4008元│92.10.13  │未提│地院(二)  │
│    │      ├─────┤林勝祥  │午11時│      ├─────┤    │P94-95  │
│    │      │花蓮縣光  │姚通福  │許    │      │陳進福    │    ├────┤
│    │      │復鄉山區  │        │      │      │局號：    │    │地院(二)  │
│    │      ├─────┤        │      │      │0000000 號│    │P96     │
│    │      │2 隻      │        │      │      │帳號：    │    │        │
│    │      │          │        │      │      │0000000 號│    │        │
├──┼───┼─────┼────┼───┼───┼─────┼──┼────┤
│277 │楊萬來│92.10.13  │林勝俊  │同日上│2013元│92.10.13  │未提│地院(二)  │
│    │      ├─────┤林勝祥  │午11時│      ├─────┤    │P97-98  │
│    │      │花蓮縣光  │姚通福  │許    │      │陳進福    │    ├────┤
│    │      │復鄉山區  │        │      │      │局號：    │    │地院(二)  │
│    │      ├─────┤        │      │      │0000000 號│    │P99     │
│    │      │1 隻      │        │      │      │帳號：    │    │        │
│    │      │          │        │      │      │0000000 號│    │        │
├──┼───┼─────┼────┼───┼───┼─────┼──┼────┤
│278 │陳建源│92.10.13  │林勝俊  │同日上│2007元│92.10.13  │未提│地院(二)  │
│    │      ├─────┤林勝祥  │午10許│      ├─────┤    │P100-101│
│    │      │花蓮縣光  │姚通福  │      │      │陳進福    │    │        │
│    │      │復鄉山區  │        │      │      │局號：    │    ├────┤
│    │      ├─────┤        │      │      │0000000 號│    │地院(二)  │
│    │      │1 隻      │        │      │      │帳號：    │    │P102    │
│    │      │          │        │      │      │0000000 號│    │        │
├──┼───┼─────┼────┼───┼───┼─────┼──┼────┤
│279 │陳劍輝│92.10.21  │林勝俊  │同日上│2002元│92.10.21  │未提│地院(二)  │
│    │      ├─────┤林勝祥  │午11時│      ├─────┤    │P103-104│
│    │      │花蓮縣光  │姚通福  │許    │      │陳進福    │    │        │
│    │      │復鄉山區  │        │      │      │局號：    │    ├────┤
│    │      ├─────┤        │      │      │0000000 號│    │地院(二)  │
│    │      │1 隻      │        │      │      │帳號：    │    │P105    │
│    │      │          │        │      │      │0000000 號│    │        │
├──┼───┼─────┼────┼───┼───┼─────┼──┼────┤
│280 │李訓賢│92.10.13  │林勝俊  │同日上│6003元│92.10.13  │未提│地院(二)  │
│    │      ├─────┤林勝祥  │午10時│      ├─────┤    │P106-107│
│    │      │花蓮縣光  │姚通福  │許    │      │王清華    │    │        │
│    │      │復鄉山區  │        │      │      │局號：    │    ├────┤
│    │      ├─────┤        │      │      │0000000號 │    │地院(二)  │
│    │      │3 隻      │        │      │      │帳號：    │    │P108    │
│    │      │          │        │      │      │0000000號 │    │        │
├──┼───┼─────┼────┼───┼───┼─────┼──┼────┤
│281 │蔡調正│92.10.13  │林勝俊  │同日上│2009元│92.10.13  │未提│地院(二)  │
│    │      ├─────┤林勝祥  │午10時│      ├─────┤    │P109-110│
│    │      │花蓮縣光  │姚通福  │許    │      │王清華    │    │        │
│    │      │復鄉山區  │        │      │      │局號：    │    ├────┤
│    │      ├─────┤        │      │      │0000000號 │    │地院(二)  │
│    │      │1 隻      │        │      │      │帳號：    │    │P111    │
│    │      │          │        │      │      │0000000號 │    │        │
└──┴───┴─────┴────┴───┴───┴─────┴──┴────┘
附表2：
編號1 手機1 支（序號00000000000000號）
    2 晶片卡（門號0000000000）1張
    3 帳冊1 本
    4 清單3 張
    5 鴿網1件
    6 黃明富存款簿1 本
    7 黃明富金融卡1 張
    8 黃明富印章1 枚
    9 手機1 支（序號0000000000 00000）
   10 晶片卡1枚（門號0000000000）
   11 鳥網2件
   12 老虎鉗1支
   13 斜口鉗1支
   14 滑輪3個
   15 漁線2束
   16 塑膠貼布1個
   17 鐵線1束
附表3：
┌──┬───┬─────┬───┬───┬───┬─────┬──┬────┐
│編號│被害人│鴿子被竊之│共  犯│電話恐│被害人│匯款時間  │鴿子│證    據│
│    │姓  名│時間      │      │嚇時間│匯款金├─────┤釋放├────┤
│    │      ├─────┤      │      │額（新│匯入帳戶  │否  │被害人警│
│    │      │鴿子被竊地│      │      │臺幣）│          │    │詢筆錄  │
│    │      │(或放飛地)│      │      │      │          │    ├────┤
│    │      ├─────┤      │      │      │          │    │匯款單  │
│    │      │被竊隻數  │      │      │      │          │    │        │
├──┼───┼─────┼───┼───┼───┼─────┼──┼────┤
│1   │張良堅│94.1月    │程金泉│約鴿子│2006元│未提      │有  │臺灣基隆│
│    │      ├─────┤林勝俊│被竊後│      ├─────┤    │地方法院│
│    │      │彰化縣    │吳振嘉│數日內│      │匯款單收  │    │檢察署96│
│    │      │          │徐光土│      │      │據不見了  │    │年度偵字│
│    │      ├─────┤      │      │      │          │    │第964號 │
│    │      │1 隻      │      │      │      │          │    │卷（下稱│
│    │      │          │      │      │      │          │    │偵）    │
│    │      │          │      │      │      │          │    │P8-10   │
│    │      │          │      │      │      │          │    ├────┤
│    │      │          │      │      │      │          │    │不見了  │
├──┼───┼─────┼───┼───┼───┼─────┼──┼────┤
│2   │游順榕│94.1月    │程金泉│同上  │5500元│未提      │有  │偵      │
│    │      ├─────┤林勝俊│      │      │          │    │P11-13  │
│    │      │彰化縣    │吳振嘉│      │      ├─────┤    ├────┤
│    │      ├─────┤徐光土│      │      │匯款單收  │    │不見了  │
│    │      │3 隻      │      │      │      │據不見了  │    │        │
├──┼───┼─────┼───┼───┼───┼─────┼──┼────┤
│3   │陳錫亮│94.1月    │程金泉│同上  │2011元│未提      │有  │偵      │
│    │      ├─────┤林勝俊│      │      │          │    │P14-16  │
│    │      │彰化縣    │吳振嘉│      │      ├─────┤    ├────┤
│    │      ├─────┤徐光土│      │      │匯款單收  │    │不見了  │
│    │      │1 隻      │      │      │      │據不見了  │    │        │
├──┼───┼─────┼───┼───┼───┼─────┼──┼────┤
│4   │游榮文│94.1月    │程金泉│同上  │4000元│未提      │有  │偵      │
│    │      ├─────┤林勝俊│      │      │          │    │P17-19  │
│    │      │彰化縣    │吳振嘉│      │      ├─────┤    ├────┤
│    │      ├─────┤徐光土│      │      │匯款單收  │    │不見了  │
│    │      │2 隻      │      │      │      │據不見了  │    │        │
├──┼───┼─────┼───┼───┼───┼─────┼──┼────┤
│5   │洪文宗│93.1月    │程金泉│同上  │1600元│未提      │有  │偵      │
│    │      ├─────┤林勝俊│      │      │          │    │P20-22  │
│    │      │彰化縣    │吳振嘉│      │      ├─────┤    ├────┤
│    │      ├─────┤徐光土│      │      │匯款單收  │    │不見了  │
│    │      │1 隻      │      │      │      │據不見了  │    │        │
├──┼───┼─────┼───┼───┼───┼─────┼──┼────┤
│6   │鄭光前│93.1月    │程金泉│同上  │2007元│未提      │有  │偵      │
│    │      ├─────┤林勝俊│      │      │          │    │P23-25  │
│    │      │彰化縣    │吳振嘉│      │      ├─────┤    ├────┤
│    │      ├─────┤徐光土│      │      │匯款單收  │    │不見了  │
│    │      │1 隻      │      │      │      │據不見了  │    │        │
├──┼───┼─────┼───┼───┼───┼─────┼──┼────┤
│7   │林英俊│93.1月    │程金泉│同上  │4000元│未提      │有  │偵      │
│    │      ├─────┤林勝俊│      │      │          │    │P38-40  │
│    │      │彰化縣    │吳振嘉│      │      ├─────┤    ├────┤
│    │      ├─────┤徐光土│      │      │匯款單收  │    │不見了  │
│    │      │2 隻      │      │      │      │據不見了  │    │        │
├──┼───┼─────┼───┼───┼───┼─────┼──┼────┤
│8   │李清松│93.1月    │程金泉│同上  │4003元│未提      │有  │偵      │
│    │      ├─────┤林勝俊│      │      │          │    │P26-28  │
│    │      │彰化縣    │吳振嘉│      │      ├─────┤    ├────┤
│    │      ├─────┤徐光土│      │      │匯款單收  │    │不見了  │
│    │      │2 隻      │      │      │      │據不見了  │    │        │
├──┼───┼─────┼───┼───┼───┼─────┼──┼────┤
│9   │唐成鑫│94.1月底  │程金泉│同上  │1700元│未提      │有  │偵      │
│    │      ├─────┤林勝俊│      │      │          │    │P29-31  │
│    │      │彰化縣    │吳振嘉│      │      ├─────┤    ├────┤
│    │      ├─────┤徐光土│      │      │匯款單收  │    │不見了  │
│    │      │1 隻      │      │      │      │據不見了  │    │        │
├──┼───┼─────┼───┼───┼───┼─────┼──┼────┤
│10  │莊木焜│94.1月    │程金泉│同上  │1819元│未提      │有  │偵      │
│    │      ├─────┤林勝俊│      │      │          │    │P32-34  │
│    │      │彰化縣    │吳振嘉│      │      ├─────┤    ├────┤
│    │      ├─────┤徐光土│      │      │匯款單收  │    │不見了  │
│    │      │1 隻      │      │      │      │據不見了  │    │        │
├──┼───┼─────┼───┼───┼───┼─────┼──┼────┤
│11  │林奇峰│94.1月    │程金泉│同上  │2007元│未提      │有  │偵      │
│    │      ├─────┤林勝俊│      │      │          │    │P35-37  │
│    │      │彰化縣    │吳振嘉│      │      ├─────┤    ├────┤
│    │      ├─────┤徐光土│      │      │匯款單收  │    │不見了  │
│    │      │1 隻      │      │      │      │據不見了  │    │        │
└──┴───┴─────┴───┴───┴───┴─────┴──┴────┘
附表4：
┌──┬───┬─────┬───┬───┬───┬─────┬──┬────┐
│編號│被害人│鴿子被竊之│共  犯│電話恐│被害人│匯款時間  │鴿子│證  據  │
│    │姓  名│時間      │      │嚇時間│匯款金├─────┤釋放├────┤
│    │      ├─────┤      │      │額（新│匯入帳戶  │否  │被害人警│
│    │      │鴿子被竊地│      │      │臺幣）│          │    │詢筆錄  │
│    │      │(或放飛地)│      │      │      │          │    ├────┤
│    │      ├─────┤      │      │      │          │    │匯款單  │
│    │      │被竊隻數  │      │      │      │          │    │        │
├──┼───┼─────┼───┼───┼───┼─────┼──┼────┤
│1   │張長啟│94.1月    │程金泉│約鴿子│2009元│未提      │有  │臺灣基隆│
│    │      ├─────┤林勝俊│被竊後│      ├─────┤    │地方法院│
│    │      │彰化縣    │吳振嘉│數日內│      │匯款單收  │    │檢察署96│
│    │      │          │徐光土│      │      │據不見了  │    │年度偵字│
│    │      ├─────┤      │      │      │          │    │第1276號│
│    │      │1 隻      │      │      │      │          │    │卷（下稱│
│    │      │          │      │      │      │          │    │偵）    │
│    │      │          │      │      │      │          │    │P10-12  │
│    │      │          │      │      │      │          │    ├────┤
│    │      │          │      │      │      │          │    │不見了  │
├──┼───┼─────┼───┼───┼───┼─────┼──┼────┤
│2   │陳汝錫│93.1月    │程金泉│同上  │2009元│未提      │無  │偵      │
│    │      ├─────┤林勝俊│      │      │          │    │P13-15  │
│    │      │彰化縣    │吳振嘉│      │      ├─────┤    ├────┤
│    │      ├─────┤徐光土│      │      │匯款單收  │    │不見了  │
│    │      │1 隻      │      │      │      │據不見了  │    │        │
├──┼───┼─────┼───┼───┼───┼─────┼──┼────┤
│3   │徐武祥│93.1月    │程金泉│同上  │2500元│未提      │有  │偵      │
│    │      ├─────┤林勝俊│      │      │          │    │P16-18  │
│    │      │彰化縣    │吳振嘉│      │      ├─────┤    ├────┤
│    │      ├─────┤徐光土│      │      │匯款單收  │    │不見了  │
│    │      │1 隻      │      │      │      │據不見了  │    │        │
├──┼───┼─────┼───┼───┼───┼─────┼──┼────┤
│4   │陳慶堂│93.1月    │程金泉│同上  │4001元│未提      │有  │偵      │
│    │      ├─────┤林勝俊│      │      │          │    │P19-21  │
│    │      │彰化縣    │吳振嘉│      │      ├─────┤    ├────┤
│    │      ├─────┤徐光土│      │      │匯款單收  │    │不見了  │
│    │      │2 隻      │      │      │      │據不見了  │    │        │
├──┼───┼─────┼───┼───┼───┼─────┼──┼────┤
│5   │張明文│94.1月    │程金泉│同上  │2004元│未提      │有  │偵      │
│    │      ├─────┤林勝俊│      │      │          │    │P22-24  │
│    │      │彰化縣    │吳振嘉│      │      ├─────┤    ├────┤
│    │      ├─────┤徐光土│      │      │匯款單收  │    │不見了  │
│    │      │1 隻      │      │      │      │據不見了  │    │        │
├──┼───┼─────┼───┼───┼───┼─────┼──┼────┤
│6   │游振銘│93.1月    │程金泉│同上  │7500元│未提      │有  │偵      │
│    │      ├─────┤林勝俊│      │      │          │    │P25-27  │
│    │      │彰化縣    │吳振嘉│      │      ├─────┤    ├────┤
│    │      ├─────┤徐光土│      │      │匯款單收  │    │不見了  │
│    │      │4 隻      │      │      │      │據不見了  │    │        │
├──┼───┼─────┼───┼───┼───┼─────┼──┼────┤
│7   │鍾日崇│94.1月    │程金泉│同上  │2010元│未提      │有  │偵      │
│    │      ├─────┤林勝俊│      │      │          │    │P28-30  │
│    │      │彰化縣    │吳振嘉│      │      ├─────┤    ├────┤
│    │      ├─────┤徐光土│      │      │匯款單收  │    │不見了  │
│    │      │1 隻      │      │      │      │據不見了  │    │        │
├──┼───┼─────┼───┼───┼───┼─────┼──┼────┤
│8   │張煥縣│94.1月    │程金泉│同上  │2000元│未提      │有  │偵      │
│    │      ├─────┤林勝俊│      │      │          │    │P31-33  │
│    │      │彰化縣    │吳振嘉│      │      ├─────┤    ├────┤
│    │      ├─────┤徐光土│      │      │匯款單收  │    │不見了  │
│    │      │1 隻      │      │      │      │據不見了  │    │        │
├──┼───┼─────┼───┼───┼───┼─────┼──┼────┤
│9   │施議忠│94.1月底  │程金泉│同上  │6000元│未提      │有  │偵      │
│    │      ├─────┤林勝俊│      │      │          │    │P34-36  │
│    │      │彰化縣    │吳振嘉│      │      ├─────┤    ├────┤
│    │      ├─────┤徐光土│      │      │匯款單收  │    │不見了  │
│    │      │3 隻      │      │      │      │據不見了  │    │        │
├──┼───┼─────┼───┼───┼───┼─────┼──┼────┤
│10  │洪晉義│94.1月    │程金泉│同上  │2008元│未提      │有  │偵      │
│    │      ├─────┤林勝俊│      │      │          │    │P37-39  │
│    │      │彰化縣    │吳振嘉│      │      ├─────┤    ├────┤
│    │      ├─────┤徐光土│      │      │匯款單收  │    │不見了  │
│    │      │1 隻      │      │      │      │據不見了  │    │        │
├──┼───┼─────┼───┼───┼───┼─────┼──┼────┤
│11  │李柯絹│94.1月    │程金泉│同上  │1800元│未提      │有  │偵      │
│    │      ├─────┤林勝俊│      │      │          │    │P40-42  │
│    │      │彰化縣    │吳振嘉│      │      ├─────┤    ├────┤
│    │      ├─────┤徐光土│      │      │匯款單收  │    │不見了  │
│    │      │1 隻      │      │      │      │據不見了  │    │        │
├──┼───┼─────┼───┼───┼───┼─────┼──┼────┤
│12  │莊朝焰│94.1月    │程金泉│同上  │8000元│未提      │無  │偵      │
│    │      ├─────┤林勝俊│      │      ├─────┤    │P43-45  │
│    │      │彰化縣    │吳振嘉│      │      │匯款單收  │    ├────┤
│    │      ├─────┤徐光土│      │      │據不見了  │    │不見了  │
│    │      │5 隻      │      │      │      │          │    │        │
├──┼───┼─────┼───┼───┼───┼─────┼──┼────┤
│13  │彭銀漢│93.1月    │程金泉│同上  │4002元│未提      │有  │偵      │
│    │      ├─────┤林勝俊│      │      │          │    │P46-48  │
│    │      │彰化縣    │吳振嘉│      │      ├─────┤    ├────┤
│    │      ├─────┤徐光土│      │      │匯款單收  │    │不見了  │
│    │      │2 隻      │      │      │      │據不見了  │    │        │
├──┼───┼─────┼───┼───┼───┼─────┼──┼────┤
│14  │黃志源│94.1月    │程金泉│同上  │1700元│未提      │有  │偵      │
│    │      ├─────┤林勝俊│      │      │          │    │P49-51  │
│    │      │彰化縣    │吳振嘉│      │      ├─────┤    ├────┤
│    │      ├─────┤徐光土│      │      │匯款單收  │    │不見了  │
│    │      │1 隻      │      │      │      │據不見了  │    │        │
└──┴───┴─────┴───┴───┴───┴─────┴──┴────┘
附表5：
┌──┬───┬─────┬───┬───┬───┬─────┬──┬────┐
│編號│被害人│鴿子被竊之│共  犯│電話恐│被害人│匯款時間  │鴿子│證    據│
│    │姓  名│時間      │      │嚇時間│匯款金├─────┤釋放├────┤
│    │      ├─────┤      │      │額（新│匯入帳戶  │否  │被害人警│
│    │      │鴿子被竊地│      │      │臺幣）│          │    │詢筆錄  │
│    │      │(或放飛地)│      │      │      │          │    ├────┤
│    │      ├─────┤      │      │      │          │    │匯款單  │
│    │      │被竊隻數  │      │      │      │          │    │        │
├──┼───┼─────┼───┼───┼───┼─────┼──┼────┤
│1   │杜添福│94.8.22   │孫上林│鴿子被│1805元│92.9.29   │有  │臺灣台東│
│    │      ├─────┤      │竊當日│      ├─────┤    │地方法院│
│    │      │基隆市    │      │      │      │孫上林    │    │檢察署95│
│    │      ├─────┤      │      │      │局號：    │    │年度偵字│
│    │      │1 隻      │      │      │      │0000000號 │    │第624號 │
│    │      │          │      │      │      │帳號：    │    │卷附卷基│
│    │      │          │      │      │      │0000000號 │    │隆市警察│
│    │      │          │      │      │      │          │    │局刑事案│
│    │      │          │      │      │      │          │    │件移送書│
│    │      │          │      │      │      │          │    │（下稱偵│
│    │      │          │      │      │      │          │    │）P15-17│
│    │      │          │      │      │      │          │    ├────┤
│    │      │          │      │      │      │          │    │偵P18   │
├──┼───┼─────┼───┼───┼───┼─────┼──┼────┤
│2   │蔡宏清│94.8.15   │孫上林│同上  │1800元│94.8.15   │有  │偵      │
│    │      ├─────┤      │      │      ├─────┤    │P19-21  │
│    │      │基隆市    │      │      │      │孫上林    │    ├────┤
│    │      ├─────┤      │      │      │局號：    │    │偵P22   │
│    │      │1 隻      │      │      │      │0000000號 │    │        │
│    │      │          │      │      │      │帳號：    │    │        │
│    │      │          │      │      │      │0000000號 │    │        │
├──┼───┼─────┼───┼───┼───┼─────┼──┼────┤
│3   │劉隆乾│94.8.19   │孫上林│同上  │1816元│94.8.19   │有  │偵      │
│    │      ├─────┤      │      │      ├─────┤    │P23-25  │
│    │      │基隆市    │      │      │      │孫上林    │    ├────┤
│    │      ├─────┤      │      │      │局號：    │    │無      │
│    │      │1 隻      │      │      │      │0000000號 │    │        │
│    │      │          │      │      │      │帳號：    │    │        │
│    │      │          │      │      │      │0000000號 │    │        │
├──┼───┼─────┼───┼───┼───┼─────┼──┼────┤
│4   │劉邦淇│94.8.18   │孫上林│同上  │1810元│94.8.18   │有  │偵      │
│    │      ├─────┤      │      │      ├─────┤    │P26-28  │
│    │      │基隆市    │      │      │      │孫上林    │    ├────┤
│    │      ├─────┤      │      │      │局號：    │    │偵P29   │
│    │      │1 隻      │      │      │      │0000000號 │    │        │
│    │      │          │      │      │      │帳號：    │    │        │
│    │      │          │      │      │      │0000000號 │    │        │
├──┼───┼─────┼───┼───┼───┼─────┼──┼────┤
│5   │郭鏞傑│94.8.18   │孫上林│同上  │1804元│94.8.18   │有  │偵      │
│    │      ├─────┤      │      │      ├─────┤    │P30-32  │
│    │      │基隆市    │      │      │      │孫上林    │    ├────┤
│    │      ├─────┤      │      │      │局號：    │    │偵P33   │
│    │      │1 隻      │      │      │      │0000000號 │    │        │
│    │      │          │      │      │      │帳號：    │    │        │
│    │      │          │      │      │      │0000000號 │    │        │
├──┼───┼─────┼───┼───┼───┼─────┼──┼────┤
│6   │李芳邦│94.8.16   │孫上林│同上  │1500元│94.8.16   │有  │偵      │
│    │      ├─────┤      │      │      ├─────┤    │P34-36  │
│    │      │基隆市    │      │      │      │孫上林    │    ├────┤
│    │      ├─────┤      │      │      │局號：    │    │偵P37   │
│    │      │1 隻      │      │      │      │0000000號 │    │        │
│    │      │          │      │      │      │帳號：    │    │        │
│    │      │          │      │      │      │0000000號 │    │        │
├──┼───┼─────┼───┼───┼───┼─────┼──┼────┤
│7   │陳景秋│94.8.22   │孫上林│同上  │1809元│94.8.22   │有  │偵      │
│    │      ├─────┤      │      │      ├─────┤    │P38-40  │
│    │      │基隆市    │      │      │      │孫上林    │    ├────┤
│    │      ├─────┤      │      │      │局號：    │    │偵P41   │
│    │      │2 隻      │      │      │      │0000000號 │    │        │
│    │      │          │      │      │      │帳號：    │    │        │
│    │      │          │      │      │      │0000000號 │    │        │
├──┼───┼─────┼───┼───┼───┼─────┼──┼────┤
│8   │王淵興│94.8.18   │孫上林│同上  │1700元│94.8.18   │有  │偵      │
│    │      ├─────┤      │      │      ├─────┤    │P42-44  │
│    │      │基隆市    │      │      │      │孫上林    │    ├────┤
│    │      ├─────┤      │      │      │局號：    │    │偵P45   │
│    │      │1 隻      │      │      │      │0000000號 │    │        │
│    │      │          │      │      │      │帳號：    │    │        │
│    │      │          │      │      │      │0000000號 │    │        │
├──┼───┼─────┼───┼───┼───┼─────┼──┼────┤
│9   │陳少鋐│94.8.19   │孫上林│同上  │1700元│94.8.19   │有  │偵      │
│    │      ├─────┤      │      │      ├─────┤    │P46-48  │
│    │      │基隆市    │      │      │      │孫上林    │    ├────┤
│    │      ├─────┤      │      │      │局號：    │    │偵P49   │
│    │      │4 隻      │      │      │      │0000000號 │    │        │
│    │      │          │      │      │      │帳號：    │    │        │
│    │      │          │      │      │      │0000000號 │    │        │
├──┼───┼─────┼───┼───┼───┼─────┼──┼────┤
│10  │陳亞誠│94.8.18   │孫上林│同上  │3600元│94.8.18   │有  │偵      │
│    │      ├─────┤      │      │      ├─────┤    │P50-52  │
│    │      │金山鄉    │      │      │      │孫上林    │    ├────┤
│    │      ├─────┤      │      │      │局號：    │    │偵P53   │
│    │      │2 隻      │      │      │      │0000000號 │    │        │
│    │      │          │      │      │      │帳號：    │    │        │
│    │      │          │      │      │      │0000000號 │    │        │
├──┼───┼─────┼───┼───┼───┼─────┼──┼────┤
│11  │張晉榮│94.8.24   │孫上林│同上  │1802元│94.8.24   │有  │偵      │
│    │      ├─────┤      │      │      ├─────┤    │P54-56  │
│    │      │基隆市    │      │      │      │孫上林    │    ├────┤
│    │      ├─────┤      │      │      │局號：    │    │偵P57   │
│    │      │1 隻      │      │      │      │0000000號 │    │        │
│    │      │          │      │      │      │帳號：    │    │        │
│    │      │          │      │      │      │0000000號 │    │        │
├──┼───┼─────┼───┼───┼───┼─────┼──┼────┤
│12  │徐謙諒│94.8.19   │孫上林│同上  │1814元│94.8.19   │有  │偵      │
│    │      ├─────┤      │      │      ├─────┤    │P58-60  │
│    │      │基隆市    │      │      │      │孫上林    │    ├────┤
│    │      ├─────┤      │      │      │局號：    │    │偵P61   │
│    │      │1 隻      │      │      │      │0000000號 │    │        │
│    │      │          │      │      │      │帳號：    │    │        │
│    │      │          │      │      │      │0000000號 │    │        │
├──┼───┼─────┼───┼───┼───┼─────┼──┼────┤
│13  │吳明詳│94.8.22   │孫上林│同上  │1721元│94.8.22   │有  │偵      │
│    │      ├─────┤      │      │      ├─────┤    │P62-64  │
│    │      │基隆市    │      │      │      │孫上林    │    ├────┤
│    │      ├─────┤      │      │      │局號：    │    │偵P65   │
│    │      │1 隻      │      │      │      │0000000號 │    │        │
│    │      │          │      │      │      │帳號：    │    │        │
│    │      │          │      │      │      │0000000號 │    │        │
├──┼───┼─────┼───┼───┼───┼─────┼──┼────┤
│14  │丁高山│94.8.23   │孫上林│同上  │1806元│94.8.23   │有  │偵      │
│    │      ├─────┤      │      │      ├─────┤    │P66-68  │
│    │      │基隆市    │      │      │      │孫上林    │    ├────┤
│    │      ├─────┤      │      │      │局號：    │    │偵P69   │
│    │      │1 隻      │      │      │      │0000000號 │    │        │
│    │      │          │      │      │      │帳號：    │    │        │
│    │      │          │      │      │      │0000000號 │    │        │
├──┼───┼─────┼───┼───┼───┼─────┼──┼────┤
│15  │李文生│94.7.29   │孫上林│同上  │10500 │94.7.29   │有（│偵      │
│    │      ├─────┤      │      │元    ├─────┤4隻 │P70-72  │
│    │      │基隆市    │      │      │      │孫上林    │）  ├────┤
│    │      ├─────┤      │      │      │局號：    │    │偵P73   │
│    │      │5 隻      │      │      │      │0000000號 │    │        │
│    │      │          │      │      │      │帳號：    │    │        │
│    │      │          │      │      │      │0000000號 │    │        │
├──┼───┼─────┼───┼───┼───┼─────┼──┼────┤
│16  │江勳平│94.8.24   │孫上林│同上  │1705元│94.8.24   │有  │偵      │
│    │      ├─────┤      │      │      ├─────┤    │P74-76  │
│    │      │基隆市    │      │      │      │孫上林    │    ├────┤
│    │      ├─────┤      │      │      │局號：    │    │偵P77   │
│    │      │1 隻      │      │      │      │0000000號 │    │        │
│    │      │          │      │      │      │帳號：    │    │        │
│    │      │          │      │      │      │0000000號 │    │        │
├──┼───┼─────┼───┼───┼───┼─────┼──┼────┤
│17  │黃文振│94.8.22   │孫上林│同上  │1500元│94.8.22   │有  │偵      │
│    │      ├─────┤      │      │      ├─────┤    │P78-80  │
│    │      │基隆市    │      │      │      │孫上林    │    ├────┤
│    │      ├─────┤      │      │      │局號：    │    │偵P81   │
│    │      │1 隻      │      │      │      │0000000號 │    │        │
│    │      │          │      │      │      │帳號：    │    │        │
│    │      │          │      │      │      │0000000號 │    │        │
├──┼───┼─────┼───┼───┼───┼─────┼──┼────┤
│18  │蔡勝文│94.8.23   │孫上林│同上  │1801元│94.8.23   │有  │偵      │
│    │      ├─────┤      │      │      ├─────┤    │P82-84  │
│    │      │基隆市    │      │      │      │孫上林    │    ├────┤
│    │      ├─────┤      │      │      │局號：    │    │偵P85   │
│    │      │1 隻      │      │      │      │0000000號 │    │        │
│    │      │          │      │      │      │帳號：    │    │        │
│    │      │          │      │      │      │0000000號 │    │        │
├──┼───┼─────┼───┼───┼───┼─────┼──┼────┤
│19  │楊晉昌│94.8.23   │孫上林│同上  │1814元│94.8.23   │有  │偵      │
│    │      ├─────┤      │      │      ├─────┤    │P86-88  │
│    │      │基隆市    │      │      │      │孫上林    │    ├────┤
│    │      ├─────┤      │      │      │局號：    │    │偵P89   │
│    │      │1 隻      │      │      │      │0000000號 │    │        │
│    │      │          │      │      │      │帳號：    │    │        │
│    │      │          │      │      │      │0000000號 │    │        │
├──┼───┼─────┼───┼───┼───┼─────┼──┼────┤
│20  │褚侯同│94.8.24   │孫上林│同上  │1800元│94.8.24   │有  │偵      │
│    │      ├─────┤      │      │      ├─────┤    │P90-92  │
│    │      │基隆市    │      │      │      │孫上林    │    ├────┤
│    │      ├─────┤      │      │      │局號：    │    │偵P93   │
│    │      │1 隻      │      │      │      │0000000號 │    │        │
│    │      │          │      │      │      │帳號：    │    │        │
│    │      │          │      │      │      │0000000號 │    │        │
├──┼───┼─────┼───┼───┼───┼─────┼──┼────┤
│21  │陳俊賢│94.8.16   │孫上林│同上  │1505元│94.8.16   │無  │偵      │
│    │      ├─────┤      │      │      ├─────┤    │P94-96  │
│    │      │基隆市    │      │      │      │孫上林    │    ├────┤
│    │      ├─────┤      │      │      │局號：    │    │偵P97   │
│    │      │1 隻      │      │      │      │0000000號 │    │        │
│    │      │          │      │      │      │帳號：    │    │        │
│    │      │          │      │      │      │0000000號 │    │        │
├──┼───┼─────┼───┼───┼───┼─────┼──┼────┤
│22  │詹清和│94.8.18   │孫上林│同上  │3601元│94.8.18   │有  │偵      │
│    │      ├─────┤      │      │      ├─────┤    │P98-100 │
│    │      │基隆市    │      │      │      │孫上林    │    ├────┤
│    │      ├─────┤      │      │      │局號：    │    │偵P101  │
│    │      │2 隻      │      │      │      │0000000號 │    │        │
│    │      │          │      │      │      │帳號：    │    │        │
│    │      │          │      │      │      │0000000號 │    │        │
├──┼───┼─────┼───┼───┼───┼─────┼──┼────┤
│23  │謝秀蘭│94.8.18   │孫上林│約鴿子│1503元│94.8.18   │有  │偵      │
│    │      ├─────┤      │被竊後│      ├─────┤    │P102-104│
│    │      │基隆市    │      │數日內│      │孫上林    │    ├────┤
│    │      ├─────┤      │      │      │局號：    │    │偵P105  │
│    │      │1 隻      │      │      │      │0000000號 │    │        │
│    │      │          │      │      │      │帳號：    │    │        │
│    │      │          │      │      │      │0000000號 │    │        │
├──┼───┼─────┼───┼───┼───┼─────┼──┼────┤
│24  │賴阿波│94.8.18   │孫上林│同上  │1803元│94.8.18   │有  │偵      │
│    │      ├─────┤      │      │      ├─────┤    │P106-108│
│    │      │基隆市    │      │      │      │孫上林    │    ├────┤
│    │      ├─────┤      │      │      │局號：    │    │偵P109  │
│    │      │1 隻      │      │      │      │0000000號 │    │        │
│    │      │          │      │      │      │帳號：    │    │        │
│    │      │          │      │      │      │0000000號 │    │        │
├──┼───┼─────┼───┼───┼───┼─────┼──┼────┤
│25  │蔡有速│94.8.18   │孫上林│同上  │1803元│94.8.18   │有  │偵      │
│    │      ├─────┤      │      │      ├─────┤    │P110-112│
│    │      │基隆市    │      │      │      │孫上林    │    ├────┤
│    │      ├─────┤      │      │      │局號：    │    │偵      │
│    │      │1 隻      │      │      │      │0000000號 │    │P113    │
│    │      │          │      │      │      │帳號：    │    │        │
│    │      │          │      │      │      │0000000號 │    │        │
├──┼───┼─────┼───┼───┼───┼─────┼──┼────┤
│26  │連嬌  │94.8.23   │孫上林│同上  │9000元│94.8.23   │有（│偵      │
│    │      ├─────┤      │      │      ├─────┤4隻 │P114-116│
│    │      │基隆市    │      │      │      │孫上林    │）  ├────┤
│    │      ├─────┤      │      │      │局號：    │    │偵P117  │
│    │      │5 隻      │      │      │      │0000000號 │    │        │
│    │      │          │      │      │      │帳號：    │    │        │
│    │      │          │      │      │      │0000000號 │    │        │
├──┼───┼─────┼───┼───┼───┼─────┼──┼────┤
│27  │曹永達│94.8.18   │孫上林│同上  │1812元│94.8.18   │無  │偵      │
│    │      ├─────┤      │      │      ├─────┤    │P118-120│
│    │      │基隆市    │      │      │      │孫上林    │    ├────┤
│    │      ├─────┤      │      │      │局號：    │    │偵P121  │
│    │      │1 隻      │      │      │      │0000000號 │    │        │
│    │      │          │      │      │      │帳號：    │    │        │
│    │      │          │      │      │      │0000000號 │    │        │
├──┼───┼─────┼───┼───┼───┼─────┼──┼────┤
│28  │高義雄│94.8.22   │孫上林│同上  │1603元│94.8.22   │有  │偵      │
│    │      ├─────┤      │      │      ├─────┤    │P122-124│
│    │      │基隆市    │      │      │      │孫上林    │    ├────┤
│    │      ├─────┤      │      │      │局號：    │    │偵P125  │
│    │      │1 隻      │      │      │      │0000000號 │    │        │
│    │      │          │      │      │      │帳號：    │    │        │
│    │      │          │      │      │      │0000000號 │    │        │
├──┼───┼─────┼───┼───┼───┼─────┼──┼────┤
│29  │黃純正│94.8.19   │孫上林│同上  │1822元│94.8.19   │有  │偵      │
│    │      ├─────┤      │      │      ├─────┤    │P126-128│
│    │      │基隆市    │      │      │      │孫上林    │    ├────┤
│    │      ├─────┤      │      │      │局號：    │    │偵P129  │
│    │      │1 隻      │      │      │      │0000000號 │    │        │
│    │      │          │      │      │      │帳號：    │    │        │
│    │      │          │      │      │      │0000000號 │    │        │
├──┼───┼─────┼───┼───┼───┼─────┼──┼────┤
│30  │陳志宏│94.8.18   │孫上林│同上  │5000元│94.8.18   │不知│偵      │
│    │      ├─────┤      │      │      ├─────┤    │P130-132│
│    │      │基隆市    │      │      │      │孫上林    │    │（陳志宏│
│    │      ├─────┤      │      │      │局號：    │    │之母陳連│
│    │      │不知      │      │      │      │0000000號 │    │貞珠）  │
│    │      │          │      │      │      │帳號：    │    ├────┤
│    │      │          │      │      │      │0000000號 │    │偵P133  │
├──┼───┼─────┼───┼───┼───┼─────┼──┼────┤
│31  │邱灶興│94.8.19   │孫上林│同上  │1819元│94.8.19   │有  │偵      │
│    │      ├─────┤      │      │      ├─────┤    │P134-136│
│    │      │基隆市    │      │      │      │孫上林    │    ├────┤
│    │      ├─────┤      │      │      │局號：    │    │偵P137  │
│    │      │1 隻      │      │      │      │0000000號 │    │（女兒邱│
│    │      │          │      │      │      │帳號：    │    │詩珊所匯│
│    │      │          │      │      │      │0000000號 │    │）      │
├──┼───┼─────┼───┼───┼───┼─────┼──┼────┤
│32  │張麗惠│94.8.24   │孫上林│同上  │1806元│94.8.24   │有  │偵      │
│    │      ├─────┤      │      │      ├─────┤    │P138-140│
│    │      │基隆市    │      │      │      │孫上林    │    ├────┤
│    │      ├─────┤      │      │      │局號：    │    │偵P141  │
│    │      │1 隻      │      │      │      │0000000號 │    │        │
│    │      │          │      │      │      │帳號：    │    │        │
│    │      │          │      │      │      │0000000號 │    │        │
├──┼───┼─────┼───┼───┼───┼─────┼──┼────┤
│33  │林桂蓮│94.8.16   │孫上林│同上  │3500元│94.8.16   │有  │偵      │
│    │      ├─────┤      │      │      ├─────┤    │P142-144│
│    │      │基隆市    │      │      │      │孫上林    │    ├────┤
│    │      ├─────┤      │      │      │局號：    │    │偵P145  │
│    │      │2 隻      │      │      │      │0000000號 │    │        │
│    │      │          │      │      │      │帳號：    │    │        │
│    │      │          │      │      │      │0000000號 │    │        │
├──┼───┼─────┼───┼───┼───┼─────┼──┼────┤
│34  │黃世彬│94.8.22   │孫上林│同上  │1802元│94.8.22   │忘了│偵      │
│    │      ├─────┤      │      │      ├─────┤    │P146-148│
│    │      │基隆市    │      │      │      │孫上林    │    ├────┤
│    │      ├─────┤      │      │      │局號：    │    │偵P149  │
│    │      │1 隻      │      │      │      │0000000號 │    │        │
│    │      │          │      │      │      │帳號：    │    │        │
│    │      │          │      │      │      │0000000號 │    │        │
├──┼───┼─────┼───┼───┼───┼─────┼──┼────┤
│35  │陳炎輝│94.8.22   │孫上林│同上  │1816元│94.8.22   │有  │偵      │
│    │      ├─────┤      │      │      ├─────┤    │P150-152│
│    │      │基隆市    │      │      │      │孫上林    │    ├────┤
│    │      ├─────┤      │      │      │局號：    │    │偵P153  │
│    │      │1 隻      │      │      │      │0000000號 │    │        │
│    │      │          │      │      │      │帳號：    │    │        │
│    │      │          │      │      │      │0000000號 │    │        │
├──┼───┼─────┼───┼───┼───┼─────┼──┼────┤
│36  │鍾燦榮│94.8.23   │孫上林│同上  │1807元│94.8.23   │有  │偵      │
│    │      ├─────┤      │      │      ├─────┤    │P154-156│
│    │      │基隆市    │      │      │      │孫上林    │    ├────┤
│    │      ├─────┤      │      │      │局號：    │    │偵P157  │
│    │      │1 隻      │      │      │      │0000000號 │    │        │
│    │      │          │      │      │      │帳號：    │    │        │
│    │      │          │      │      │      │0000000號 │    │        │
├──┼───┼─────┼───┼───┼───┼─────┼──┼────┤
│37  │余美玲│94.8.15   │孫上林│同上  │1700元│94.8.15   │有  │偵      │
│    │      ├─────┤      │      │      ├─────┤    │P158-160│
│    │      │基隆市    │      │      │      │孫上林    │    ├────┤
│    │      ├─────┤      │      │      │局號：    │    │偵P161  │
│    │      │1 隻      │      │      │      │0000000號 │    │（匯款人│
│    │      │          │      │      │      │帳號：    │    │楊鶯文）│
│    │      │          │      │      │      │0000000號 │    │        │
└──┴───┴─────┴───┴───┴───┴─────┴──┴────┘
